---
title: "Projet_bis"
author: "Yasmine Boulkaid, Cassandra Jan & Illana Rabasquinho"
date: "2024-04-09"
output:
  pdf_document: default
  html_document:
    df_print: paged
---

#Librairies
```{r, echo=FALSE}
# Définir un miroir CRAN
options(repos = "https://cloud.r-project.org")

#install.packages("FactoMineR")
#install.packages("factoextra")
#install.packages("readxl")
#install.packages("gridExtra")

library(readxl)
library(gridExtra)
library(ggplot2)
library(FactoMineR)
library(factoextra)
library(conflicted)
library(dplyr)
library(tidyverse)
library(ggrepel)
```


### Mise en forme des donnees ###
```{r}
data <- read.csv("etude_sur_les_traitements_de_lendometriose_bis.csv")
n <- length(data)

head(data)
```

### On renomme les variables ###
```{r}

### Questions préliminaires ###
names(data)[names(data) == "Étude.sur.les.traitements.de.l.endométriose"] <- "ID"
names(data)[names(data) == "X"] <- "Age"
names(data)[names(data) == "X.1"] <- "Stade"
names(data)[names(data) == "X.2"] <- "Diagnostic"
names(data)[names(data) == "X.3"] <- "Tabac"
names(data)[names(data) == "X.4"] <- "Alcool"
names(data)[names(data) == "X.5"] <- "TH"
names(data)[names(data) == "X.6"] <- "CM"
names(data)[names(data) == "X.7"] <- "Autre"
names(data)[names(data) == "X.8"] <- "Aucun"
names(data)[names(data) == "X.9"] <- "Lesquels_M"


### Questions générales ###
Renommage_Questions_Generales <- function(data,nb,TM){
  names(data)[names(data) == paste("X.", nb, sep="")] <- paste("Encore_", TM, sep="")
  names(data)[names(data) == paste("X.", nb+1, sep="")] <- paste("Depuis_", TM, sep="")
  names(data)[names(data) == paste("X.", nb+2, sep="")] <- paste("Debut_", TM, sep="")
  names(data)[names(data) == paste("X.", nb+3, sep="")] <- paste("Combien_", TM, sep="")
  names(data)[names(data) == paste("X.", nb+4, sep="")] <- paste("Pas_efficace_", TM, sep="")
  names(data)[names(data) == paste("X.", nb+5, sep="")] <- paste("ES_", TM, sep="")
  names(data)[names(data) == paste("X.", nb+6, sep="")] <- paste("Cout_", TM, sep="")
  names(data)[names(data) == paste("X.", nb+7, sep="")] <- paste("Autre_Cause_Fin_", TM, sep="")
  names(data)[names(data) == paste("X.", nb+8, sep="")] <- paste("Douleur_", TM, sep="")
  names(data)[names(data) == paste("X.", nb+9, sep="")] <- paste("Evolution_", TM, sep="")
  names(data)[names(data) == paste("X.", nb+10, sep="")] <- paste("Pre_op_", TM, sep="")
  names(data)[names(data) == paste("X.", nb+11, sep="")] <- paste("Post_op_", TM, sep="")
  names(data)[names(data) == paste("X.", nb+12, sep="")] <- paste("Pas_op_", TM, sep="")
  names(data)[names(data) == paste("X.", nb+13, sep="")] <- paste("Prise_", TM, sep="")
  return(data)
}
  

### Effets secondaires ###
Renommage_Effets_Secondaires <- function(data,nb,TM,ES){
  names(data)[names(data) == paste("X.", nb+14, sep="")] <- paste("Subi_ES_", TM, sep="")
  names(data)[names(data) == paste("X.", nb+15, sep="")] <- paste("Tete_", TM, sep="")
  names(data)[names(data) == paste("X.", nb+16, sep="")] <- paste("Fatigue_", TM, sep="")
  names(data)[names(data) == paste("X.", nb+17, sep="")] <- paste("Nausee_", TM, sep="")
  names(data)[names(data) == paste("X.", nb+18, sep="")] <- paste("Humeur_", TM, sep="")
  names(data)[names(data) == paste("X.", nb+19, sep="")] <- paste("Libido_", TM, sep="")
  names(data)[names(data) == paste("X.", nb+20, sep="")] <- paste("Sang_", TM, sep="")
  names(data)[names(data) == paste("X.", nb+21, sep="")] <- paste("Poids_", TM, sep="")
  names(data)[names(data) == paste("X.", nb+22, sep="")] <- paste("Allergie_", TM, sep="")
  names(data)[names(data) == paste("X.", nb+23, sep="")] <- paste("Thrombose_", TM, sep="")
  names(data)[names(data) == paste("X.", nb+24, sep="")] <- paste("Autre_ES_", TM, sep="")
  
  a = 0
  f = 0
  
  for (i in seq_along(ES)){
    es <- ES[i]
    if (es != "Poids" && es != "Allergie"){
      names(data)[names(data) == paste("X.",nb+25+a*2, sep="")] <- paste("Apparition_",es,"_",TM, sep="")
      a <- a+1
    }
    if (es != "Thrombose" && es != "Poids" && es != "Allergie"){
      names(data)[names(data) == paste("X.",nb+26+f*2, sep="")] <- paste("Frequence_",es,"_",TM, sep="")
      f <- f+1
    }
  }
  return(data)
}


### Traitements non médicamenteux ###
Renommage_Pris_En_Parallele <- function(data,nb,TM,TNM){
  names(data)[names(data) == paste("X.", nb+38, sep="")] <- paste("Mobilite_", TM, sep="")
  names(data)[names(data) == paste("X.", nb+39, sep="")] <- paste("Nutrition_", TM, sep="")
  names(data)[names(data) == paste("X.", nb+40, sep="")] <- paste("Stress_", TM, sep="")
  names(data)[names(data) == paste("X.", nb+41, sep="")] <- paste("Phyto_", TM, sep="")
  names(data)[names(data) == paste("X.", nb+42, sep="")] <- paste("Acup_", TM, sep="")
  names(data)[names(data) == paste("X.", nb+43, sep="")] <- paste("Hypnose_", TM, sep="")
  names(data)[names(data) == paste("X.", nb+44, sep="")] <- paste("Bouillotte_", TM, sep="")
  names(data)[names(data) == paste("X.", nb+45, sep="")] <- paste("CBD_", TM, sep="")
  names(data)[names(data) == paste("X.", nb+46, sep="")] <- paste("Tens_", TM, sep="")
  names(data)[names(data) == paste("X.", nb+47, sep="")] <- paste("Aucun_", TM, sep="")
  
    for (i in seq_along(TNM)){
    tnm <- TNM[i]
    names(data)[names(data) == paste("X.",nb+48+(i-1)*4, sep="")] <- paste("Combien_",tnm,"_", TM, sep="")
    names(data)[names(data) == paste("X.",nb+49+(i-1)*4, sep="")] <- paste("Douleur_",tnm,"_", TM, sep="")
    names(data)[names(data) == paste("X.",nb+50+(i-1)*4, sep="")] <- paste("Evolution_",tnm,"_", TM, sep="")
    names(data)[names(data) == paste("X.",nb+51+(i-1)*4, sep="")] <- paste("Prise_",tnm,"_", TM, sep="")
    }
  return(data)
}


## Traitement Hormonal ##
data <- Renommage_Questions_Generales(data,10,"TH")

data <- Renommage_Effets_Secondaires(data,10,"TH",c("Tete","Fatigue","Nausee","Humeur","Libido","Sang","Poids","Allergie","Thrombose"))

data <- Renommage_Pris_En_Parallele(data,10,"TH",c("Mobilite","Nutrition","Stress","Phyto","Acup","Hypnose","Bouillotte","CBD","Tens"))


## Cure de Ménopause Artificielle ##
data <- Renommage_Questions_Generales(data,94,"CM")

data <- Renommage_Effets_Secondaires(data,94,"CM",c("Tete","Fatigue","Nausee","Humeur","Libido","Sang","Poids","Allergie","Thrombose"))

data <- Renommage_Pris_En_Parallele(data,94,"CM",c("Mobilite","Nutrition","Stress","Phyto","Acup","Hypnose","Bouillotte","CBD","Tens"))


## Traitements Non Médicamenteux Seuls ##
names(data)[names(data) == "X.178"] <- "Mobilite_NM"
names(data)[names(data) == "X.179"] <- "Nutrition_NM"
names(data)[names(data) == "X.180"] <- "Stress_NM"
names(data)[names(data) == "X.181"] <- "Phyto_NM"
names(data)[names(data) == "X.182"] <- "Acup_NM"
names(data)[names(data) == "X.183"] <- "Hypnose_NM"
names(data)[names(data) == "X.184"] <- "Bouillotte_NM"
names(data)[names(data) == "X.185"] <- "CBD_NM"
names(data)[names(data) == "X.186"] <- "Tens_NM"
names(data)[names(data) == "X.187"] <- "Aucun_NM"

data <- Renommage_Questions_Generales(data,188,"Mobilite_NM")
data <- Renommage_Questions_Generales(data,202,"Nutrition_NM")
data <- Renommage_Questions_Generales(data,216,"Stress_NM")
data <- Renommage_Questions_Generales(data,230,"Phyto_NM")
data <- Renommage_Questions_Generales(data,244,"Acup_NM")
data <- Renommage_Questions_Generales(data,258,"Hypnose_NM")
data <- Renommage_Questions_Generales(data,272,"Bouillotte_NM")
data <- Renommage_Questions_Generales(data,286,"CBD_NM")
data <- Renommage_Questions_Generales(data,300,"Tens_NM")


# Autres NM #
names(data)[names(data) == "X.314"] <- "Autres_NM"
names(data)[names(data) == "X.315"] <- "Lesquels_NM"


### Questions finales ###
names(data)[names(data) == "X.316"] <- "Remarques"
names(data)[names(data) == "X.317"] <- "Email"

head(data)

```


### Changement de la nature des variables ###
```{r}
### Supression des deux premières lignes ###
data <- data[-c(1:2), ]


### Questions préliminaires ###
data$Age = as.integer(data$Age)
data$Stade <- factor(data$Stade, levels = c("Stade I (superficielle)", "Stade II (modérée)", "Stade III (moyenne)", "Stade IV (profonde)"), ordered = TRUE)
data$Diagnostic = as.integer(data$Diagnostic)
data$Tabac <- factor(data$Tabac, levels = c("Régulièrement (consommation hebdomadaire)", "Parfois (en certaines occasions)", "Jamais"), ordered = TRUE)
data$Alcool <- factor(data$Alcool, levels = c("Régulièrement (consommation hebdomadaire)", "Parfois (en certaines occasions)", "Jamais"), ordered = TRUE)

TH <- ifelse(data$TH == "X", "y", "n")
data$TH <- factor(TH, levels = c("y", "n"), labels = c("yes", "no"))

CM <- ifelse(data$CM == "X", "y", "n")
data$CM <- factor(CM, levels = c("y", "n"), labels = c("yes", "no"))



### Questions générales TH ###

Depuis_TH <- ifelse(data$Depuis_TH == "", "0", data$Depuis_TH)
data$Depuis_TH <- factor(Depuis_TH, levels = c("Moins de 3 mois", "Entre 3 et 6 mois", "Entre 6 mois et 2 ans", "Entre 2 et 5 ans", "Plus de 5 ans"), ordered = FALSE)

Combien_TH <- ifelse(data$Combien_TH == "", "0", data$Combien_TH)
data$Combien_TH <- factor(Combien_TH, levels = c("Moins de 3 mois", "Entre 3 et 6 mois", "Entre 6 mois et 2 ans", "Entre 2 et 5 ans", "Plus de 5 ans"), ordered = FALSE)

Duree_TH <- factor(ifelse(is.na(data$Depuis_TH), as.character(data$Combien_TH), as.character(data$Depuis_TH)))

Douleur_TH <- ifelse(data$Douleur_TH == "", "0", data$Douleur_TH)
data$Douleur_TH <- factor(Douleur_TH, levels = c("Augmentation de la douleur", "Pas d'impact sur la douleur", "Réduction légère de la douleur", "Réduction importante de la douleur"), ordered = FALSE)

Evolution_TH <- ifelse(data$Evolution_TH == "", "0", data$Evolution_TH)
data$Evolution_TH <- factor(Evolution_TH, levels = c("Apparition de nouvelles lésions", "Grossissement des lésions déjà présentes", "Pas d'évolution", "Réduction modérée des lésions", "Réduction importante voire disparition des lésions", "Ne sais pas"), ordered = FALSE)

Tete_TH <- ifelse(data$Tete_TH == "X", "y", "n")
data$Tete_TH <- factor(Tete_TH, levels = c("y", "n"), labels = c("yes", "no"))

Fatigue_TH <- ifelse(data$Fatigue_TH == "X", "y", "n")
data$Fatigue_TH <- factor(Fatigue_TH, levels = c("y", "n"), labels = c("yes", "no"))

Nausee_TH <- ifelse(data$Nausee_TH == "X", "y", "n")
data$Nausee_TH <- factor(Nausee_TH, levels = c("y", "n"), labels = c("yes", "no"))

Humeur_TH <- ifelse(data$Humeur_TH == "X", "y", "n")
data$Humeur_TH <- factor(Humeur_TH, levels = c("y", "n"), labels = c("yes", "no"))

Libido_TH <- ifelse(data$Libido_TH == "X", "y", "n")
data$Libido_TH <- factor(Libido_TH, levels = c("y", "n"), labels = c("yes", "no"))

Sang_TH <- ifelse(data$Sang_TH == "X", "y", "n")
data$Sang_TH <- factor(Sang_TH, levels = c("y", "n"), labels = c("yes", "no"))

Poids_TH <- ifelse(data$Poids_TH == "X", "y", "n")
data$Poids_TH <- factor(Poids_TH, levels = c("y", "n"), labels = c("yes", "no"))

Allergie_TH <- ifelse(data$Allergie_TH == "X", "y", "n")
data$Allergie_TH <- factor(Allergie_TH, levels = c("y", "n"), labels = c("yes", "no"))

Thrombose_TH <- ifelse(data$Thrombose_TH == "X", "y", "n")
data$Thrombose_TH <- factor(Thrombose_TH, levels = c("y", "n"), labels = c("yes", "no"))

### Effets secondaires TH ###
Subi_ES_TH <- ifelse(data$Subi_ES_TH == "Oui", "y", "n")
data$Subi_ES_TH <- factor(Subi_ES_TH, levels = c("y", "n"), labels = c("yes", "no"))

Apparition_Tete_TH <- ifelse(data$Apparition_Tete_TH == "", "0", data$Apparition_Tete_TH)
data$Apparition_Tete_TH <- factor(Apparition_Tete_TH, levels = c("Moins de 3 mois", "Entre 3 et 6 mois", "Entre 6 mois et 2 ans", "Entre 2 et 5 ans", "Plus de 5 ans"), ordered = TRUE)

Frequence_Tete_TH <- ifelse(data$Frequence_Tete_TH == "", "0", data$Frequence_Tete_TH)
data$Frequence_Tete_TH <- factor(Frequence_Tete_TH, levels = c("Plusieurs fois par jour", "Plusieurs fois par semaine", "Plusieurs fois par mois", "Plusieurs fois par an", "Moins d'une fois par an"), ordered = TRUE)

Apparition_Fatigue_TH <- ifelse(data$Apparition_Fatigue_TH == "", "0", data$Apparition_Fatigue_TH)
data$Apparition_Fatigue_TH <- factor(Apparition_Fatigue_TH, levels = c("Moins de 3 mois", "Entre 3 et 6 mois", "Entre 6 mois et 2 ans", "Entre 2 et 5 ans", "Plus de 5 ans"), ordered = TRUE)

Frequence_Fatigue_TH <- ifelse(data$Frequence_Fatigue_TH == "", "0", data$Frequence_Fatigue_TH)
data$Frequence_Fatigue_TH <- factor(Frequence_Fatigue_TH, levels = c("Plusieurs fois par jour", "Plusieurs fois par semaine", "Plusieurs fois par mois", "Plusieurs fois par an", "Moins d'une fois par an"), ordered = TRUE)

Apparition_Nausee_TH <- ifelse(data$Apparition_Nausee_TH == "", "0", data$Apparition_Nausee_TH)
data$Apparition_Nausee_TH <- factor(Apparition_Nausee_TH, levels = c("Moins de 3 mois", "Entre 3 et 6 mois", "Entre 6 mois et 2 ans", "Entre 2 et 5 ans", "Plus de 5 ans"), ordered = TRUE)

Frequence_Nausee_TH <- ifelse(data$Frequence_Nausee_TH == "", "0", data$Frequence_Nausee_TH)
data$Frequence_Nausee_TH <- factor(Frequence_Nausee_TH, levels = c("Plusieurs fois par jour", "Plusieurs fois par semaine", "Plusieurs fois par mois", "Plusieurs fois par an", "Moins d'une fois par an"), ordered = TRUE)

Apparition_Humeur_TH <- ifelse(data$Apparition_Humeur_TH == "", "0", data$Apparition_Humeur_TH)
data$Apparition_Humeur_TH <- factor(Apparition_Humeur_TH, levels = c("Moins de 3 mois", "Entre 3 et 6 mois", "Entre 6 mois et 2 ans", "Entre 2 et 5 ans", "Plus de 5 ans"), ordered = TRUE)

Frequence_Humeur_TH <- ifelse(data$Frequence_Humeur_TH == "", "0", data$Frequence_Humeur_TH)
data$Frequence_Humeur_TH <- factor(Frequence_Humeur_TH, levels = c("Plusieurs fois par jour", "Plusieurs fois par semaine", "Plusieurs fois par mois", "Plusieurs fois par an", "Moins d'une fois par an"), ordered = TRUE)

Apparition_Libido_TH <- ifelse(data$Apparition_Libido_TH == "", "0", data$Apparition_Libido_TH)
data$Apparition_Libido_TH <- factor(Apparition_Libido_TH, levels = c("Moins de 3 mois", "Entre 3 et 6 mois", "Entre 6 mois et 2 ans", "Entre 2 et 5 ans", "Plus de 5 ans"), ordered = TRUE)

Frequence_Libido_TH <- ifelse(data$Frequence_Libido_TH == "", "0", data$Frequence_Libido_TH)
data$Frequence_Libido_TH <- factor(Frequence_Libido_TH, levels = c("Plusieurs fois par jour", "Plusieurs fois par semaine", "Plusieurs fois par mois", "Plusieurs fois par an", "Moins d'une fois par an"), ordered = TRUE)

Apparition_Sang_TH <- ifelse(data$Apparition_Sang_TH == "", "0", data$Apparition_Sang_TH)
data$Apparition_Sang_TH <- factor(Apparition_Sang_TH, levels = c("Moins de 3 mois", "Entre 3 et 6 mois", "Entre 6 mois et 2 ans", "Entre 2 et 5 ans", "Plus de 5 ans"), ordered = TRUE)

Frequence_Sang_TH <- ifelse(data$Frequence_Sang_TH == "", "0", data$Frequence_Sang_TH)
data$Frequence_Sang_TH <- factor(Frequence_Sang_TH, levels = c("Plusieurs fois par jour", "Plusieurs fois par semaine", "Plusieurs fois par mois", "Plusieurs fois par an", "Moins d'une fois par an"), ordered = TRUE)

Apparition_Thrombose_TH <- ifelse(data$Apparition_Thrombose_TH == "", "0", data$Apparition_Thrombose_TH)
data$Apparition_Thrombose_TH <- factor(Apparition_Thrombose_TH, levels = c("Moins de 3 mois", "Entre 3 et 6 mois", "Entre 6 mois et 2 ans", "Entre 2 et 5 ans", "Plus de 5 ans"), ordered = TRUE)

### Traitements non médicamenteux TH ###
Mobilite_TH <- ifelse(data$Mobilite_TH == "X", "y", "n")
data$Mobilite_TH <- factor(Mobilite_TH, levels = c("y", "n"), labels = c("yes", "no"))

Nutrition_TH <- ifelse(data$Nutrition_TH == "X", "y", "n")
data$Nutrition_TH <- factor(Nutrition_TH, levels = c("y", "n"), labels = c("yes", "no"))

Stress_TH <- ifelse(data$Stress_TH == "X", "y", "n")
data$Stress_TH <- factor(Stress_TH, levels = c("y", "n"), labels = c("yes", "no"))

Phyto_TH <- ifelse(data$Phyto_TH == "X", "y", "n")
data$Phyto_TH <- factor(Phyto_TH, levels = c("y", "n"), labels = c("yes", "no"))

Acup_TH <- ifelse(data$Acup_TH == "X", "y", "n")
data$Acup_TH <- factor(Acup_TH, levels = c("y", "n"), labels = c("yes", "no"))

Hypnose_TH <- ifelse(data$Hypnose_TH == "X", "y", "n")
data$Hypnose_TH <- factor(Hypnose_TH, levels = c("y", "n"), labels = c("yes", "no"))

Bouillotte_TH <- ifelse(data$Bouillotte_TH == "X", "y", "n")
data$Bouillotte_TH <- factor(Bouillotte_TH, levels = c("y", "n"), labels = c("yes", "no"))

CBD_TH <- ifelse(data$CBD_TH == "X", "y", "n")
data$CBD_TH <- factor(CBD_TH, levels = c("y", "n"), labels = c("yes", "no"))

Tens_TH <- ifelse(data$Tens_TH == "X", "y", "n")
data$Tens_TH <- factor(Tens_TH, levels = c("y", "n"), labels = c("yes", "no"))

Aucun_TH <- ifelse(data$Aucun_TH == "X", "y", "n")
data$Aucun_TH <- factor(Aucun_TH, levels = c("y", "n"), labels = c("yes", "no"))

# Mobilité TH #
Combien_Mobilite_TH <- ifelse(data$Combien_Mobilite_TH == "", "0", data$Combien_Mobilite_TH)
data$Combien_Mobilite_TH <- factor(Combien_Mobilite_TH, levels = c("Moins de 3 mois", "Entre 3 et 6 mois", "Entre 6 mois et 2 ans", "Entre 2 et 5 ans", "Plus de 5 ans"), ordered = FALSE)

Douleur_Mobilite_TH <- ifelse(data$Douleur_Mobilite_TH == "", "0", data$Douleur_Mobilite_TH)
data$Douleur_Mobilite_TH <- factor(Douleur_Mobilite_TH, levels = c("Augmentation de la douleur", "Pas d'impact sur la douleur", "Diminution de la douleur"), ordered = FALSE)

Evolution_Mobilite_TH <- ifelse(data$Evolution_Mobilite_TH == "", "0", data$Evolution_Mobilite_TH)
data$Evolution_Mobilite_TH <- factor(Evolution_Mobilite_TH, levels = c("Augmentation des lésions", "Pas d'impact sur les lésions", "Réduction des lésions", "Ne sais pas"), ordered = FALSE)


# Nutrition TH #
Combien_Nutrition_TH <- ifelse(data$Combien_Nutrition_TH == "", "0", data$Combien_Nutrition_TH)
data$Combien_Nutrition_TH <- factor(Combien_Nutrition_TH, levels = c("Moins de 3 mois", "Entre 3 et 6 mois", "Entre 6 mois et 2 ans", "Entre 2 et 5 ans", "Plus de 5 ans"), ordered = FALSE)

Douleur_Nutrition_TH <- ifelse(data$Douleur_Nutrition_TH == "", "0", data$Douleur_Nutrition_TH)
data$Douleur_Nutrition_TH <- factor(Douleur_Nutrition_TH, levels = c("Augmentation de la douleur", "Pas d'impact sur la douleur", "Diminution de la douleur"), ordered = FALSE)

Evolution_Nutrition_TH <- ifelse(data$Evolution_Nutrition_TH == "", "0", data$Evolution_Nutrition_TH)
data$Evolution_Nutrition_TH <- factor(Evolution_Nutrition_TH, levels = c("Apparition de nouvelles lésions", "Grossissement des lésions déjà présentes", "Pas d'évolution", "Réduction modérée des lésions", "Réduction importante voire disparition des lésions", "Ne sais pas"), ordered = FALSE)


# Stress TH #
Combien_Stress_TH <- ifelse(data$Combien_Stress_TH == "", "0", data$Combien_Stress_TH)
data$Combien_Stress_TH <- factor(Combien_Stress_TH, levels = c("Moins de 3 mois", "Entre 3 et 6 mois", "Entre 6 mois et 2 ans", "Entre 2 et 5 ans", "Plus de 5 ans"), ordered = FALSE)

Douleur_Stress_TH <- ifelse(data$Douleur_Stress_TH == "", "0", data$Douleur_Stress_TH)
data$Douleur_Stress_TH <- factor(Douleur_Stress_TH, levels = c("Augmentation de la douleur", "Pas d'impact sur la douleur", "Diminution de la douleur"), ordered = FALSE)

Evolution_Stress_TH <- ifelse(data$Evolution_Stress_TH == "", "0", data$Evolution_Stress_TH)
data$Evolution_Stress_TH <- factor(Evolution_Stress_TH, levels = c("Apparition de nouvelles lésions", "Grossissement des lésions déjà présentes", "Pas d'évolution", "Réduction modérée des lésions", "Réduction importante voire disparition des lésions", "Ne sais pas"), ordered = FALSE)


# Phyto TH #
Combien_Phyto_TH <- ifelse(data$Combien_Phyto_TH == "", "0", data$Combien_Phyto_TH)
data$Combien_Phyto_TH <- factor(Combien_Phyto_TH, levels = c("Moins de 3 mois", "Entre 3 et 6 mois", "Entre 6 mois et 2 ans", "Entre 2 et 5 ans", "Plus de 5 ans"), ordered = FALSE)

Douleur_Phyto_TH <- ifelse(data$Douleur_Phyto_TH == "", "0", data$Douleur_Phyto_TH)
data$Douleur_Phyto_TH <- factor(Douleur_Phyto_TH, levels = c("Augmentation de la douleur", "Pas d'impact sur la douleur", "Diminution de la douleur"), ordered = FALSE)

Evolution_Phyto_TH <- ifelse(data$Evolution_Phyto_TH == "", "0", data$Evolution_Phyto_TH)
data$Evolution_Phyto_TH <- factor(Evolution_Phyto_TH, levels = c("Apparition de nouvelles lésions", "Grossissement des lésions déjà présentes", "Pas d'évolution", "Réduction modérée des lésions", "Réduction importante voire disparition des lésions", "Ne sais pas"), ordered = FALSE)


# Acup TH #
Combien_Acup_TH <- ifelse(data$Combien_Acup_TH == "", "0", data$Combien_Acup_TH)
data$Combien_Acup_TH <- factor(Combien_Acup_TH, levels = c("Moins de 3 mois", "Entre 3 et 6 mois", "Entre 6 mois et 2 ans", "Entre 2 et 5 ans", "Plus de 5 ans"), ordered = FALSE)

Douleur_Acup_TH <- ifelse(data$Douleur_Acup_TH == "", "0", data$Douleur_Acup_TH)
data$Douleur_Acup_TH <- factor(Douleur_Acup_TH, levels = c("Augmentation de la douleur", "Pas d'impact sur la douleur", "Diminution de la douleur"), ordered = FALSE)

Evolution_Acup_TH <- ifelse(data$Evolution_Acup_TH == "", "0", data$Evolution_Acup_TH)
data$Evolution_Acup_TH <- factor(Evolution_Acup_TH, levels = c("Apparition de nouvelles lésions", "Grossissement des lésions déjà présentes", "Pas d'évolution", "Réduction modérée des lésions", "Réduction importante voire disparition des lésions", "Ne sais pas"), ordered = FALSE)



# Hypnose TH #
Combien_Hypnose_TH <- ifelse(data$Combien_Hypnose_TH == "", "0", data$Combien_Hypnose_TH)
data$Combien_Hypnose_TH <- factor(Combien_Hypnose_TH, levels = c("Moins de 3 mois", "Entre 3 et 6 mois", "Entre 6 mois et 2 ans", "Entre 2 et 5 ans", "Plus de 5 ans"), ordered = FALSE)

Douleur_Hypnose_TH <- ifelse(data$Douleur_Hypnose_TH == "", "0", data$Douleur_Hypnose_TH)
data$Douleur_Hypnose_TH <- factor(Douleur_Hypnose_TH, levels = c("Augmentation de la douleur", "Pas d'impact sur la douleur", "Diminution de la douleur"), ordered = FALSE)

Evolution_Hypnose_TH <- ifelse(data$Evolution_Hypnose_TH == "", "0", data$Evolution_Hypnose_TH)
data$Evolution_Hypnose_TH <- factor(Evolution_Hypnose_TH, levels = c("Apparition de nouvelles lésions", "Grossissement des lésions déjà présentes", "Pas d'évolution", "Réduction modérée des lésions", "Réduction importante voire disparition des lésions", "Ne sais pas"), ordered = FALSE)


# Bouillotte TH #
Combien_Bouillotte_TH <- ifelse(data$Combien_Bouillotte_TH == "", "0", data$Combien_Bouillotte_TH)
data$Combien_Bouillotte_TH <- factor(Combien_Bouillotte_TH, levels = c("Moins de 3 mois", "Entre 3 et 6 mois", "Entre 6 mois et 2 ans", "Entre 2 et 5 ans", "Plus de 5 ans"), ordered = FALSE)

Douleur_Bouillotte_TH <- ifelse(data$Douleur_Bouillotte_TH == "", "0", data$Douleur_Bouillotte_TH)
data$Douleur_Bouillotte_TH <- factor(Douleur_Bouillotte_TH, levels = c("Augmentation de la douleur", "Pas d'impact sur la douleur", "Diminution de la douleur"), ordered = FALSE)

Evolution_Bouillotte_TH <- ifelse(data$Evolution_Bouillotte_TH == "", "0", data$Evolution_Bouillotte_TH)
data$Evolution_Bouillotte_TH <- factor(Evolution_Bouillotte_TH, levels = c("Apparition de nouvelles lésions", "Grossissement des lésions déjà présentes", "Pas d'évolution", "Réduction modérée des lésions", "Réduction importante voire disparition des lésions", "Ne sais pas"), ordered = FALSE)


# CBD TH #
Combien_CBD_TH <- ifelse(data$Combien_CBD_TH == "", "0", data$Combien_CBD_TH)
data$Combien_CBD_TH <- factor(Combien_CBD_TH, levels = c("Moins de 3 mois", "Entre 3 et 6 mois", "Entre 6 mois et 2 ans", "Entre 2 et 5 ans", "Plus de 5 ans"), ordered = FALSE)

Douleur_CBD_TH <- ifelse(data$Douleur_CBD_TH == "", "0", data$Douleur_CBD_TH)
data$Douleur_CBD_TH <- factor(Douleur_CBD_TH, levels = c("Augmentation de la douleur", "Pas d'impact sur la douleur", "Diminution de la douleur"), ordered = FALSE)

Evolution_CBD_TH <- ifelse(data$Evolution_CBD_TH == "", "0", data$Evolution_CBD_TH)
data$Evolution_CBD_TH <- factor(Evolution_CBD_TH, levels = c("Apparition de nouvelles lésions", "Grossissement des lésions déjà présentes", "Pas d'évolution", "Réduction modérée des lésions", "Réduction importante voire disparition des lésions", "Ne sais pas"), ordered = FALSE)


# Tens TH #
Combien_Tens_TH <- ifelse(data$Combien_Tens_TH == "", "0", data$Combien_Tens_TH)
data$Combien_Tens_TH <- factor(Combien_Tens_TH, levels = c("Moins de 3 mois", "Entre 3 et 6 mois", "Entre 6 mois et 2 ans", "Entre 2 et 5 ans", "Plus de 5 ans"), ordered = FALSE)

Douleur_Tens_TH <- ifelse(data$Douleur_Tens_TH == "", "0", data$Douleur_Tens_TH)
data$Douleur_Tens_TH <- factor(Douleur_Tens_TH, levels = c("Augmentation de la douleur", "Pas d'impact sur la douleur", "Diminution de la douleur"), ordered = FALSE)

Evolution_Tens_TH <- ifelse(data$Evolution_Tens_TH == "", "0", data$Evolution_Tens_TH)
data$Evolution_Tens_TH <- factor(Evolution_Tens_TH, levels = c("Apparition de nouvelles lésions", "Grossissement des lésions déjà présentes", "Pas d'évolution", "Réduction modérée des lésions", "Réduction importante voire disparition des lésions", "Ne sais pas"), ordered = FALSE)

Depuis_CM <- ifelse(data$Depuis_CM == "", "0", data$Depuis_CM)
data$Depuis_CM <- factor(Depuis_CM, levels = c("Moins de 3 mois", "Entre 3 et 6 mois", "Entre 6 mois et 2 ans", "Entre 2 et 5 ans", "Plus de 5 ans"), ordered = FALSE)

Combien_CM <- ifelse(data$Combien_CM == "", "0", data$Combien_CM)
data$Combien_CM <- factor(Combien_CM, levels = c("Moins de 3 mois", "Entre 3 et 6 mois", "Entre 6 mois et 2 ans", "Entre 2 et 5 ans", "Plus de 5 ans"), ordered = FALSE)

Duree_CM <- factor(ifelse(is.na(data$Depuis_CM), as.character(data$Combien_CM), as.character(data$Depuis_CM)))

Douleur_CM <- ifelse(data$Douleur_CM == "", "0", data$Douleur_CM)
data$Douleur_CM <- factor(Douleur_CM, levels = c("Augmentation de la douleur", "Pas d'impact sur la douleur", "Réduction légère de la douleur", "Réduction importante de la douleur"), ordered = FALSE)

Evolution_CM <- ifelse(data$Evolution_CM == "", "0", data$Evolution_CM)
data$Evolution_CM <- factor(Evolution_CM, levels = c("Apparition de nouvelles lésions", "Grossissement des lésions déjà présentes", "Pas d'évolution", "Réduction modérée des lésions", "Réduction importante voire disparition des lésions", "Ne sais pas"), ordered = FALSE)

### Effets secondaires CM ###
Subi_ES_CM <- ifelse(data$Subi_ES_CM == "Oui", "y", "n")
data$Subi_ES_CM <- factor(Subi_ES_CM, levels = c("y", "n"), labels = c("yes", "no"))

Tete_CM <- ifelse(data$Tete_CM == "X", "y", "n")
data$Tete_CM <- factor(Tete_CM, levels = c("y", "n"), labels = c("yes", "no"))

Fatigue_CM <- ifelse(data$Fatigue_CM == "X", "y", "n")
data$Fatigue_CM <- factor(Fatigue_CM, levels = c("y", "n"), labels = c("yes", "no"))

Nausee_CM <- ifelse(data$Nausee_CM == "X", "y", "n")
data$Nausee_CM <- factor(Nausee_CM, levels = c("y", "n"), labels = c("yes", "no"))

Humeur_CM <- ifelse(data$Humeur_CM == "X", "y", "n")
data$Humeur_CM <- factor(Humeur_CM, levels = c("y", "n"), labels = c("yes", "no"))

Libido_CM <- ifelse(data$Libido_CM == "X", "y", "n")
data$Libido_CM <- factor(Libido_CM, levels = c("y", "n"), labels = c("yes", "no"))

Sang_CM <- ifelse(data$Sang_CM == "X", "y", "n")
data$Sang_CM <- factor(Sang_CM, levels = c("y", "n"), labels = c("yes", "no"))

Poids_CM <- ifelse(data$Poids_CM == "X", "y", "n")
data$Poids_CM <- factor(Poids_CM, levels = c("y", "n"), labels = c("yes", "no"))

Allergie_CM <- ifelse(data$Allergie_CM == "X", "y", "n")
data$Allergie_CM <- factor(Allergie_CM, levels = c("y", "n"), labels = c("yes", "no"))

Thrombose_CM <- ifelse(data$Thrombose_CM == "X", "y", "n")
data$Thrombose_CM <- factor(Thrombose_CM, levels = c("y", "n"), labels = c("yes", "no"))

Apparition_Tete_CM <- ifelse(data$Apparition_Tete_CM == "", "0", data$Apparition_Tete_CM)
data$Apparition_Tete_CM <- factor(Apparition_Tete_CM, levels = c("Moins de 3 mois", "Entre 3 et 6 mois", "Entre 6 mois et 2 ans", "Entre 2 et 5 ans", "Plus de 5 ans"), ordered = TRUE)

Frequence_Tete_CM <- ifelse(data$Frequence_Tete_CM == "", "0", data$Frequence_Tete_CM)
data$Frequence_Tete_CM <- factor(Frequence_Tete_CM, levels = c("Plusieurs fois par jour", "Plusieurs fois par semaine", "Plusieurs fois par mois", "Plusieurs fois par an", "Moins d'une fois par an"), ordered = TRUE)

Apparition_Fatigue_CM <- ifelse(data$Apparition_Fatigue_CM == "", "0", data$Apparition_Fatigue_CM)
data$Apparition_Fatigue_CM <- factor(Apparition_Fatigue_CM, levels = c("Moins de 3 mois", "Entre 3 et 6 mois", "Entre 6 mois et 2 ans", "Entre 2 et 5 ans", "Plus de 5 ans"), ordered = TRUE)

Frequence_Fatigue_CM <- ifelse(data$Frequence_Fatigue_CM == "", "0", data$Frequence_Fatigue_CM)
data$Frequence_Fatigue_CM <- factor(Frequence_Fatigue_CM, levels = c("Plusieurs fois par jour", "Plusieurs fois par semaine", "Plusieurs fois par mois", "Plusieurs fois par an", "Moins d'une fois par an"), ordered = TRUE)

Apparition_Nausee_CM <- ifelse(data$Apparition_Nausee_CM == "", "0", data$Apparition_Nausee_CM)
data$Apparition_Nausee_CM <- factor(Apparition_Nausee_CM, levels = c("Moins de 3 mois", "Entre 3 et 6 mois", "Entre 6 mois et 2 ans", "Entre 2 et 5 ans", "Plus de 5 ans"), ordered = TRUE)

Frequence_Nausee_CM <- ifelse(data$Frequence_Nausee_CM == "", "0", data$Frequence_Nausee_CM)
data$Frequence_Nausee_CM <- factor(Frequence_Nausee_CM, levels = c("Plusieurs fois par jour", "Plusieurs fois par semaine", "Plusieurs fois par mois", "Plusieurs fois par an", "Moins d'une fois par an"), ordered = TRUE)

Apparition_Humeur_CM <- ifelse(data$Apparition_Humeur_CM == "", "0", data$Apparition_Humeur_CM)
data$Apparition_Humeur_CM <- factor(Apparition_Humeur_CM, levels = c("Moins de 3 mois", "Entre 3 et 6 mois", "Entre 6 mois et 2 ans", "Entre 2 et 5 ans", "Plus de 5 ans"), ordered = TRUE)

Frequence_Humeur_CM <- ifelse(data$Frequence_Humeur_CM == "", "0", data$Frequence_Humeur_CM)
data$Frequence_Humeur_CM <- factor(Frequence_Humeur_CM, levels = c("Plusieurs fois par jour", "Plusieurs fois par semaine", "Plusieurs fois par mois", "Plusieurs fois par an", "Moins d'une fois par an"), ordered = TRUE)

Apparition_Libido_CM <- ifelse(data$Apparition_Libido_CM == "", "0", data$Apparition_Libido_CM)
data$Apparition_Libido_CM <- factor(Apparition_Libido_CM, levels = c("Moins de 3 mois", "Entre 3 et 6 mois", "Entre 6 mois et 2 ans", "Entre 2 et 5 ans", "Plus de 5 ans"), ordered = TRUE)

Frequence_Libido_CM <- ifelse(data$Frequence_Libido_CM == "", "0", data$Frequence_Libido_CM)
data$Frequence_Libido_CM <- factor(Frequence_Libido_CM, levels = c("Plusieurs fois par jour", "Plusieurs fois par semaine", "Plusieurs fois par mois", "Plusieurs fois par an", "Moins d'une fois par an"), ordered = TRUE)

Apparition_Sang_CM <- ifelse(data$Apparition_Sang_CM == "", "0", data$Apparition_Sang_CM)
data$Apparition_Sang_CM <- factor(Apparition_Sang_CM, levels = c("Moins de 3 mois", "Entre 3 et 6 mois", "Entre 6 mois et 2 ans", "Entre 2 et 5 ans", "Plus de 5 ans"), ordered = TRUE)

Frequence_Sang_CM <- ifelse(data$Frequence_Sang_CM == "", "0", data$Frequence_Sang_CM)
data$Frequence_Sang_CM <- factor(Frequence_Sang_CM, levels = c("Plusieurs fois par jour", "Plusieurs fois par semaine", "Plusieurs fois par mois", "Plusieurs fois par an", "Moins d'une fois par an"), ordered = TRUE)

Apparition_Thrombose_CM <- ifelse(data$Apparition_Thrombose_CM == "", "0", data$Apparition_Thrombose_CM)
data$Apparition_Thrombose_CM <- factor(Apparition_Thrombose_CM, levels = c("Moins de 3 mois", "Entre 3 et 6 mois", "Entre 6 mois et 2 ans", "Entre 2 et 5 ans", "Plus de 5 ans"), ordered = TRUE)

### Traitements non médicamenteux CM ###
Mobilite_CM <- ifelse(data$Mobilite_CM == "X", "y", "n")
data$Mobilite_CM <- factor(Mobilite_CM, levels = c("y", "n"), labels = c("yes", "no"))

Nutrition_CM <- ifelse(data$Nutrition_CM == "X", "y", "n")
data$Nutrition_CM <- factor(Nutrition_CM, levels = c("y", "n"), labels = c("yes", "no"))

Stress_CM <- ifelse(data$Stress_CM == "X", "y", "n")
data$Stress_CM <- factor(Stress_CM, levels = c("y", "n"), labels = c("yes", "no"))

Phyto_CM <- ifelse(data$Phyto_CM == "X", "y", "n")
data$Phyto_CM <- factor(Phyto_CM, levels = c("y", "n"), labels = c("yes", "no"))

Acup_CM <- ifelse(data$Acup_CM == "X", "y", "n")
data$Acup_CM <- factor(Acup_CM, levels = c("y", "n"), labels = c("yes", "no"))

Hypnose_CM <- ifelse(data$Hypnose_CM == "X", "y", "n")
data$Hypnose_CM <- factor(Hypnose_CM, levels = c("y", "n"), labels = c("yes", "no"))

Bouillotte_CM <- ifelse(data$Bouillotte_CM == "X", "y", "n")
data$Bouillotte_CM <- factor(Bouillotte_CM, levels = c("y", "n"), labels = c("yes", "no"))

CBD_CM <- ifelse(data$CBD_CM == "X", "y", "n")
data$CBD_CM <- factor(CBD_CM, levels = c("y", "n"), labels = c("yes", "no"))

Tens_CM <- ifelse(data$Tens_CM == "X", "y", "n")
data$Tens_CM <- factor(Tens_CM, levels = c("y", "n"), labels = c("yes", "no"))

Aucun_CM <- ifelse(data$Aucun_CM == "X", "y", "n")
data$Aucun_CM <- factor(Aucun_CM, levels = c("y", "n"), labels = c("yes", "no"))

# Mobilité CM #
Combien_Mobilite_CM <- ifelse(data$Combien_Mobilite_CM == "", "0", data$Combien_Mobilite_CM)
data$Combien_Mobilite_CM <- factor(Combien_Mobilite_CM, levels = c("Moins de 3 mois", "Entre 3 et 6 mois", "Entre 6 mois et 2 ans", "Entre 2 et 5 ans", "Plus de 5 ans"), ordered = FALSE)

Douleur_Mobilite_CM <- ifelse(data$Douleur_Mobilite_CM == "", "0", data$Douleur_Mobilite_CM)
data$Douleur_Mobilite_CM <- factor(Douleur_Mobilite_CM, levels = c("Augmentation de la douleur", "Pas d'impact sur la douleur", "Diminution de la douleur"), ordered = FALSE)

Evolution_Mobilite_CM <- ifelse(data$Evolution_Mobilite_CM == "", "0", data$Evolution_Mobilite_CM)
data$Evolution_Mobilite_CM <- factor(Evolution_Mobilite_CM, levels = c("Apparition de nouvelles lésions", "Grossissement des lésions déjà présentes", "Pas d'évolution", "Réduction modérée des lésions", "Réduction importante voire disparition des lésions", "Ne sais pas"), ordered = FALSE)


# Nutrition CM #
Combien_Nutrition_CM <- ifelse(data$Combien_Nutrition_CM == "", "0", data$Combien_Nutrition_CM)
data$Combien_Nutrition_CM <- factor(Combien_Nutrition_CM, levels = c("Moins de 3 mois", "Entre 3 et 6 mois", "Entre 6 mois et 2 ans", "Entre 2 et 5 ans", "Plus de 5 ans"), ordered = FALSE)

Douleur_Nutrition_CM <- ifelse(data$Douleur_Nutrition_CM == "", "0", data$Douleur_Nutrition_CM)
data$Douleur_Nutrition_CM <- factor(Douleur_Nutrition_CM, levels = c("Augmentation de la douleur", "Pas d'impact sur la douleur", "Diminution de la douleur"), ordered = FALSE)

Evolution_Nutrition_CM <- ifelse(data$Evolution_Nutrition_CM == "", "0", data$Evolution_Nutrition_CM)
data$Evolution_Nutrition_CM <- factor(Evolution_Nutrition_CM, levels = c("Apparition de nouvelles lésions", "Grossissement des lésions déjà présentes", "Pas d'évolution", "Réduction modérée des lésions", "Réduction importante voire disparition des lésions", "Ne sais pas"), ordered = FALSE)


# Stress CM #
Combien_Stress_CM <- ifelse(data$Combien_Stress_CM == "", "0", data$Combien_Stress_CM)
data$Combien_Stress_CM <- factor(Combien_Stress_CM, levels = c("Moins de 3 mois", "Entre 3 et 6 mois", "Entre 6 mois et 2 ans", "Entre 2 et 5 ans", "Plus de 5 ans"), ordered = FALSE)

Douleur_Stress_CM <- ifelse(data$Douleur_Stress_CM == "", "0", data$Douleur_Stress_CM)
data$Douleur_Stress_CM <- factor(Douleur_Stress_CM, levels = c("Augmentation de la douleur", "Pas d'impact sur la douleur", "Diminution de la douleur"), ordered = FALSE)

Evolution_Stress_CM <- ifelse(data$Evolution_Stress_CM == "", "0", data$Evolution_Stress_CM)
data$Evolution_Stress_CM <- factor(Evolution_Stress_CM, levels = c("Apparition de nouvelles lésions", "Grossissement des lésions déjà présentes", "Pas d'évolution", "Réduction modérée des lésions", "Réduction importante voire disparition des lésions", "Ne sais pas"), ordered = FALSE)


# Phyto CM #
Combien_Phyto_CM <- ifelse(data$Combien_Phyto_CM == "", "0", data$Combien_Phyto_CM)
data$Combien_Phyto_CM <- factor(Combien_Phyto_CM, levels = c("Moins de 3 mois", "Entre 3 et 6 mois", "Entre 6 mois et 2 ans", "Entre 2 et 5 ans", "Plus de 5 ans"), ordered = FALSE)

Douleur_Phyto_CM <- ifelse(data$Douleur_Phyto_CM == "", "0", data$Douleur_Phyto_CM)
data$Douleur_Phyto_CM <- factor(Douleur_Phyto_CM, levels = c("Augmentation de la douleur", "Pas d'impact sur la douleur", "Diminution de la douleur"), ordered = FALSE)

Evolution_Phyto_CM <- ifelse(data$Evolution_Phyto_CM == "", "0", data$Evolution_Phyto_CM)
data$Evolution_Phyto_CM <- factor(Evolution_Phyto_CM, levels = c("Apparition de nouvelles lésions", "Grossissement des lésions déjà présentes", "Pas d'évolution", "Réduction modérée des lésions", "Réduction importante voire disparition des lésions", "Ne sais pas"), ordered = FALSE)


# Acup CM #
Combien_Acup_CM <- ifelse(data$Combien_Acup_CM == "", "0", data$Combien_Acup_CM)
data$Combien_Acup_CM <- factor(Combien_Acup_CM, levels = c("Moins de 3 mois", "Entre 3 et 6 mois", "Entre 6 mois et 2 ans", "Entre 2 et 5 ans", "Plus de 5 ans"), ordered = FALSE)

Douleur_Acup_CM <- ifelse(data$Douleur_Acup_CM == "", "0", data$Douleur_Acup_CM)
data$Douleur_Acup_CM <- factor(Douleur_Acup_CM, levels = c("Augmentation de la douleur", "Pas d'impact sur la douleur", "Diminution de la douleur"), ordered = FALSE)

Evolution_Acup_CM <- ifelse(data$Evolution_Acup_CM == "", "0", data$Evolution_Acup_CM)
data$Evolution_Acup_CM <- factor(Evolution_Acup_CM, levels = c("Apparition de nouvelles lésions", "Grossissement des lésions déjà présentes", "Pas d'évolution", "Réduction modérée des lésions", "Réduction importante voire disparition des lésions", "Ne sais pas"), ordered = FALSE)


# Hypnose CM #
Combien_Hypnose_CM <- ifelse(data$Combien_Hypnose_CM == "", "0", data$Combien_Hypnose_CM)
data$Combien_Hypnose_CM <- factor(Combien_Hypnose_CM, levels = c("Moins de 3 mois", "Entre 3 et 6 mois", "Entre 6 mois et 2 ans", "Entre 2 et 5 ans", "Plus de 5 ans"), ordered = FALSE)

Douleur_Hypnose_CM <- ifelse(data$Douleur_Hypnose_CM == "", "0", data$Douleur_Hypnose_CM)
data$Douleur_Hypnose_CM <- factor(Douleur_Hypnose_CM, levels = c("Augmentation de la douleur", "Pas d'impact sur la douleur", "Diminution de la douleur"), ordered = FALSE)

Evolution_Hypnose_CM <- ifelse(data$Evolution_Hypnose_CM == "", "0", data$Evolution_Hypnose_CM)
data$Evolution_Hypnose_CM <- factor(Evolution_Hypnose_CM, levels = c("Apparition de nouvelles lésions", "Grossissement des lésions déjà présentes", "Pas d'évolution", "Réduction modérée des lésions", "Réduction importante voire disparition des lésions", "Ne sais pas"), ordered = FALSE)


# Bouillotte CM #
Combien_Bouillotte_CM <- ifelse(data$Combien_Bouillotte_CM == "", "0", data$Combien_Bouillotte_CM)
data$Combien_Bouillotte_CM <- factor(Combien_Bouillotte_CM, levels = c("Moins de 3 mois", "Entre 3 et 6 mois", "Entre 6 mois et 2 ans", "Entre 2 et 5 ans", "Plus de 5 ans"), ordered = FALSE)

Douleur_Bouillotte_CM <- ifelse(data$Douleur_Bouillotte_CM == "", "0", data$Douleur_Bouillotte_CM)
data$Douleur_Bouillotte_CM <- factor(Douleur_Bouillotte_CM, levels = c("Augmentation de la douleur", "Pas d'impact sur la douleur", "Diminution de la douleur"), ordered = FALSE)

Evolution_Bouillotte_CM <- ifelse(data$Evolution_Bouillotte_CM == "", "0", data$Evolution_Bouillotte_CM)
data$Evolution_Bouillotte_CM <- factor(Evolution_Bouillotte_CM, levels = c("Apparition de nouvelles lésions", "Grossissement des lésions déjà présentes", "Pas d'évolution", "Réduction modérée des lésions", "Réduction importante voire disparition des lésions", "Ne sais pas"), ordered = FALSE)


# CBD CM #
Combien_CBD_CM <- ifelse(data$Combien_CBD_CM == "", "0", data$Combien_CBD_CM)
data$Combien_CBD_CM <- factor(Combien_CBD_CM, levels = c("Moins de 3 mois", "Entre 3 et 6 mois", "Entre 6 mois et 2 ans", "Entre 2 et 5 ans", "Plus de 5 ans"), ordered = FALSE)

Douleur_CBD_CM <- ifelse(data$Douleur_CBD_CM == "", "0", data$Douleur_CBD_CM)
data$Douleur_CBD_CM <- factor(Douleur_CBD_CM, levels = c("Augmentation de la douleur", "Pas d'impact sur la douleur", "Diminution de la douleur"), ordered = FALSE)

Evolution_CBD_CM <- ifelse(data$Evolution_CBD_CM == "", "0", data$Evolution_CBD_CM)
data$Evolution_CBD_CM <- factor(Evolution_CBD_CM, levels = c("Apparition de nouvelles lésions", "Grossissement des lésions déjà présentes", "Pas d'évolution", "Réduction modérée des lésions", "Réduction importante voire disparition des lésions", "Ne sais pas"), ordered = FALSE)


# Tens CM #
Combien_Tens_CM <- ifelse(data$Combien_Tens_CM == "", "0", data$Combien_Tens_CM)
data$Combien_Tens_CM <- factor(Combien_Tens_CM, levels = c("Moins de 3 mois", "Entre 3 et 6 mois", "Entre 6 mois et 2 ans", "Entre 2 et 5 ans", "Plus de 5 ans"), ordered = FALSE)

Douleur_Tens_CM <- ifelse(data$Douleur_Tens_CM == "", "0", data$Douleur_Tens_CM)
data$Douleur_Tens_CM <- factor(Douleur_Tens_CM, levels = c("Augmentation de la douleur", "Pas d'impact sur la douleur", "Diminution de la douleur"), ordered = FALSE)

Evolution_Tens_CM <- ifelse(data$Evolution_Tens_CM == "", "0", data$Evolution_Tens_CM)
data$Evolution_Tens_CM <- factor(Evolution_Tens_CM, levels = c("Apparition de nouvelles lésions", "Grossissement des lésions déjà présentes", "Pas d'évolution", "Réduction modérée des lésions", "Réduction importante voire disparition des lésions", "Ne sais pas"), ordered = FALSE)

### Traitements non médicamenteux seuls ###
Mobilite_NM <- ifelse(data$Mobilite_NM == "X", "y", "n")
data$Mobilite_NM <- factor(Mobilite_NM, levels = c("y", "n"), labels = c("yes", "no"))

Nutrition_NM <- ifelse(data$Nutrition_NM == "X", "y", "n")
data$Nutrition_NM <- factor(Nutrition_NM, levels = c("y", "n"), labels = c("yes", "no"))

Stress_NM <- ifelse(data$Stress_NM == "X", "y", "n")
data$Stress_NM <- factor(Stress_NM, levels = c("y", "n"), labels = c("yes", "no"))

Phyto_NM <- ifelse(data$Phyto_NM == "X", "y", "n")
data$Phyto_NM <- factor(Phyto_NM, levels = c("y", "n"), labels = c("yes", "no"))

Acup_NM <- ifelse(data$Acup_NM == "X", "y", "n")
data$Acup_NM <- factor(Acup_NM, levels = c("y", "n"), labels = c("yes", "no"))

Hypnose_NM <- ifelse(data$Hypnose_NM == "X", "y", "n")
data$Hypnose_NM <- factor(Hypnose_NM, levels = c("y", "n"), labels = c("yes", "no"))

Bouillotte_NM <- ifelse(data$Bouillotte_NM == "X", "y", "n")
data$Bouillotte_NM <- factor(Bouillotte_NM, levels = c("y", "n"), labels = c("yes", "no"))

CBD_NM <- ifelse(data$CBD_NM == "X", "y", "n")
data$CBD_NM <- factor(CBD_NM, levels = c("y", "n"), labels = c("yes", "no"))

Tens_NM <- ifelse(data$Tens_NM == "X", "y", "n")
data$Tens_NM <- factor(Tens_NM, levels = c("y", "n"), labels = c("yes", "no"))

Aucun_NM <- ifelse(data$Aucun_NM == "X", "y", "n")
data$Aucun_NM <- factor(Aucun_NM, levels = c("y", "n"), labels = c("yes", "no"))


# Mobilité NM #

Depuis_Mobilite_NM <- ifelse(data$Depuis_Mobilite_NM == "", "0", data$Depuis_Mobilite_NM)
data$Depuis_Mobilite_NM <- factor(Depuis_Mobilite_NM, levels = c("Moins de 3 mois", "Entre 3 et 6 mois", "Entre 6 mois et 2 ans", "Entre 2 et 5 ans", "Plus de 5 ans"), ordered = FALSE)

Combien_Mobilite_NM <- ifelse(data$Combien_Mobilite_NM == "", "0", data$Combien_Mobilite_NM)
data$Combien_Mobilite_NM <- factor(Combien_Mobilite_NM, levels = c("Moins de 3 mois", "Entre 3 et 6 mois", "Entre 6 mois et 2 ans", "Entre 2 et 5 ans", "Plus de 5 ans"), ordered = FALSE)

Douleur_Mobilite_NM <- ifelse(data$Douleur_Mobilite_NM == "", "0", data$Douleur_Mobilite_NM)
data$Douleur_Mobilite_NM <- factor(Douleur_Mobilite_NM, levels = c("Augmentation de la douleur", "Pas d'impact sur la douleur", "Réduction légère de la douleur", "Réduction importante de la douleur"), ordered = FALSE)

Evolution_Mobilite_NM <- ifelse(data$Evolution_Mobilite_NM == "", "0", data$Evolution_Mobilite_NM)
data$Evolution_Mobilite_NM <- factor(Evolution_Mobilite_NM, levels = c("Apparition de nouvelles lésions", "Grossissement des lésions déjà présentes", "Pas d'évolution", "Réduction modérée des lésions", "Réduction importante voire disparition des lésions", "Ne sais pas"), ordered = FALSE)

# Nutrition NM #

Depuis_Nutrition_NM <- ifelse(data$Depuis_Nutrition_NM == "", "0", data$Depuis_Nutrition_NM)
data$Depuis_Nutrition_NM <- factor(Depuis_Nutrition_NM, levels = c("Moins de 3 mois", "Entre 3 et 6 mois", "Entre 6 mois et 2 ans", "Entre 2 et 5 ans", "Plus de 5 ans"), ordered = FALSE)

Combien_Nutrition_NM <- ifelse(data$Combien_Nutrition_NM == "", "0", data$Combien_Nutrition_NM)
data$Combien_Nutrition_NM <- factor(Combien_Nutrition_NM, levels = c("Moins de 3 mois", "Entre 3 et 6 mois", "Entre 6 mois et 2 ans", "Entre 2 et 5 ans", "Plus de 5 ans"), ordered = FALSE)

Douleur_Nutrition_NM <- ifelse(data$Douleur_Nutrition_NM == "", "0", data$Douleur_Nutrition_NM)
data$Douleur_Nutrition_NM <- factor(Douleur_Nutrition_NM, levels = c("Augmentation de la douleur", "Pas d'impact sur la douleur", "Réduction légère de la douleur", "Réduction importante de la douleur"), ordered = FALSE)

Evolution_Nutrition_NM <- ifelse(data$Evolution_Nutrition_NM == "", "0", data$Evolution_Nutrition_NM)
data$Evolution_Nutrition_NM <- factor(Evolution_Nutrition_NM, levels = c("Apparition de nouvelles lésions", "Grossissement des lésions déjà présentes", "Pas d'évolution", "Réduction modérée des lésions", "Réduction importante voire disparition des lésions", "Ne sais pas"), ordered = FALSE)


# Stress NM #

Depuis_Stress_NM <- ifelse(data$Depuis_Stress_NM == "", "0", data$Depuis_Stress_NM)
data$Depuis_Stress_NM <- factor(Depuis_Stress_NM, levels = c("Moins de 3 mois", "Entre 3 et 6 mois", "Entre 6 mois et 2 ans", "Entre 2 et 5 ans", "Plus de 5 ans"), ordered = FALSE)

Combien_Stress_NM <- ifelse(data$Combien_Stress_NM == "", "0", data$Combien_Stress_NM)
data$Combien_Stress_NM <- factor(Combien_Stress_NM, levels = c("Moins de 3 mois", "Entre 3 et 6 mois", "Entre 6 mois et 2 ans", "Entre 2 et 5 ans", "Plus de 5 ans"), ordered = FALSE)

Douleur_Stress_NM <- ifelse(data$Douleur_Stress_NM == "", "0", data$Douleur_Stress_NM)
data$Douleur_Stress_NM <- factor(Douleur_Stress_NM, levels = c("Augmentation de la douleur", "Pas d'impact sur la douleur", "Réduction légère de la douleur", "Réduction importante de la douleur"), ordered = FALSE)

Evolution_Stress_NM <- ifelse(data$Evolution_Stress_NM == "", "0", data$Evolution_Stress_NM)
data$Evolution_Stress_NM <- factor(Evolution_Stress_NM, levels = c("Apparition de nouvelles lésions", "Grossissement des lésions déjà présentes", "Pas d'évolution", "Réduction modérée des lésions", "Réduction importante voire disparition des lésions", "Ne sais pas"), ordered = FALSE)


# Phyto NM #

Depuis_Phyto_NM <- ifelse(data$Depuis_Phyto_NM == "", "0", data$Depuis_Phyto_NM)
data$Depuis_Phyto_NM <- factor(Depuis_Phyto_NM, levels = c("Moins de 3 mois", "Entre 3 et 6 mois", "Entre 6 mois et 2 ans", "Entre 2 et 5 ans", "Plus de 5 ans"), ordered = FALSE)

Combien_Phyto_NM <- ifelse(data$Combien_Phyto_NM == "", "0", data$Combien_Phyto_NM)
data$Combien_Phyto_NM <- factor(Combien_Phyto_NM, levels = c("Moins de 3 mois", "Entre 3 et 6 mois", "Entre 6 mois et 2 ans", "Entre 2 et 5 ans", "Plus de 5 ans"), ordered = FALSE)

Douleur_Phyto_NM <- ifelse(data$Douleur_Phyto_NM == "", "0", data$Douleur_Phyto_NM)
data$Douleur_Phyto_NM <- factor(Douleur_Phyto_NM, levels = c("Augmentation de la douleur", "Pas d'impact sur la douleur", "Réduction légère de la douleur", "Réduction importante de la douleur"), ordered = FALSE)

Evolution_Phyto_NM <- ifelse(data$Evolution_Phyto_NM == "", "0", data$Evolution_Phyto_NM)
data$Evolution_Phyto_NM <- factor(Evolution_Phyto_NM, levels = c("Apparition de nouvelles lésions", "Grossissement des lésions déjà présentes", "Pas d'évolution", "Réduction modérée des lésions", "Réduction importante voire disparition des lésions", "Ne sais pas"), ordered = FALSE)


# Acup NM #

Depuis_Acup_NM <- ifelse(data$Depuis_Acup_NM == "", "0", data$Depuis_Acup_NM)
data$Depuis_Acup_NM <- factor(Depuis_Acup_NM, levels = c("Moins de 3 mois", "Entre 3 et 6 mois", "Entre 6 mois et 2 ans", "Entre 2 et 5 ans", "Plus de 5 ans"), ordered = FALSE)

Combien_Acup_NM <- ifelse(data$Combien_Acup_NM == "", "0", data$Combien_Acup_NM)
data$Combien_Acup_NM <- factor(Combien_Acup_NM, levels = c("Moins de 3 mois", "Entre 3 et 6 mois", "Entre 6 mois et 2 ans", "Entre 2 et 5 ans", "Plus de 5 ans"), ordered = FALSE)

Douleur_Acup_NM <- ifelse(data$Douleur_Acup_NM == "", "0", data$Douleur_Acup_NM)
data$Douleur_Acup_NM <- factor(Douleur_Acup_NM, levels = c("Augmentation de la douleur", "Pas d'impact sur la douleur", "Réduction légère de la douleur", "Réduction importante de la douleur"), ordered = FALSE)

Evolution_Acup_NM <- ifelse(data$Evolution_Acup_NM == "", "0", data$Evolution_Acup_NM)
data$Evolution_Acup_NM <- factor(Evolution_Acup_NM, levels = c("Apparition de nouvelles lésions", "Grossissement des lésions déjà présentes", "Pas d'évolution", "Réduction modérée des lésions", "Réduction importante voire disparition des lésions", "Ne sais pas"), ordered = FALSE)


# Hypnose NM #

Depuis_Hypnose_NM <- ifelse(data$Depuis_Hypnose_NM == "", "0", data$Depuis_Hypnose_NM)
data$Depuis_Hypnose_NM <- factor(Depuis_Hypnose_NM, levels = c("Moins de 3 mois", "Entre 3 et 6 mois", "Entre 6 mois et 2 ans", "Entre 2 et 5 ans", "Plus de 5 ans"), ordered = FALSE)

Combien_Hypnose_NM <- ifelse(data$Combien_Hypnose_NM == "", "0", data$Combien_Hypnose_NM)
data$Combien_Hypnose_NM <- factor(Combien_Hypnose_NM, levels = c("Moins de 3 mois", "Entre 3 et 6 mois", "Entre 6 mois et 2 ans", "Entre 2 et 5 ans", "Plus de 5 ans"), ordered = FALSE)

Douleur_Hypnose_NM <- ifelse(data$Douleur_Hypnose_NM == "", "0", data$Douleur_Hypnose_NM)
data$Douleur_Hypnose_NM <- factor(Douleur_Hypnose_NM, levels = c("Augmentation de la douleur", "Pas d'impact sur la douleur", "Réduction légère de la douleur", "Réduction importante de la douleur"), ordered = FALSE)

Evolution_Hypnose_NM <- ifelse(data$Evolution_Hypnose_NM == "", "0", data$Evolution_Hypnose_NM)
data$Evolution_Hypnose_NM <- factor(Evolution_Hypnose_NM, levels = c("Apparition de nouvelles lésions", "Grossissement des lésions déjà présentes", "Pas d'évolution", "Réduction modérée des lésions", "Réduction importante voire disparition des lésions", "Ne sais pas"), ordered = FALSE)


# Bouillotte NM #

Depuis_Bouillotte_NM <- ifelse(data$Depuis_Bouillotte_NM == "", "0", data$Depuis_Bouillotte_NM)
data$Depuis_Bouillotte_NM <- factor(Depuis_Bouillotte_NM, levels = c("Moins de 3 mois", "Entre 3 et 6 mois", "Entre 6 mois et 2 ans", "Entre 2 et 5 ans", "Plus de 5 ans"), ordered = FALSE)

Combien_Bouillotte_NM <- ifelse(data$Combien_Bouillotte_NM == "", "0", data$Combien_Bouillotte_NM)
data$Combien_Bouillotte_NM <- factor(Combien_Bouillotte_NM, levels = c("Moins de 3 mois", "Entre 3 et 6 mois", "Entre 6 mois et 2 ans", "Entre 2 et 5 ans", "Plus de 5 ans"), ordered = FALSE)

Douleur_Bouillotte_NM <- ifelse(data$Douleur_Bouillotte_NM == "", "0", data$Douleur_Bouillotte_NM)
data$Douleur_Bouillotte_NM <- factor(Douleur_Bouillotte_NM, levels = c("Augmentation de la douleur", "Pas d'impact sur la douleur", "Réduction légère de la douleur", "Réduction importante de la douleur"), ordered = FALSE)

Evolution_Bouillotte_NM <- ifelse(data$Evolution_Bouillotte_NM == "", "0", data$Evolution_Bouillotte_NM)
data$Evolution_Bouillotte_NM <- factor(Evolution_Bouillotte_NM, levels = c("Apparition de nouvelles lésions", "Grossissement des lésions déjà présentes", "Pas d'évolution", "Réduction modérée des lésions", "Réduction importante voire disparition des lésions", "Ne sais pas"), ordered = FALSE)


# CBD NM #

Depuis_CBD_NM <- ifelse(data$Depuis_CBD_NM == "", "0", data$Depuis_CBD_NM)
data$Depuis_CBD_NM <- factor(Depuis_CBD_NM, levels = c("Moins de 3 mois", "Entre 3 et 6 mois", "Entre 6 mois et 2 ans", "Entre 2 et 5 ans", "Plus de 5 ans"), ordered = FALSE)

Combien_CBD_NM <- ifelse(data$Combien_CBD_NM == "", "0", data$Combien_CBD_NM)
data$Combien_CBD_NM <- factor(Combien_CBD_NM, levels = c("Moins de 3 mois", "Entre 3 et 6 mois", "Entre 6 mois et 2 ans", "Entre 2 et 5 ans", "Plus de 5 ans"), ordered = FALSE)


Douleur_CBD_NM <- ifelse(data$Douleur_CBD_NM == "", "0", data$Douleur_CBD_NM)
data$Douleur_CBD_NM <- factor(Douleur_CBD_NM, levels = c("Augmentation de la douleur", "Pas d'impact sur la douleur", "Réduction légère de la douleur", "Réduction importante de la douleur"), ordered = FALSE)

Evolution_CBD_NM <- ifelse(data$Evolution_CBD_NM == "", "0", data$Evolution_CBD_NM)
data$Evolution_CBD_NM <- factor(Evolution_CBD_NM, levels = c("Apparition de nouvelles lésions", "Grossissement des lésions déjà présentes", "Pas d'évolution", "Réduction modérée des lésions", "Réduction importante voire disparition des lésions", "Ne sais pas"), ordered = FALSE)


# Tens NM #

Depuis_Tens_NM <- ifelse(data$Depuis_Tens_NM == "", "0", data$Depuis_Tens_NM)
data$Depuis_Tens_NM <- factor(Depuis_Tens_NM, levels = c("Moins de 3 mois", "Entre 3 et 6 mois", "Entre 6 mois et 2 ans", "Entre 2 et 5 ans", "Plus de 5 ans"), ordered = FALSE)

Combien_Tens_NM <- ifelse(data$Combien_Tens_NM == "", "0", data$Combien_Tens_NM)
data$Combien_Tens_NM <- factor(Combien_Tens_NM, levels = c("Moins de 3 mois", "Entre 3 et 6 mois", "Entre 6 mois et 2 ans", "Entre 2 et 5 ans", "Plus de 5 ans"), ordered = FALSE)

Douleur_Tens_NM <- ifelse(data$Douleur_Tens_NM == "", "0", data$Douleur_Tens_NM)
data$Douleur_Tens_NM <- factor(Douleur_Tens_NM, levels = c("Augmentation de la douleur", "Pas d'impact sur la douleur", "Réduction légère de la douleur", "Réduction importante de la douleur"), ordered = FALSE)

Evolution_Tens_NM <- ifelse(data$Evolution_Tens_NM == "", "0", data$Evolution_Tens_NM)
data$Evolution_Tens_NM <- factor(Evolution_Tens_NM, levels = c("Apparition de nouvelles lésions", "Grossissement des lésions déjà présentes", "Pas d'évolution", "Réduction modérée des lésions", "Réduction importante voire disparition des lésions", "Ne sais pas"), ordered = FALSE)
```


### Ajout des ID ####
```{r}
library(dplyr)

### On réaffecte les identifiants par numéros croissants en commençant à 1 ###

data <- data %>%
  mutate(ID = row_number())  

data$ID <- as.integer(data$ID)

head(data)
```


### Ajour d'un compteur ###
```{r}
data <- data %>%
  mutate(Compt = 0) %>%
  select(ID, Compt, everything())

for (i in 1:nrow(data)){
  if(data[i,"TH"] == 'yes'){
    data[i,"Compt"] <- data[i,"Compt"] + 1
  }
  if(data[i,"CM"] == 'yes'){
    data[i,"Compt"] <- data[i,"Compt"] + 1
  }
  if(data[i,"Aucun_NM"] == 'no'){
    data[i,"Compt"] <- data[i,"Compt"] + 1
  }
}

head(data)
```


### Creation de 3 dataframes pour les trois types d'individus : TH, CM, NM ####
```{r}
Data1 <- data[data$TH == 'yes', ]
Data2 <- data[data$CM == 'yes', ]
Data3 <- data[data$Aucun_NM == 'no', ]
```


### Creation des vecteurs de Duree de prise du traitement ####
```{r}
Data3$Duree_M <- factor(ifelse(is.na(Data3$Depuis_Mobilite_NM), as.character(Data3$Combien_Mobilite_NM), as.character(Data3$Depuis_Mobilite_NM)))


Data3$Duree_N <- factor(ifelse(is.na(Data3$Depuis_Nutrition_NM), as.character(Data3$Combien_Nutrition_NM), as.character(Data3$Depuis_Nutrition_NM)))


Data3$Duree_S <- factor(ifelse(is.na(Data3$Depuis_Stress_NM), as.character(Data3$Combien_Stress_NM), as.character(Data3$Depuis_Stress_NM)))


Data3$Duree_P <- factor(ifelse(is.na(Data3$Depuis_Phyto_NM), as.character(Data3$Combien_Phyto_NM), as.character(Data3$Depuis_Phyto_NM)))


Data3$Duree_A <- factor(ifelse(is.na(Data3$Depuis_Acup_NM), as.character(Data3$Combien_Acup_NM), as.character(Data3$Depuis_Acup_NM)))


Data3$Duree_H <- factor(ifelse(is.na(Data3$Depuis_Hypnose_NM), as.character(Data3$Combien_Hypnose_NM), as.character(Data3$Depuis_Hypnose_NM)))


Data3$Duree_B <- factor(ifelse(is.na(Data3$Depuis_Bouillotte_NM), as.character(Data3$Combien_Bouillotte_NM), as.character(Data3$Depuis_Bouillotte_NM)))

Data3$Duree_C <- factor(ifelse(is.na(Data3$Depuis_CBD_NM), as.character(Data3$Combien_CBD_NM), as.character(Data3$Depuis_CBD_NM)))

Data3$Duree_T <- factor(ifelse(is.na(Data3$Depuis_Tens_NM), as.character(Data3$Combien_Tens_NM), as.character(Data3$Depuis_Tens_NM)))

```


### Creation de 3 dataframes ayant tous les memes noms de variables : reaffectation des variables dans les bonnes colonnes pour l'ACM ###
```{r}
data1 <- data.frame(
  ID = Data1$ID,
  Compt= Data1$Compt,
  Age = Data1$Age,
  Stade = Data1$Stade,
  Alcool = Data1$Alcool,
  Tabac = Data1$Tabac,
  TM = "TH",
  Duree_TM = Duree_TH[complete.cases(Duree_TH)],
  Douleur_TM = Data1$Douleur_TH,
  Evolution_TM = Data1$Evolution_TH,
  Subi_ES = Data1$Subi_ES_TH,
  Tete = Data1$Tete_TH,
  Apparition_Tete = Data1$Apparition_Tete_TH,
  Freq_Tete = Data1$Frequence_Tete_TH,
  Fatigue = Data1$Fatigue_TH,
  Apparition_Fatigue = Data1$Apparition_Fatigue_TH,
  Freq_Fatigue = Data1$Frequence_Fatigue_TH,
  Nausee = Data1$Nausee_TH,
  Apparition_Nausee = Data1$Apparition_Nausee_TH,
  Freq_Nausee = Data1$Frequence_Nausee_TH,
  Humeur = Data1$Humeur_TH,
  Apparition_Humeur = Data1$Apparition_Humeur_TH,
  Freq_Humeur = Data1$Frequence_Humeur_TH,
  Libido = Data1$Libido_TH,
  Apparition_Libido = Data1$Apparition_Libido_TH,
  Freq_Libido = Data1$Frequence_Libido_TH,
  Sang = Data1$Sang_TH,
  Apparition_Sang = Data1$Apparition_Sang_TH,
  Freq_Sang = Data1$Frequence_Sang_TH,
  Poids = Data1$Poids_TH,
  Allergie = Data1$Allergie_TH,
  Thrombose = Data1$Thrombose_TH,
  Mobilite = Data1$Mobilite_TH,
  Duree_Mobilite = Data1$Combien_Mobilite_TH,
  Douleur_Mobilite = Data1$Douleur_Mobilite_TH,
  Evolution_Mobilite = Data1$Evolution_Mobilite_TH,
  Nutrition = Data1$Nutrition_TH,
  Duree_Nutrition = Data1$Combien_Nutrition_TH,
  Douleur_Nutrition = Data1$Douleur_Nutrition_TH,
  Evolution_Nutrition = Data1$Evolution_Nutrition_TH,
  Stress = Data1$Stress_TH,
  Duree_Stress = Data1$Combien_Stress_TH,
  Douleur_Stress = Data1$Douleur_Stress_TH,
  Evolution_Stress = Data1$Evolution_Stress_TH,
  Phyto = Data1$Phyto_TH,
  Duree_Phyto = Data1$Combien_Phyto_TH,
  Douleur_Phyto = Data1$Douleur_Phyto_TH,
  Evolution_Phyto = Data1$Evolution_Phyto_TH,
  Acup = Data1$Acup_TH,
  Duree_Acup = Data1$Combien_Acup_TH,
  Douleur_Acup = Data1$Douleur_Acup_TH,
  Evolution_Acup = Data1$Evolution_Acup_TH,
  Hypnose = Data1$Hypnose_TH,
  Duree_Hypnose = Data1$Combien_Hypnose_TH,
  Douleur_Hypnose = Data1$Douleur_Hypnose_TH,
  Evolution_Hypnose = Data1$Evolution_Hypnose_TH,
  Bouillotte = Data1$Bouillotte_TH,
  Duree_Bouillotte = Data1$Combien_Bouillotte_TH,
  Douleur_Bouillotte = Data1$Douleur_Bouillotte_TH,
  Evolution_Bouillotte= Data1$Evolution_Bouillotte_TH,
  CBD = Data1$CBD_TH,
  Duree_CBD = Data1$Combien_CBD_TH,
  Douleur_CBD = Data1$Douleur_CBD_TH,
  Evolution_CBD = Data1$Evolution_CBD_TH,
  Tens = Data1$Tens_TH,
  Duree_Tens = Data1$Combien_Tens_TH,
  Douleur_Tens = Data1$Douleur_Tens_TH,
  Evolution_Tens = Data1$Evolution_Tens_TH,
  Aucun = Data1$Aucun_TH
)
```

```{r}
data2 <- data.frame(
  ID = Data2$ID,
  Compt= Data2$Compt,
  Age = Data2$Age,
  Stade = Data2$Stade,
  Alcool = Data2$Alcool,
  Tabac = Data2$Tabac,
  TM = "CM",
  Duree_TM = Duree_CM[complete.cases(Duree_CM)],
  Douleur_TM = Data2$Douleur_CM,
  Evolution_TM = Data2$Evolution_CM,
  Subi_ES = Data2$Subi_ES_CM,
  Tete = Data2$Tete_CM,
  Apparition_Tete = Data2$Apparition_Tete_CM,
  Freq_Tete = Data2$Frequence_Tete_CM,
  Fatigue = Data2$Fatigue_CM,
  Apparition_Fatigue = Data2$Apparition_Fatigue_CM,
  Freq_Fatigue = Data2$Frequence_Fatigue_CM,
  Nausee = Data2$Nausee_CM,
  Apparition_Nausee = Data2$Apparition_Nausee_CM,
  Freq_Nausee = Data2$Frequence_Nausee_CM,
  Humeur = Data2$Humeur_CM,
  Apparition_Humeur = Data2$Apparition_Humeur_CM,
  Freq_Humeur = Data2$Frequence_Humeur_CM,
  Libido = Data2$Libido_CM,
  Apparition_Libido = Data2$Apparition_Libido_CM,
  Freq_Libido = Data2$Frequence_Libido_CM,
  Sang = Data2$Sang_CM,
  Apparition_Sang = Data2$Apparition_Sang_CM,
  Freq_Sang = Data2$Frequence_Sang_CM,
  Poids = Data2$Poids_CM,
  Allergie = Data2$Allergie_CM,
  Thrombose = Data2$Thrombose_CM,
  Mobilite = Data2$Mobilite_CM,
  Duree_Mobilite = Data2$Combien_Mobilite_CM,
  Douleur_Mobilite = Data2$Douleur_Mobilite_CM,
  Evolution_Mobilite = Data2$Evolution_Mobilite_CM,
  Nutrition = Data2$Nutrition_CM,
  Duree_Nutrition = Data2$Combien_Nutrition_CM,
  Douleur_Nutrition = Data2$Douleur_Nutrition_CM,
  Evolution_Nutrition = Data2$Evolution_Nutrition_CM,
  Stress = Data2$Stress_CM,
  Duree_Stress = Data2$Combien_Stress_CM,
  Douleur_Stress = Data2$Douleur_Stress_CM,
  Evolution_Stress = Data2$Evolution_Stress_CM,
  Phyto = Data2$Phyto_CM,
  Duree_Phyto = Data2$Combien_Phyto_CM,
  Douleur_Phyto = Data2$Douleur_Phyto_CM,
  Evolution_Phyto = Data2$Evolution_Phyto_CM,
  Acup = Data2$Acup_CM,
  Duree_Acup = Data2$Combien_Acup_CM,
  Douleur_Acup = Data2$Douleur_Acup_CM,
  Evolution_Acup = Data2$Evolution_Acup_CM,
  Hypnose = Data2$Hypnose_CM,
  Duree_Hypnose = Data2$Combien_Hypnose_CM,
  Douleur_Hypnose = Data2$Douleur_Hypnose_CM,
  Evolution_Hypnose = Data2$Evolution_Hypnose_CM,
  Bouillotte = Data2$Bouillotte_CM,
  Duree_Bouillotte = Data2$Combien_Bouillotte_CM,
  Douleur_Bouillotte = Data2$Douleur_Bouillotte_CM,
  Evolution_Bouillotte = Data2$Evolution_Bouillotte_CM,
  CBD = Data2$CBD_CM,
  Duree_CBD = Data2$Combien_CBD_CM,
  Douleur_CBD = Data2$Douleur_CBD_CM,
  Evolution_CBD = Data2$Evolution_CBD_CM,
  Tens = Data2$Tens_CM,
  Duree_Tens = Data2$Combien_Tens_CM,
  Douleur_Tens = Data2$Douleur_Tens_CM,
  Evolution_Tens = Data2$Evolution_Tens_CM,
  Aucun = Data2$Aucun_CM
)

```

```{r}
data3 <- data.frame(
  ID = Data3$ID,
  Compt= Data3$Compt,
  Age = Data3$Age,
  Stade = Data3$Stade,
  Alcool = Data3$Alcool,
  Tabac = Data3$Tabac,
  TM = rep("NM", nrow(Data3)),
  Duree_TM = rep(NA, nrow(Data3)),
  Douleur_TM = rep(NA, nrow(Data3)),
  Evolution_TM = rep(NA, nrow(Data3)),
  Subi_ES = rep(NA, nrow(Data3)),
  Tete = rep(NA, nrow(Data3)),
  Apparition_Tete = rep(NA, nrow(Data3)),
  Freq_Tete = rep(NA, nrow(Data3)),
  Fatigue = rep(NA, nrow(Data3)),
  Apparition_Fatigue = rep(NA, nrow(Data3)),
  Freq_Fatigue = rep(NA, nrow(Data3)),
  Nausee = rep(NA, nrow(Data3)),
  Apparition_Nausee = rep(NA, nrow(Data3)),
  Freq_Nausee = rep(NA, nrow(Data3)),
  Humeur = rep(NA, nrow(Data3)),
  Apparition_Humeur = rep(NA, nrow(Data3)),
  Freq_Humeur = rep(NA, nrow(Data3)),
  Libido = rep(NA, nrow(Data3)),
  Apparition_Libido = rep(NA, nrow(Data3)),
  Freq_Libido = rep(NA, nrow(Data3)),
  Sang = rep(NA, nrow(Data3)),
  Apparition_Sang = rep(NA, nrow(Data3)),
  Freq_Sang = rep(NA, nrow(Data3)),
  Poids = rep(NA, nrow(Data3)),
  Allergie = rep(NA, nrow(Data3)),
  Thrombose = rep(NA, nrow(Data3)),
  Mobilite = Data3$Mobilite_NM,
  Duree_Mobilite = Data3$Duree_M,
  Douleur_Mobilite = Data3$Douleur_Mobilite_NM,
  Evolution_Mobilite = Data3$Evolution_Mobilite_NM,
  Nutrition = Data3$Nutrition_NM,
  Duree_Nutrition = Data3$Duree_N,
  Douleur_Nutrition = Data3$Douleur_Nutrition_NM,
  Evolution_Nutrition = Data3$Evolution_Nutrition_NM,
  Stress = Data3$Stress_NM,
  Duree_Stress = Data3$Duree_S,
  Douleur_Stress = Data3$Douleur_Stress_NM,
  Evolution_Stress = Data3$Evolution_Stress_NM,
  Phyto = Data3$Phyto_NM,
  Duree_Phyto = Data3$Duree_P,
  Douleur_Phyto = Data3$Douleur_Phyto_NM,
  Evolution_Phyto = Data3$Evolution_Phyto_NM,
  Acup = Data3$Acup_NM,
  Duree_Acup = Data3$Duree_A,
  Douleur_Acup = Data3$Douleur_Acup_NM,
  Evolution_Acup = Data3$Evolution_Acup_NM,
  Hypnose = Data3$Hypnose_NM,
  Duree_Hypnose = Data3$Duree_H,
  Douleur_Hypnose = Data3$Douleur_Hypnose_NM,
  Evolution_Hypnose = Data3$Evolution_Hypnose_NM,
  Bouillotte = Data3$Bouillotte_NM,
  Duree_Bouillotte = Data3$Duree_B,
  Douleur_Bouillotte = Data3$Douleur_Bouillotte_NM,
  Evolution_Bouillotte = Data3$Evolution_Bouillotte_NM,
  CBD = Data3$CBD_NM,
  Duree_CBD = Data3$Duree_C,
  Douleur_CBD = Data3$Douleur_CBD_NM,
  Evolution_CBD = Data3$Evolution_CBD_NM,
  Tens = Data3$Tens_NM,
  Duree_Tens = Data3$Duree_T,
  Douleur_Tens = Data3$Douleur_Tens_NM,
  Evolution_Tens = Data3$Evolution_Tens_NM,
  Aucun = rep(NA, nrow(Data3))
)


```


### Creation du data pour l'ACM ###
```{r}
Data_AMC_test <- bind_rows(data1,data2,data3)

```


### Creation des variables combinatoires entre traitements medicamenteux et non medicamenteux ###
```{r}
# Mobilite

Data_AMC_test$TH_Mob <- ifelse(Data_AMC_test$TM == "TH" & Data_AMC_test$Mobilite == "yes", "yes", "no")
Data_AMC_test$CM_Mob <- ifelse(Data_AMC_test$TM == "CM" & Data_AMC_test$Mobilite == "yes", "yes", "no")
Data_AMC_test$NM_Mob <- ifelse(Data_AMC_test$TM == "NM" & Data_AMC_test$Mobilite == "yes", "yes", "no")

# Nutrition

Data_AMC_test$TH_Nut <- ifelse(Data_AMC_test$TM == "TH" & Data_AMC_test$Nutrition == "yes", "yes", "no")
Data_AMC_test$CM_Nut <- ifelse(Data_AMC_test$TM == "CM" & Data_AMC_test$Nutrition == "yes", "yes", "no")
Data_AMC_test$NM_Nut <- ifelse(Data_AMC_test$TM == "NM" & Data_AMC_test$Nutrition == "yes", "yes", "no")

# Stress

Data_AMC_test$TH_Str <- ifelse(Data_AMC_test$TM == "TH" & Data_AMC_test$Stress == "yes", "yes", "no")
Data_AMC_test$CM_Str <- ifelse(Data_AMC_test$TM == "CM" & Data_AMC_test$Stress == "yes", "yes", "no")
Data_AMC_test$NM_Str <- ifelse(Data_AMC_test$TM == "NM" & Data_AMC_test$Stress == "yes", "yes", "no")

# Phytothérapie

Data_AMC_test$TH_Phyto <- ifelse(Data_AMC_test$TM == "TH" & Data_AMC_test$Phyto == "yes", "yes", "no")
Data_AMC_test$CM_Phyto <- ifelse(Data_AMC_test$TM == "CM" & Data_AMC_test$Phyto == "yes", "yes", "no")
Data_AMC_test$NM_Phyto <- ifelse(Data_AMC_test$TM == "NM" & Data_AMC_test$Phyto == "yes", "yes", "no")

# Hypnose

Data_AMC_test$TH_Hyp <- ifelse(Data_AMC_test$TM == "TH" & Data_AMC_test$Hypnose == "yes", "yes", "no")
Data_AMC_test$CM_Hyp <- ifelse(Data_AMC_test$TM == "CM" & Data_AMC_test$Hypnose == "yes", "yes", "no")
Data_AMC_test$NM_Hyp <- ifelse(Data_AMC_test$TM == "NM" & Data_AMC_test$Hypnose == "yes", "yes", "no")

# Acupuncture

Data_AMC_test$TH_Acup <- ifelse(Data_AMC_test$TM == "TH" & Data_AMC_test$Acup == "yes", "yes", "no")
Data_AMC_test$CM_Acup <- ifelse(Data_AMC_test$TM == "CM" & Data_AMC_test$Acup == "yes", "yes", "no")
Data_AMC_test$NM_Acup <- ifelse(Data_AMC_test$TM == "NM" & Data_AMC_test$Acup == "yes", "yes", "no")

# Bouillotte

Data_AMC_test$TH_Bou <- ifelse(Data_AMC_test$TM == "TH" & Data_AMC_test$Bouillotte == "yes", "yes", "no")
Data_AMC_test$CM_Bou <- ifelse(Data_AMC_test$TM == "CM" & Data_AMC_test$Bouillotte == "yes", "yes", "no")
Data_AMC_test$NM_Bou <- ifelse(Data_AMC_test$TM == "NM" & Data_AMC_test$Bouillotte == "yes", "yes", "no")

# CBD

Data_AMC_test$TH_CBD <- ifelse(Data_AMC_test$TM == "TH" & Data_AMC_test$CBD == "yes", "yes", "no")
Data_AMC_test$CM_CBD <- ifelse(Data_AMC_test$TM == "CM" & Data_AMC_test$CBD == "yes", "yes", "no")
Data_AMC_test$NM_CBD <- ifelse(Data_AMC_test$TM == "NM" & Data_AMC_test$CBD == "yes", "yes", "no")

# Tens

Data_AMC_test$TH_Tens <- ifelse(Data_AMC_test$TM == "TH" & Data_AMC_test$Tens == "yes", "yes", "no")
Data_AMC_test$CM_Tens <- ifelse(Data_AMC_test$TM == "CM" & Data_AMC_test$Tens == "yes", "yes", "no")
Data_AMC_test$NM_Tens <- ifelse(Data_AMC_test$TM == "NM" & Data_AMC_test$Tens == "yes", "yes", "no")

```

```{r}
Data_AMC_test$TH_seul <- ifelse(
  Data_AMC_test$TH_Mob == "no" & 
  Data_AMC_test$TH_Nut == "no" & 
  Data_AMC_test$TH_Str == "no" & 
  Data_AMC_test$TH_Phyto == "no" & 
  Data_AMC_test$TH_Hyp == "no" & 
  Data_AMC_test$TH_Acup == "no" & 
  Data_AMC_test$TH_Bou == "no" & 
  Data_AMC_test$TH_CBD == "no" & 
  Data_AMC_test$TH_Tens == "no" &
  Data_AMC_test$TM == "TH",
  "yes", 
  "no"
)

Data_AMC_test$CM_seul <- ifelse(
  Data_AMC_test$CM_Mob == "no" & 
  Data_AMC_test$CM_Nut == "no" & 
  Data_AMC_test$CM_Str == "no" & 
  Data_AMC_test$CM_Phyto == "no" & 
  Data_AMC_test$CM_Hyp == "no" & 
  Data_AMC_test$CM_Acup == "no" & 
  Data_AMC_test$CM_Bou == "no" & 
  Data_AMC_test$CM_CBD == "no" & 
  Data_AMC_test$CM_Tens == "no" &
  Data_AMC_test$TM == "CM",
  "yes", 
  "no"
)
```


### Creation des echelles de douleur par traitements ###
```{r}
# Douleur Mobilité
Data_AMC_test$D_Mob <- ifelse(Data_AMC_test$Douleur_Mobilite == "Augmentation de la douleur","-",
                              ifelse(Data_AMC_test$Douleur_Mobilite == "Pas d'impact sur la douleur","0",
                                     ifelse(Data_AMC_test$Douleur_Mobilite == "Diminution de la douleur" | Data_AMC_test$Douleur_Mobilite == "Réduction légère de la douleur" | Data_AMC_test$Douleur_Mobilite == "Réduction importante de la douleur","+",Data_AMC_test$Douleur_Mobilite)))

# Douleur Nutrition
Data_AMC_test$D_Nut <- ifelse(Data_AMC_test$Douleur_Nutrition == "Augmentation de la douleur","-",
                              ifelse(Data_AMC_test$Douleur_Nutrition == "Pas d'impact sur la douleur","0",
                                     ifelse(Data_AMC_test$Douleur_Nutrition == "Diminution de la douleur" | Data_AMC_test$Douleur_Nutrition == "Réduction légère de la douleur" | Data_AMC_test$Douleur_Nutrition == "Réduction importante de la douleur","+",Data_AMC_test$Douleur_Nutrition)))

# Douleur Stress
Data_AMC_test$D_Str <- ifelse(Data_AMC_test$Douleur_Stress == "Augmentation de la douleur","-",
                              ifelse(Data_AMC_test$Douleur_Stress == "Pas d'impact sur la douleur","0",
                                     ifelse(Data_AMC_test$Douleur_Stress == "Diminution de la douleur" | Data_AMC_test$Douleur_Stress == "Réduction légère de la douleur" | Data_AMC_test$Douleur_Stress == "Réduction importante de la douleur","+",Data_AMC_test$Douleur_Stress)))

# Douleur Phytothérapie
Data_AMC_test$D_Phyto <- ifelse(Data_AMC_test$Douleur_Phyto == "Augmentation de la douleur","-",
                              ifelse(Data_AMC_test$Douleur_Phyto == "Pas d'impact sur la douleur","0",
                                     ifelse(Data_AMC_test$Douleur_Phyto == "Diminution de la douleur" | Data_AMC_test$Douleur_Phyto == "Réduction légère de la douleur" | Data_AMC_test$Douleur_Phyto == "Réduction importante de la douleur","+",Data_AMC_test$Douleur_Phyto)))

# Douleur Acupuncture
Data_AMC_test$D_Acup <- ifelse(Data_AMC_test$Douleur_Acup == "Augmentation de la douleur","-",
                              ifelse(Data_AMC_test$Douleur_Acup == "Pas d'impact sur la douleur","0",
                                     ifelse(Data_AMC_test$Douleur_Acup == "Diminution de la douleur" | Data_AMC_test$Douleur_Acup == "Réduction légère de la douleur" | Data_AMC_test$Douleur_Acup == "Réduction importante de la douleur","+",Data_AMC_test$Douleur_Acup)))

# Douleur Hypnose
Data_AMC_test$D_Hyp <- ifelse(Data_AMC_test$Douleur_Hypnose == "Augmentation de la douleur","-",
                              ifelse(Data_AMC_test$Douleur_Hypnose == "Pas d'impact sur la douleur","0",
                                     ifelse(Data_AMC_test$Douleur_Hypnose == "Diminution de la douleur" | Data_AMC_test$Douleur_Hypnose == "Réduction légère de la douleur" | Data_AMC_test$Douleur_Hypnose == "Réduction importante de la douleur","+",Data_AMC_test$Douleur_Hypnose)))

# Douleur Bouillotte
Data_AMC_test$D_Bou <- ifelse(Data_AMC_test$Douleur_Bouillotte == "Augmentation de la douleur","-",
                              ifelse(Data_AMC_test$Douleur_Bouillotte == "Pas d'impact sur la douleur","0",
                                     ifelse(Data_AMC_test$Douleur_Bouillotte == "Diminution de la douleur" | Data_AMC_test$Douleur_Bouillotte == "Réduction légère de la douleur" | Data_AMC_test$Douleur_Bouillotte == "Réduction importante de la douleur","+",Data_AMC_test$Douleur_Bouillotte)))

# Douleur CBD
Data_AMC_test$D_CBD <- ifelse(Data_AMC_test$Douleur_CBD == "Augmentation de la douleur","-",
                              ifelse(Data_AMC_test$Douleur_CBD == "Pas d'impact sur la douleur","0",
                                     ifelse(Data_AMC_test$Douleur_CBD == "Diminution de la douleur" | Data_AMC_test$Douleur_CBD == "Réduction légère de la douleur" | Data_AMC_test$Douleur_CBD == "Réduction importante de la douleur","+",Data_AMC_test$Douleur_CBD)))

# Douleur Tens
Data_AMC_test$D_Tens <- ifelse(Data_AMC_test$Douleur_Tens == "Augmentation de la douleur","-",
                              ifelse(Data_AMC_test$Douleur_Tens == "Pas d'impact sur la douleur","0",
                                     ifelse(Data_AMC_test$Douleur_Tens == "Diminution de la douleur" | Data_AMC_test$Douleur_Tens == "Réduction légère de la douleur" | Data_AMC_test$Douleur_Tens == "Réduction importante de la douleur","+",Data_AMC_test$Douleur_Tens)))

# Douleur TM
Data_AMC_test$D_TM <- ifelse(Data_AMC_test$Douleur_TM == "Augmentation de la douleur","-",
                              ifelse(Data_AMC_test$Douleur_TM == "Pas d'impact sur la douleur","0",
                                     ifelse(Data_AMC_test$Douleur_TM == "Réduction légère de la douleur" | Data_AMC_test$Douleur_TM == "Réduction importante de la douleur","+",Data_AMC_test$Douleur_TM)))
```

```{r}
class(Data_AMC_test$Evolution_Mobilite)
typeof(Data_AMC_test$Evolution_Mobilite)
summary(Data_AMC_test$Evolution_Mobilite)

```


```{r}
levels(Data_AMC_test$Evolution_Mobilite)
print("sep")
levels(Data_AMC_test$Evolution_Nutrition)
print("sep")
levels(Data_AMC_test$Evolution_Stress)
print("sep")
levels(Data_AMC_test$Evolution_Phyto)
print("sep")
levels(Data_AMC_test$Evolution_Hypnose)
print("sep")
levels(Data_AMC_test$Evolution_Bouillotte)
print("sep")
levels(Data_AMC_test$Evolution_CBD)
print("sep")
levels(Data_AMC_test$Evolution_Tens)
print("sep")
levels(Data_AMC_test$Evolution_Acup)
print("sep")
levels(Data_AMC_test$Evolution_TM)
```

### Creation des echelles d'evolution par traitements ###

```{r}
Data_AMC_test <- Data_AMC_test %>%
  mutate(
    E_Mob = case_when(
      Evolution_Mobilite %in% c("Apparition de nouvelles lésions", "Grossissement des lésions déjà présentes", "Augmentation des lésions") ~ "-",
      Evolution_Mobilite %in% c("Pas d'évolution", "Pas d'impact sur les lésions") ~ "0",
      Evolution_Mobilite %in% c("Réduction modérée des lésions", "Réduction importante voire disparition des lésions", "Réduction des lésions") ~ "+",
      TRUE ~ as.character(Evolution_Mobilite)
    ),
    
    E_Nut = case_when(
      Evolution_Nutrition %in% c("Apparition de nouvelles lésions", "Grossissement des lésions déjà présentes") ~ "-",
      Evolution_Nutrition == "Pas d'évolution" ~ "0",
      Evolution_Nutrition %in% c("Réduction modérée des lésions", "Réduction importante voire disparition des lésions") ~ "+",
      TRUE ~ as.character(Evolution_Nutrition)
    ),
    
    E_Str = case_when(
      Evolution_Stress %in% c("Apparition de nouvelles lésions", "Grossissement des lésions déjà présentes") ~ "-",
      Evolution_Stress == "Pas d'évolution" ~ "0",
      Evolution_Stress %in% c("Réduction modérée des lésions", "Réduction importante voire disparition des lésions") ~ "+",
      TRUE ~ as.character(Evolution_Stress)
    ),
    
    E_Phyto = case_when(
      Evolution_Phyto %in% c("Apparition de nouvelles lésions", "Grossissement des lésions déjà présentes") ~ "-",
      Evolution_Phyto == "Pas d'évolution" ~ "0",
      Evolution_Phyto %in% c("Réduction modérée des lésions", "Réduction importante voire disparition des lésions") ~ "+",
      TRUE ~ as.character(Evolution_Phyto)
    ),
    
     E_Acup = case_when(
      Evolution_Acup %in% c("Apparition de nouvelles lésions", "Grossissement des lésions déjà présentes") ~ "-",
      Evolution_Acup == "Pas d'évolution" ~ "0",
      Evolution_Acup %in% c("Réduction modérée des lésions", "Réduction importante voire disparition des lésions") ~ "+",
      TRUE ~ as.character(Evolution_Acup)
    ),
    
    E_Hyp = case_when(
      Evolution_Hypnose %in% c("Apparition de nouvelles lésions", "Grossissement des lésions déjà présentes") ~ "-",
      Evolution_Hypnose == "Pas d'évolution" ~ "0",
      Evolution_Hypnose %in% c("Réduction modérée des lésions", "Réduction importante voire disparition des lésions") ~ "+",
      TRUE ~ as.character(Evolution_Hypnose)
    ),
    
    E_Bou = case_when(
      Evolution_Bouillotte %in% c("Apparition de nouvelles lésions", "Grossissement des lésions déjà présentes") ~ "-",
      Evolution_Bouillotte == "Pas d'évolution" ~ "0",
      Evolution_Bouillotte %in% c("Réduction modérée des lésions", "Réduction importante voire disparition des lésions") ~ "+",
      TRUE ~ as.character(Evolution_Bouillotte)
    ),
    
    E_CBD = case_when(
      Evolution_CBD %in% c("Apparition de nouvelles lésions", "Grossissement des lésions déjà présentes") ~ "-",
      Evolution_CBD == "Pas d'évolution" ~ "0",
      Evolution_CBD %in% c("Réduction modérée des lésions", "Réduction importante voire disparition des lésions") ~ "+",
      TRUE ~ as.character(Evolution_CBD)
    ),
    
    E_Tens = case_when(
      Evolution_Tens %in% c("Apparition de nouvelles lésions", "Grossissement des lésions déjà présentes") ~ "-",
      Evolution_Tens == "Pas d'évolution" ~ "0",
      Evolution_Tens %in% c("Réduction modérée des lésions", "Réduction importante voire disparition des lésions") ~ "+",
      TRUE ~ as.character(Evolution_Tens)
    ),
    
     E_TM = case_when(
      Evolution_TM %in% c("Apparition de nouvelles lésions", "Grossissement des lésions déjà présentes") ~ "-",
      Evolution_TM == "Pas d'évolution" ~ "0",
      Evolution_TM %in% c("Réduction modérée des lésions", "Réduction importante voire disparition des lésions") ~ "+",
      TRUE ~ as.character(Evolution_TM)
    ),
  )


```





### ACM de tous les combos avec TM ###
```{r}
Data_AMC_TM = subset(Data_AMC_test, TM != "NM")
Data_AMC_TH = subset(Data_AMC_test, TM == "TH")
Data_AMC_CM = subset(Data_AMC_test, TM == "CM")
Data_AMC_NM = subset(Data_AMC_test, TM == "NM")

# Variables utilisees pour l'AMC sans les quali sup
colonnes_combos_TM <- which(seq_along(Data_AMC_TM) %in% c(70, 71, 73, 74, 76, 77, 79, 80, 82, 85, 86, 88, 89, 91, 92, 94, 95)) #83 retiree CM_Hyp car une seule modalite #97, 98

# Variables utilisees pour l'AMC avec les quali sup = type ES
colonnes_combos_TM_ES <- which(seq_along(Data_AMC_TM) %in% c(12, 15, 18, 21, 24, 27, 30, 31, 32, 70, 71, 73, 74, 76, 77, 79, 80, 82, 85, 86, 88, 89, 91, 92, 94, 95)) #, 97, 98

# Variables utilisees pour l'AMC sans les quali sup focus sur TH/CM
colonnes_combos_focus_TM <- which(seq_along(Data_AMC_TM) %in% c(7, 70, 71, 73, 74, 76, 77, 79, 80, 82, 85, 86, 88, 89, 91, 92, 94, 95)) #97, 98

#ACM sans les ES
mca.combos= MCA(Data_AMC_TM[colonnes_combos_TM], graph=FALSE)

#ACM avec les ES
mca.combos.ES = MCA(Data_AMC_TM[colonnes_combos_TM_ES],quali.sup=1:9, graph=FALSE)

#ACM sans les ES focus sur TH/CM
mca.combos.focus = MCA(Data_AMC_TM[colonnes_combos_focus_TM], quali.sup=1, graph=FALSE)

```

## Graphe des variables de tous les combos TM : habillage = pris/pas pris
```{r}
fviz_mca_var(mca.combos, 
             col.var = rep(c("no","yes"),17), 
             title = "Graph of variables",
             repel = TRUE) + ggtitle("Graphe des variables en fonction de la prise ou non des combos")
```

Le graphe des variables qui sépare le fait de prendre un combo d'un traitement médicamenteux en parallèle d'un non médicamenteux, semble permettre de distinguer la prise de combo ou non : avoir pris une cure de ménopause artificielle (CM) en parallèle d'un traitement NM semble corrélé positivement à la fois à la première et à le seconde dimension. Avoir pris un traitement hormonal (TH) en parallèle de traitements NM semble corrélé positivement à la seconde dimension et négativement à la première. Enfin l'absence de prise d'un combo quel qu'il soit n'est corrélé à aucune des deux dimensions.

## Graphe des individus de tous les combos TM : habillage = type de NM
```{r}
for (i in 1:17){
  print(fviz_mca_ind(mca.combos,habillage = i, repel = FALSE) + ggtitle("Graphe des individus en fonction du TNM"))
}
```


## Graphe de variables de tous les combos TM : habillage = qualité de représentation
```{r}
fviz_mca_var(mca.combos, 
             col.var = "cos2", 
             select.var = list(name = NULL, cos2 = 10, contrib = NULL),
             title = "Graph of variables",
             repel = TRUE) + ggtitle("Graphe des variables combos TM en fonction qualité de représentation")
```

Par ailleurs en habillant les variables par rapport à leur contribution on constate que certains combos tels que la Mobilite (aussi bien avec TH que CM), la Bouillotte (avec TH et CM) et la Nutrition ont la plus forte contribution et respectent les observations précédentes.

## Classement contribution combos
```{r}
fviz_cos2(mca.combos, choice = "var", axes = 1:2) + ggtitle("Classement qualité de représentation des combos à l'ACM")
```



## Graphe des individus en fonction de leur qualité de représentation
```{r}
fviz_mca_ind(mca.combos,col.ind = "cos2", repel = FALSE) + ggtitle("Graphe des individus en fonction du TM")
```

On remarque que les individus bien représentés sont situés à différents endroits du graphe : sur les deux "extrémités" et au centre => bonne dispersion


## Graphe des individus en fonction du type de TM pris
```{r}
fviz_mca_ind(mca.combos.focus,habillage = 1, repel = FALSE) + ggtitle("Graphe des individus en fonction du TM")
```
L'habillage en fonction du type de traitement médicamenteux pris (CM ou TH) permet clairement de distinguer les combos en deux clusters : un combo avec TH est corrélé négativement avec la première dimension tandis qu'un combo avec CM est corrélé posititvement confirmant nos observations précédentes.


## Graphe des individus avec habillage selon apparition ou non d'ES ##
```{r}
# Variables utilisees pour l'AMC avec les quali sup ES
colonnes_TM_ES <- which(seq_along(Data_AMC_TM) %in% c(11, 70, 71, 73, 74, 76, 77, 79, 80, 82, 85, 86, 88, 89, 91, 92, 94, 95, 97, 98))

#AMC avec quali sup douleur
mca.TM.ES = MCA(Data_AMC_TM[colonnes_TM_ES], quali.sup=1, graph=FALSE)
fviz_mca_biplot(mca.TM.ES)
```

```{r}
print(fviz_mca_ind(mca.TM.ES, habillage = 1, repel = FALSE))
```

On peut seulement conclure que quelques soit le traitement hormonal expérimenté, la majorité des individus ont subi des effets secondaires.
Aucune différence significative entre le fait d'avoir pris TH ou CM ne semble appraître.


## Graphe des individus en fonction du type d'effet secondaire
```{r}
for (i in 1:9){
  print(fviz_mca_biplot(mca.combos.ES, invisible=c("var","quali.sup"), habillage = i, repel = FALSE) + ggtitle(paste("Graphe des individus en fonction de l'ES "),names(Data_AMC_TM[colonnes_combos_TM_ES[i]])))
}
```

Tous les types d'ES se retrouvent à la fois chez CM et TH.


## Graphe des indis pour TM : habillage = frequence des ES
```{r}
colonnes_combos_TM_freq <- which(seq_along(Data_AMC_TM) %in% c(14, 17, 20, 23, 26, 29, 70, 71, 73, 74, 76, 77, 79, 80, 82, 85, 86, 88, 89, 91, 92, 94, 95))

mca.combos.TM.freq= MCA(Data_AMC_TM[colonnes_combos_TM_freq], quali.sup=1:6, graph=FALSE)

```

```{r}
# Extraire les coordonnées des variables
ind_TM_freq <- rownames(mca.combos.TM.freq$ind$coord)

# Créer un dataframe vide
df_TM_freq <- data.frame(matrix(nrow = length(ind_TM_freq), ncol = 0))

# Ajouter les coord
coord_TM_freq <- mca.combos.TM.freq$ind$coord
df_TM_freq <- cbind(df_TM_freq, coord_TM_freq)

# Définir les variables
df_TM_freq$Freq_Tete <- Data_AMC_TM$Freq_Tete
df_TM_freq$Freq_Fatigue <- Data_AMC_TM$Freq_Fatigue
df_TM_freq$Freq_Nausee <- Data_AMC_TM$Freq_Nausee
df_TM_freq$Freq_Humeur <- Data_AMC_TM$Freq_Humeur
df_TM_freq$Freq_Libido <- Data_AMC_TM$Freq_Libido
df_TM_freq$Freq_Sang <- Data_AMC_TM$Freq_Sang

print(df_TM_freq)

# Définir une palette de couleurs personnalisée pour chaque variable
custom_palette_TM_freq <- list(
  Freq_Tete = c("Plusieurs fois par jour" = "#960018", "Plusieurs fois par semaine" = "#ED7F10", "Plusieurs fois par mois" = "#FFD700", "Plusieurs fois par an" = "#3AF24B", "Moins d'une fois par an" = "#26C4EC"),
  Freq_Fatigue = c("Plusieurs fois par jour" = "#960018", "Plusieurs fois par semaine" = "#ED7F10", "Plusieurs fois par mois" = "#FFD700", "Plusieurs fois par an" = "#3AF24B", "Moins d'une fois par an" = "#26C4EC"),
  Freq_Nausee = c("Plusieurs fois par jour" = "#960018", "Plusieurs fois par semaine" = "#ED7F10", "Plusieurs fois par mois" = "#FFD700", "Plusieurs fois par an" = "#3AF24B", "Moins d'une fois par an" = "#26C4EC"),
  Freq_Humeur = c("Plusieurs fois par jour" = "#960018", "Plusieurs fois par semaine" = "#ED7F10", "Plusieurs fois par mois" = "#FFD700", "Plusieurs fois par an" = "#3AF24B", "Moins d'une fois par an" = "#26C4EC"),
  Freq_Libido = c("Plusieurs fois par jour" = "#960018", "Plusieurs fois par semaine" = "#ED7F10", "Plusieurs fois par mois" = "#FFD700", "Plusieurs fois par an" = "#3AF24B", "Moins d'une fois par an" = "#26C4EC"),
  Freq_Sang = c("Plusieurs fois par jour" = "#960018", "Plusieurs fois par semaine" = "#ED7F10", "Plusieurs fois par mois" = "#FFD700", "Plusieurs fois par an" = "#3AF24B", "Moins d'une fois par an" = "#26C4EC")
)

# Tracer les variables sur un graphe en utilisant les dimensions 1 et 2 de l'ACM
for (var in c("Freq_Tete","Freq_Fatigue","Freq_Nausee","Freq_Humeur","Freq_Libido","Freq_Sang")){
  titre <- paste("Graphe des individus des TM avec habillage en fonction de ", var)
  print(
    ggplot(df_TM_freq, aes(x = `Dim 1`, y = `Dim 2`, color = df_TM_freq[[var]], label = rownames(df_TM_freq))) +
      geom_point(size=3) +
      geom_text(aes(color = df_TM_freq[[var]]), hjust = 0, vjust = 0, size = 3) +  # Ajouter les noms des individus avec la couleur du point correspondant
      scale_color_manual(values = custom_palette_TM_freq[[var]], na.value = "transparent") +  # Utiliser la palette de couleurs personnalisée
      theme_minimal() +
      labs(title = titre,
           x = "Dim 1",
           y = "Dim 2",
           color = "Frequence des ES")
  )
}
```


## Graphe des indis pour TM : habillage = apparition des ES
```{r}
colonnes_combos_TM_app <- which(seq_along(Data_AMC_TM) %in% c(13, 16, 19, 22, 25, 28, 70, 71, 73, 74, 76, 77, 79, 80, 82, 85, 86, 88, 89, 91, 92, 94, 95))

mca.combos.TM.app= MCA(Data_AMC_TM[colonnes_combos_TM_app], quali.sup=1:6, graph=FALSE)

```

```{r}
# Extraire les coordonnées des variables
ind_TM_app <- rownames(mca.combos.TM.app$ind$coord)

# Créer un dataframe vide
df_TM_app <- data.frame(matrix(nrow = length(ind_TM_app), ncol = 0))

# Ajouter les coord
coord_TM_app <- mca.combos.TM.app$ind$coord
df_TM_app <- cbind(df_TM_app, coord_TM_app)

# Définir les variables
df_TM_app$Apparition_Tete <- Data_AMC_TM$Apparition_Tete
df_TM_app$Apparition_Fatigue <- Data_AMC_TM$Apparition_Fatigue
df_TM_app$Apparition_Nausee <- Data_AMC_TM$Apparition_Nausee
df_TM_app$Apparition_Humeur <- Data_AMC_TM$Apparition_Humeur
df_TM_app$Apparition_Libido <- Data_AMC_TM$Apparition_Libido
df_TM_app$Apparition_Sang <- Data_AMC_TM$Apparition_Sang

# Définir une palette de couleurs personnalisée pour chaque variable
custom_palette_TM_app <- list(
  Apparition_Tete = c("Moins de 3 mois" = "#ED7F10", "Entre 3 et 6 mois" = "#FFD700", "Entre 6 mois et 2 ans" = "#3AF24B", "Entre 2 et 5 ans" = "#003366", "Plus de 5 ans" = "#A10684"),
  Apparition_Fatigue = c("Moins de 3 mois" = "#ED7F10", "Entre 3 et 6 mois" = "#FFD700", "Entre 6 mois et 2 ans" = "#3AF24B", "Entre 2 et 5 ans" = "#003366", "Plus de 5 ans" = "#A10684"),
  Apparition_Nausee = c("Moins de 3 mois" = "#ED7F10", "Entre 3 et 6 mois" = "#FFD700", "Entre 6 mois et 2 ans" = "#3AF24B", "Entre 2 et 5 ans" = "#003366", "Plus de 5 ans" = "#A10684"),
  Apparition_Humeur = c("Moins de 3 mois" = "#ED7F10", "Entre 3 et 6 mois" = "#FFD700", "Entre 6 mois et 2 ans" = "#3AF24B", "Entre 2 et 5 ans" = "#003366", "Plus de 5 ans" = "#A10684"),
  Apparition_Libido = c("Moins de 3 mois" = "#ED7F10", "Entre 3 et 6 mois" = "#FFD700", "Entre 6 mois et 2 ans" = "#3AF24B", "Entre 2 et 5 ans" = "#003366", "Plus de 5 ans" = "#A10684"),
  Apparition_Sang = c("Moins de 3 mois" = "#ED7F10", "Entre 3 et 6 mois" = "#FFD700", "Entre 6 mois et 2 ans" = "#3AF24B", "Entre 2 et 5 ans" = "#003366", "Plus de 5 ans" = "#A10684")
)

# Tracer les variables sur un graphe en utilisant les dimensions 1 et 2 de l'ACM
for (var in c("Apparition_Tete","Apparition_Fatigue","Apparition_Nausee","Apparition_Humeur","Apparition_Libido","Apparition_Sang")){
  titre <- paste("Graphe des individus des TM avec habillage en fonction de ", var)
  print(
    ggplot(df_TM_app, aes(x = `Dim 1`, y = `Dim 2`, color = df_TM_app[[var]], label = rownames(df_TM_app))) +
      geom_point(size=3) +
      geom_text(aes(color = df_TM_app[[var]]), hjust = 0, vjust = 0, size = 3) +  # Ajouter les noms des individus avec la couleur du point correspondant
      scale_color_manual(values = custom_palette_TM_app[[var]], na.value = "transparent") +  # Utiliser la palette de couleurs personnalisée
      theme_minimal() +
      labs(title = titre,
           x = "Dim 1",
           y = "Dim 2",
           color = "Apparition des ES")
  )
}
```


## Graphe des indis pour TM : habillage = durée TM
```{r}
colonnes_combos_TM_duree <- which(seq_along(Data_AMC_TM) %in% c(8, 34, 38, 42, 46, 50, 54, 58, 62, 66, 70, 71, 73, 74, 76, 77, 79, 80, 82, 85, 86, 88, 89, 91, 92, 94, 95))

mca.combos.TM.duree= MCA(Data_AMC_TM[colonnes_combos_TM_duree], quali.sup=1:10, graph=FALSE)
```

```{r}
# Extraire les coordonnées des variables
ind_TM_duree <- rownames(mca.combos.TM.duree$ind$coord)

# Créer un dataframe vide
df_TM_duree <- data.frame(matrix(nrow = length(ind_TM_duree), ncol = 0))

# Ajouter les coord
coord_TM_duree <- mca.combos.TM.duree$ind$coord
df_TM_duree <- cbind(df_TM_duree, coord_TM_duree)

# Définir les variables
df_TM_duree$Duree_TM <- Data_AMC_TM$Duree_TM


# Définir une palette de couleurs personnalisée pour chaque variable
custom_palette_TM_duree <- list(
  Duree_TM = c("Moins de 3 mois" = "#ED7F10", "Entre 3 et 6 mois" = "#FFD700", "Entre 6 mois et 2 ans" = "#3AF24B", "Entre 2 et 5 ans" = "#003366", "Plus de 5 ans" = "#A10684")
)

# Tracer les variables sur un graphe en utilisant les dimensions 1 et 2 de l'ACM
for (var in c("Duree_TM")){
  titre <- paste("Graphe des individus des TM avec habillage en fonction de la duree du TM ")
  print(
    ggplot(df_TM_duree, aes(x = `Dim 1`, y = `Dim 2`, color = df_TM_duree[[var]], label = rownames(df_TM_duree))) +
      geom_point(size=3) +
      geom_text(aes(color = df_TM_duree[[var]]), hjust = 0, vjust = 0, size = 3) +  # Ajouter les noms des individus avec la couleur du point correspondant
      scale_color_manual(values = custom_palette_TM_duree[[var]], na.value = "transparent") +  # Utiliser la palette de couleurs personnalisée
      theme_minimal() +
      labs(title = titre,
           x = "Dim 1",
           y = "Dim 2",
           color = "Duree traitement")
  )
}
```






### ACM de tous les combos et habillages ###
```{r}
# Variables utilisees pour l'AMC avec les quali sup douleur
colonnes_combos_D <- which(seq_along(Data_AMC_test) %in% c(7,70, 71, 72, 73, 74, 75, 76, 77, 78, 79, 80, 81, 82, 84, 85, 86, 87, 88, 89, 90, 91, 92, 93, 94, 95, 96, 99, 100, 101, 102, 103, 104, 105, 106, 107, 108)) #97, 98,

# Variables utilisees pour l'AMC avec les quali sup douleur/TH
colonnes_combos_TH_D <- which(seq_along(Data_AMC_TH) %in% c(70, 73, 76, 79, 82, 85, 88, 91, 94, 99, 100, 101, 102, 103, 104, 105, 106, 107, 108)) #97

# Variables utilisees pour l'AMC avec les quali sup douleur/CM
colonnes_combos_CM_D <- which(seq_along(Data_AMC_CM) %in% c(71, 74, 77, 80, 86, 89, 92, 95, 99, 100, 101, 102, 103, 105, 106, 107, 108)) #98

# Variables utilisees pour l'AMC avec les quali sup douleur/NM
colonnes_combos_NM_D <- which(seq_along(Data_AMC_NM) %in% c(72, 75, 78, 81, 84, 87, 90, 93, 96, 99, 100, 101, 102, 103, 104, 105, 106, 107))

#AMC avec quali sup douleur ts les traitements
mca.combos.D = MCA(Data_AMC_test[colonnes_combos_D], quali.sup=c(1,28:37), graph=FALSE)

#AMC avec quali sup douleur TH
mca.combos.TH.D = MCA(Data_AMC_TH[colonnes_combos_TH_D], quali.sup=10:19, graph=FALSE)

#AMC avec quali sup douleur CM
mca.combos.CM.D = MCA(Data_AMC_CM[colonnes_combos_CM_D], quali.sup=9:17, graph=FALSE)

#AMC avec quali sup douleur NM
mca.combos.NM.D = MCA(Data_AMC_NM[colonnes_combos_NM_D], quali.sup=10:18, graph=FALSE)
```


## Graphe des individus avec habillage = traitement pris / pas pris
```{r}
fviz_mca_var(mca.combos.D, col.var = rep(c("no","yes"),26), invisible = "quali.sup") + ggtitle("ACM de tous les combos de traitements avec l'echelle de douleur en quali sup")
```
Avoir pris un TM en parallèle d'un TNM = branches de l'éolienne
Ne pas avoir pris le combo = centre du graphique


## Graphe des individus avec habillage = traitement (TH/CM/NM)
```{r}
# Variables utilisees pour l'AMC avec quali sup TH/CM/NM
colonnes_combos_T <- which(seq_along(Data_AMC_test) %in% c(7,70, 71, 72, 73, 74, 75, 76, 77, 78, 79, 80, 81, 82, 84, 85, 86, 87, 88, 89, 90, 91, 92, 93, 94, 95, 96, 97, 98))

#AMC avec quali sup TH/CM/NM
mca.combos.T = MCA(Data_AMC_test[colonnes_combos_T], quali.sup=c(1), graph=FALSE)
fviz_mca_ind(mca.combos.T, habillage=1) + ggtitle("ACM de tous les combos de traitements avec l'echelle de douleur en quali sup")
```

## Graphe des variables avec habillage = traitement (TH/CM/NM)
```{r}
# Extraire les coordonnées des variables
var <- rownames(mca.combos.T$var$coord)

# Créer un dataframe vide
df <- data.frame(matrix(nrow = length(var), ncol = 0))

# Définir les noms de lignes du dataframe
rownames(df) <- var

# Ajouter les coord
coord <- mca.combos.T$var$coord
df <- cbind(df, coord)

# Définir la variable "Traitement" en fonction du préfixe du nom de chaque individu
df$Traitement <- substring(rownames(df), 1, 2)

# Afficher le dataframe
#head(df)

# Tracer les variables sur un graphe en utilisant les dimensions 1 et 2 de l'ACM
ggplot(df, aes(x = `Dim 1`, y = `Dim 2`, color = Traitement)) +
  geom_point(size=3) +
  theme_minimal() +
  labs(title = "Variables habillées en fonction du traitement",
       x = "Dim 1",
       y = "Dim 2")

```



## Graphe des variables en fonction de leur qualité de représentation
```{r}
fviz_mca_var(mca.combos.D, 
             col.var = "cos2",
             invisible = "quali.sup",
             select.var = list(name = NULL, cos2 = 16, contrib = NULL),
             title = "Graph of variables",
             repel = TRUE) + ggtitle("Graphe des variables en fonction qualité de représentation")
```

Les mieux représentées = TH_Mob et TH_Bou (yes or no) 
Puis CM_Mob, CM_Bou, NM_Mon, NM_Bou (yes or no)

## Graphe des individus en fonction de leur qualité de représentation
```{r}
fviz_mca_ind(mca.combos.D,col.ind = "cos2", repel = FALSE) + ggtitle("Graphe des individus en fonction de la qualité de représentation")
```

Indis les mieux représentés = bords branches éoliennes



## Graphe des individus pour tous les traitements : habillage = echelle douleur en fonction du NM
```{r}
# Extraire les coordonnées des variables
ind <- rownames(mca.combos.D$ind$coord)

# Créer un dataframe vide
df <- data.frame(matrix(nrow = length(ind), ncol = 0))

# Définir les noms de lignes du dataframe
#rownames(df) <- ind

# Ajouter les coord
coord <- mca.combos.D$ind$coord
df <- cbind(df, coord)

# Définir les variables
df$D_Mob <- Data_AMC_test$D_Mob
df$D_Nut <- Data_AMC_test$D_Nut
df$D_Str <- Data_AMC_test$D_Str
df$D_Phyto <- Data_AMC_test$D_Phyto
df$D_Acup <- Data_AMC_test$D_Acup
df$D_Hyp <- Data_AMC_test$D_Hyp
df$D_Bou <- Data_AMC_test$D_Bou
df$D_CBD <- Data_AMC_test$D_CBD
df$D_Tens <- Data_AMC_test$D_Tens

# Afficher le dataframe
#head(df)

# Définir une palette de couleurs personnalisée pour chaque variable
custom_palette <- list(
  D_Mob = c("+" = "#b3e93e", "0" = "#ffec1b", "-" = "#f15854"),
  D_Nut = c("+" = "#b3e93e", "0" = "#ffec1b", "-" = "#f15854"),
  D_Str = c("+" = "#b3e93e", "0" = "#ffec1b", "-" = "#f15854"),
  D_Phyto = c("+" = "#b3e93e", "0" = "#ffec1b"),
  D_Acup = c("+" = "#b3e93e", "0" = "#ffec1b", "-" = "#f15854"),
  D_Hyp = c("+" = "#b3e93e", "0" = "#ffec1b"),
  D_Bou = c("+" = "#b3e93e", "0" = "#ffec1b"),
  D_CBD = c("+" = "#b3e93e", "0" = "#ffec1b", "-" = "#f15854"),
  D_Tens = c("+" = "#b3e93e", "0" = "#ffec1b", "-" = "#f15854")
)

# Tracer les variables sur un graphe en utilisant les dimensions 1 et 2 de l'ACM
for (var in c("D_Mob","D_Nut","D_Str","D_Phyto","D_Acup","D_Hyp","D_Bou","D_CBD","D_Tens")){
  titre <- paste("Graphe des individus de tous les combos avec habillage \nen fonction de la douleur du combo TM avec ", var)
  print(
    ggplot(df, aes(x = `Dim 1`, y = `Dim 2`, color = df[[var]], label = rownames(df))) +
      geom_point(size=3) +
      geom_text(aes(color = df[[var]]), hjust = 0, vjust = 0, size = 3) +  # Ajouter les noms des individus avec la couleur du point correspondant
      scale_color_manual(values = custom_palette[[var]], na.value = "transparent") +  # Utiliser la palette de couleurs personnalisée
      theme_minimal() +
      labs(title = titre,  # Utiliser le titre créé
           x = "Dim 1",
           y = "Dim 2",
           color = "Efficacité sur la douleur")  # Modifier le nom de la légende
  )
}

```
Mobilite = Pas de lien entre type de traitement et efficacite douleur
Nutrition = Pas de lien
Gestion Stress = Globalement pas d'impact sur CM / n'empire qu'avec TH (mais très peu de point)
Phyto = N'améliore pas TH (26 personnes ont testé le combo)
Acup -> difficile tirer conclusions (trop peu de cas)
Hypnose = Pas de lien
Bouillotte = Pas de lien avec type traitement mais globalement très efficace
CBD = Pas de lien
Tens = Pas de lien mais gloablement très efficace


## Graphe des indis pour tous les traitements : habillage = duree du TM
```{r}
colonnes_combos_duree <- which(seq_along(Data_AMC_TM) %in% c(8, 34, 38, 42, 46, 50, 54, 58, 62, 66, 70, 71, 73, 74, 76, 77, 79, 80, 82, 85, 86, 88, 89, 91, 92, 94, 95))

mca.combos.duree= MCA(Data_AMC_TM[colonnes_combos_duree], quali.sup=c(1,10), graph=FALSE)
```


## Graphe des indis pour tous les traitements : habillage = evolution selon NM
```{r}
colonnes_combos_Evol <- which(seq_along(Data_AMC_test) %in% c(70, 71, 72, 73, 74, 75, 76, 77, 78, 79, 80, 81, 82, 84, 85, 86, 87, 88, 89, 90, 91, 92, 93, 94, 95, 96, 109, 110, 111, 112, 113, 114, 115, 116, 117, 118)) # 97, 98,

mca.combos.TT.Evol = MCA(Data_AMC_test[colonnes_combos_Evol], graph=FALSE, quali.sup=27:36)

```

```{r}
# Extraire les coordonnées des variables
ind_TT_evol <- rownames(mca.combos.TT.Evol$ind$coord)

# Créer un dataframe vide
df_TT_evol <- data.frame(matrix(nrow = length(ind_TT_evol), ncol = 0))

# Ajouter les coord
coord_TT_evol <- mca.combos.TT.Evol$ind$coord
df_TT_evol <- cbind(df_TT_evol, coord_TT_evol)

# Définir les variables
df_TT_evol$E_TM <- Data_AMC_test$E_TM
df_TT_evol$E_Mob <- Data_AMC_test$E_Mob
df_TT_evol$E_Nut <- Data_AMC_test$E_Nut
df_TT_evol$E_Str <- Data_AMC_test$E_Str
df_TT_evol$E_Phyto <- Data_AMC_test$E_Phyto
df_TT_evol$E_Acup <- Data_AMC_test$E_Acup
df_TT_evol$E_Hyp <- Data_AMC_test$E_Hyp
df_TT_evol$E_Bou <- Data_AMC_test$E_Bou
df_TT_evol$E_CBD <- Data_AMC_test$E_CBD
df_TT_evol$E_Tens <- Data_AMC_test$E_Tens

# Définir une palette de couleurs personnalisée pour chaque variable
custom_palette_TM_app <- list(
  E_TM = c("+" = "#3AF24B", "0" = "#FFD700", "-" = "#960018"),
  E_Mob = c("+" = "#3AF24B", "0" = "#FFD700", "-" = "#960018"),
  E_Nut = c("+" = "#3AF24B", "0" = "#FFD700", "-" = "#960018"),
  E_Str =c("+" = "#3AF24B", "0" = "#FFD700", "-" = "#960018"),
  E_Phyto =c("+" = "#3AF24B", "0" = "#FFD700", "-" = "#960018"),
  E_Hyp = c("+" = "#3AF24B", "0" = "#FFD700", "-" = "#960018"),
  E_Acup = c("+" = "#3AF24B", "0" = "#FFD700", "-" = "#960018"),
  E_Bou = c("+" = "#3AF24B", "0" = "#FFD700", "-" = "#960018"),
  E_CBD = c("+" = "#3AF24B", "0" = "#FFD700", "-" = "#960018"),
  E_Tens = c("+" = "#3AF24B", "0" = "#FFD700", "-" = "#960018")
)


# Tracer les variables sur un graphe en utilisant les dimensions 1 et 2 de l'ACM
for (var in c("E_TM", "E_Mob","E_Nut","E_Str","E_Phyto","E_Acup","E_Hyp","E_Bou","E_CBD","E_Tens")){
  titre <- paste("Graphe des individus des TM avec habillage en fonction de ", var)
  print(
    ggplot(df_TT_evol, aes(x = `Dim 1`, y = `Dim 2`, color = df_TT_evol[[var]], label = rownames(df_TT_evol))) +
      geom_point(size=3) +
      geom_text(aes(color = df_TT_evol[[var]]), hjust = 0, vjust = 0, size = 3) +  
      scale_color_manual(values = custom_palette_TM_app[[var]], na.value = "transparent") +  
      theme_minimal() +
      labs(title = titre,
           x = "Dim 1",
           y = "Dim 2",
           color = "Evolution maladie")
  )
}
```

On ne peut pas exploiter le graphe car la plupart des individus ne connaissent pas l'impact des traitements sur l'évolution de la maladie, ou sinon ils considèrent qu'il n'y a pas eu d'impact





### ACM sur les TH uniquement

## Graphe des variables pour les TH en fonction de combos pris / pas pris
```{r}
# Variables utilisees pour l'AMC avec quali.sup = combos
colonnes_combos_TH <- which(seq_along(Data_AMC_TH) %in% c(70, 73, 76, 79, 82, 85, 88, 91, 94)) # , 97

#AMC avec quali.sup = combos
mca.combos.TH = MCA(Data_AMC_TH[colonnes_combos_TH], graph=FALSE)
fviz_mca_var(mca.combos.TH,col.var = rep(c("no","yes"),9)) + ggtitle("ACM en fonction des combos")
```
Avoir pris le TH en parallèle d'un TNM est corrélé positivement à la première dimension tandis que ne pas l'avoir pris est corrélé négativement à la première dimension.


## Graphe des variables pour les TH avec habillage = qualité de représentation
```{r}
fviz_mca_var(mca.combos.TH, col.var = "cos2") + ggtitle("ACM en fonction des combos")
```

Globalement les variables les mieux représentées sont les combos avec la Mobilité et la Nutrition et on estimera correcte la qualité de représentation des combos avec l'Hypnose, la Phytothérapie et la Gestion du Stress.

## Graphe des individus pour les TH avec habillage = combo pris/pas pris
```{r}
for (i in 1:9){
  print(fviz_mca_ind(mca.combos.TH, habillage = i, repel = FALSE) + ggtitle(paste("Graphe des individus avec habillage en fonction du combo TH et "),names(Data_AMC_TH[colonnes_combos_TH[i]]))) # , axes = c(3, 4) pour changer les dimensions
}
```

## Graphe des individus pour TH : habillage = echelle douleur en fonction du NM en combo
```{r}
# Extraire les coordonnées des variables
ind_TH_D <- rownames(mca.combos.TH$ind$coord)

# Créer un dataframe vide
df_TH_D <- data.frame(matrix(nrow = length(ind_TH_D), ncol = 0))

# Ajouter les coord
coord_TH_D <- mca.combos.TH$ind$coord
df_TH_D <- cbind(df_TH_D, coord_TH_D)

# Définir les variables
df_TH_D$D_Mob <- Data_AMC_TH$D_Mob
df_TH_D$D_Nut <- Data_AMC_TH$D_Nut
df_TH_D$D_Str <- Data_AMC_TH$D_Str
df_TH_D$D_Phyto <- Data_AMC_TH$D_Phyto
df_TH_D$D_Acup <- Data_AMC_TH$D_Acup
df_TH_D$D_Hyp <- Data_AMC_TH$D_Hyp
df_TH_D$D_Bou <- Data_AMC_TH$D_Bou
df_TH_D$D_CBD <- Data_AMC_TH$D_CBD
df_TH_D$D_Tens <- Data_AMC_TH$D_Tens

# Définir une palette de couleurs personnalisée pour chaque variable
custom_palette_TH_D <- list(
  D_Mob = c("+" = "#b3e93e", "0" = "#ffec1b", "-" = "#f15854"),
  D_Nut = c("+" = "#b3e93e", "0" = "#ffec1b", "-" = "#f15854"),
  D_Str = c("+" = "#b3e93e", "0" = "#ffec1b", "-" = "#f15854"),
  D_Phyto = c("+" = "#b3e93e", "0" = "#ffec1b"),
  D_Acup = c("+" = "#b3e93e", "0" = "#ffec1b", "-" = "#f15854"),
  D_Hyp = c("+" = "#b3e93e", "0" = "#ffec1b"),
  D_Bou = c("+" = "#b3e93e", "0" = "#ffec1b"),
  D_CBD = c("+" = "#b3e93e", "0" = "#ffec1b", "-" = "#f15854"),
  D_Tens = c("+" = "#b3e93e", "0" = "#ffec1b", "-" = "#f15854")
)

# Tracer les variables sur un graphe en utilisant les dimensions 1 et 2 de l'ACM
for (var in c("D_Mob","D_Nut","D_Str","D_Phyto","D_Acup","D_Hyp","D_Bou","D_CBD","D_Tens")){
  titre <- paste("Graphe des individus avec habillage \nen fonction de la douleur du combo TH avec ", var)
  print(
    ggplot(df_TH_D, aes(x = `Dim 1`, y = `Dim 2`, color = df_TH_D[[var]], label = rownames(df_TH_D))) +
      geom_point(size=3) +
      geom_text(aes(color = df_TH_D[[var]]), hjust = 0, vjust = 0, size = 3) +  
      scale_color_manual(values = custom_palette_TH_D[[var]], na.value = "transparent") +  
      theme_minimal() +
      labs(title = titre, 
           x = "Dim 1",
           y = "Dim 2",
           color = "Efficacité sur la douleur") 
  )
}
```





### ACM sur les CM uniquement

## Graphe des variables pour les CM en fonction de combos pris / pas pris
```{r}
# Variables utilisees pour l'AMC
colonnes_combos_CM <- which(seq_along(Data_AMC_CM) %in% c(71, 74, 77, 80, 86, 89, 92, 95))#, 98

#AMC avec quali.sup = combos
mca.combos.CM = MCA(Data_AMC_CM[colonnes_combos_CM], graph=FALSE)
fviz_mca_var(mca.combos.CM, col.var = rep(c("no","yes"),8)) + ggtitle("ACM en fonction des combos avec CM")
```

Comme pour TH, avoir pris la CM en parallèle d'un TNM est corrélé positivement à la première dimension tandis que ne pas l'avoir pris est corrélé négativement à la première dimension.


## Graphe des variables pour les CM avec habillage = qualité de représentation
```{r}
fviz_mca_var(mca.combos.CM,  select.var = list(cos2 = 6),col.var = "cos2") + ggtitle("ACM en fonction des combos")
```
Les mieux représentées sont les combos avec Mobilité, Nutrition et Acup (oui ou non)


## Graphe des individus pour les CM avec habillage = combo pris/pas pris
```{r}
for (i in 1:8){
  print(fviz_mca_ind(mca.combos.CM, habillage = i, repel = FALSE) + ggtitle(paste("Graphe des individus avec habillage en fonction du combo CM et "),names(Data_AMC_CM[colonnes_combos_CM[i]]))) # , axes = c(3, 4) pour changer les dimensions
}
```

## Graphe des individus pour CM : habillage = echelle douleur en fonction du NM en combo
```{r}
# Extraire les coordonnées des variables
ind_CM_D <- rownames(mca.combos.CM$ind$coord)

# Créer un dataframe vide
df_CM_D <- data.frame(matrix(nrow = length(ind_CM_D), ncol = 0))

# Ajouter les coord
coord_CM_D <- mca.combos.CM$ind$coord
df_CM_D <- cbind(df_CM_D, coord_CM_D)

# Définir les variables
df_CM_D$D_Mob <- Data_AMC_CM$D_Mob
df_CM_D$D_Nut <- Data_AMC_CM$D_Nut
df_CM_D$D_Str <- Data_AMC_CM$D_Str
df_CM_D$D_Phyto <- Data_AMC_CM$D_Phyto
df_CM_D$D_Acup <- Data_AMC_CM$D_Acup
df_CM_D$D_Hyp <- Data_AMC_CM$D_Hyp
df_CM_D$D_Bou <- Data_AMC_CM$D_Bou
df_CM_D$D_CBD <- Data_AMC_CM$D_CBD
df_CM_D$D_Tens <- Data_AMC_CM$D_Tens

# Définir une palette de couleurs personnalisée pour chaque variable
custom_palette_CM_D <- list(
  D_Mob = c("+" = "#b3e93e", "0" = "#ffec1b", "-" = "#f15854"),
  D_Nut = c("+" = "#b3e93e", "0" = "#ffec1b", "-" = "#f15854"),
  D_Str = c("+" = "#b3e93e", "0" = "#ffec1b", "-" = "#f15854"),
  D_Phyto = c("+" = "#b3e93e", "0" = "#ffec1b"),
  D_Acup = c("+" = "#b3e93e", "0" = "#ffec1b", "-" = "#f15854"),
  D_Hyp = c("+" = "#b3e93e", "0" = "#ffec1b"),
  D_Bou = c("+" = "#b3e93e", "0" = "#ffec1b"),
  D_CBD = c("+" = "#b3e93e", "0" = "#ffec1b", "-" = "#f15854"),
  D_Tens = c("+" = "#b3e93e", "0" = "#ffec1b", "-" = "#f15854")
)

# Tracer les variables sur un graphe en utilisant les dimensions 1 et 2 de l'ACM
for (var in c("D_Mob","D_Nut","D_Str","D_Phyto","D_Acup","D_Hyp","D_Bou","D_CBD","D_Tens")){
  titre <- paste("Graphe des individus avec habillage \nen fonction de la douleur du combo CM avec ", var)
  print(
    ggplot(df_CM_D, aes(x = `Dim 1`, y = `Dim 2`, color = df_CM_D[[var]], label = rownames(df_CM_D))) +
      geom_point(size=3) +
      geom_text(aes(color = df_CM_D[[var]]), hjust = 0, vjust = 0, size = 3) +  
      scale_color_manual(values = custom_palette_CM_D[[var]], na.value = "transparent") +  
      theme_minimal() +
      labs(title = titre, 
           x = "Dim 1",
           y = "Dim 2",
           color = "Efficacité sur la douleur") 
  )
}
```





### ACM sur les NM uniquement 

## Graphe des variables pour TNM pris/ pas pris
```{r}
fviz_mca_var(mca.combos.NM.D,col.var = rep(c("no","yes"),9), invisible = "quali.sup") + ggtitle("Graphe des variables en fonction de TNM pris / pas pris seuls")
```

## Graphe des variables en fonction de la qualité de représentation
```{r}
fviz_mca_var(mca.combos.NM.D,  select.var = list(cos2 = 10),col.var = "cos2", invisible = "quali.sup") + ggtitle("ACM en fonction des combos")
```
Les variables les mieux représentées sont celles associées à l'hypnose et à la mobilité


## Graphe des individus en fonction de leur qualité de représentation
```{r}
fviz_mca_ind(mca.combos.NM.D,col.ind = "cos2", repel = FALSE) + ggtitle("Graphe des individus en fonction de la qualité de représentation")
```

## Graphe des individus pour NM : habillage = echelle douleur
```{r}
# Extraire les coordonnées des variables
ind_NM_D <- rownames(mca.combos.NM.D$ind$coord)

# Créer un dataframe vide
df_NM_D <- data.frame(matrix(nrow = length(ind_NM_D), ncol = 0))

# Ajouter les coord
coord_NM_D <- mca.combos.NM.D$ind$coord
df_NM_D <- cbind(df_NM_D, coord_NM_D)

# Définir les variables
df_NM_D$D_Mob <- Data_AMC_NM$D_Mob
df_NM_D$D_Nut <- Data_AMC_NM$D_Nut
df_NM_D$D_Str <- Data_AMC_NM$D_Str
df_NM_D$D_Phyto <- Data_AMC_NM$D_Phyto
df_NM_D$D_Acup <- Data_AMC_NM$D_Acup
df_NM_D$D_Hyp <- Data_AMC_NM$D_Hyp
df_NM_D$D_Bou <- Data_AMC_NM$D_Bou
df_NM_D$D_CBD <- Data_AMC_NM$D_CBD
df_NM_D$D_Tens <- Data_AMC_NM$D_Tens

# Définir une palette de couleurs personnalisée pour chaque variable
custom_palette_NM_D <- list(
  D_Mob = c("+" = "#b3e93e", "0" = "#ffec1b", "-" = "#f15854"),
  D_Nut = c("+" = "#b3e93e", "0" = "#ffec1b", "-" = "#f15854"),
  D_Str = c("+" = "#b3e93e", "0" = "#ffec1b", "-" = "#f15854"),
  D_Phyto = c("+" = "#b3e93e", "0" = "#ffec1b"),
  D_Acup = c("+" = "#b3e93e", "0" = "#ffec1b", "-" = "#f15854"),
  D_Hyp = c("+" = "#b3e93e", "0" = "#ffec1b"),
  D_Bou = c("+" = "#b3e93e", "0" = "#ffec1b"),
  D_CBD = c("+" = "#b3e93e", "0" = "#ffec1b", "-" = "#f15854"),
  D_Tens = c("+" = "#b3e93e", "0" = "#ffec1b", "-" = "#f15854")
)

# Tracer les variables sur un graphe en utilisant les dimensions 1 et 2 de l'ACM
for (var in c("D_Mob","D_Nut","D_Str","D_Phyto","D_Acup","D_Hyp","D_Bou","D_CBD","D_Tens")){
  titre <- paste("Graphe des individus avec habillage \nen fonction de la douleur du combo TH avec ", var)
  print(
    ggplot(df_NM_D, aes(x = `Dim 1`, y = `Dim 2`, color = df_NM_D[[var]], label = rownames(df_NM_D))) +
      geom_point(size=3) +
      geom_text(aes(color = df_NM_D[[var]]), hjust = 0, vjust = 0, size = 3) +  
      scale_color_manual(values = custom_palette_NM_D[[var]], na.value = "transparent") +  
      theme_minimal() +
      labs(title = titre, 
           x = "Dim 1",
           y = "Dim 2",
           color = "Efficacité sur la douleur") 
  )
}
```

## Graphe des individus pour NM : habillage = duree du TNM
```{r}
# Extraire les coordonnées des variables
ind_NM_duree <- rownames(mca.combos.NM.D$ind$coord)

# Créer un dataframe vide
df_NM_duree <- data.frame(matrix(nrow = length(ind_NM_duree), ncol = 0))

# Ajouter les coord
coord_NM_duree <- mca.combos.NM.D$ind$coord
df_NM_duree <- cbind(df_NM_duree, coord_NM_duree)

# Définir les variables
df_NM_duree$Duree_Mobilite <- Data_AMC_NM$Duree_Mobilite
df_NM_duree$Duree_Nutrition <- Data_AMC_NM$Duree_Nutrition
df_NM_duree$Duree_Stress <- Data_AMC_NM$Duree_Stress
df_NM_duree$Duree_Phyto <- Data_AMC_NM$Duree_Phyto
df_NM_duree$Duree_Acup <- Data_AMC_NM$Duree_Acup
df_NM_duree$Duree_Hypnose <- Data_AMC_NM$Duree_Hypnose
df_NM_duree$Duree_Bouillotte <- Data_AMC_NM$Duree_Bouillotte
df_NM_duree$Duree_CBD <- Data_AMC_NM$Duree_CBD
df_NM_duree$Duree_Tens <- Data_AMC_NM$Duree_Tens


# Définir une palette de couleurs personnalisée pour chaque variable
custom_palette_NM_duree <- list(
  Duree_Mobilite = c("Moins de 3 mois" = "#ED7F10", "Entre 3 et 6 mois" = "#FFD700", "Entre 6 mois et 2 ans" = "#3AF24B", "Entre 2 et 5 ans" = "#003366", "Plus de 5 ans" = "#A10684"),
  Duree_Nutrition = c("Moins de 3 mois" = "#ED7F10", "Entre 3 et 6 mois" = "#FFD700", "Entre 6 mois et 2 ans" = "#3AF24B", "Entre 2 et 5 ans" = "#003366", "Plus de 5 ans" = "#A10684"),
  Duree_Stress = c("Moins de 3 mois" = "#ED7F10", "Entre 3 et 6 mois" = "#FFD700", "Entre 6 mois et 2 ans" = "#3AF24B", "Entre 2 et 5 ans" = "#003366", "Plus de 5 ans" = "#A10684"),
  Duree_Phyto = c("Moins de 3 mois" = "#ED7F10", "Entre 3 et 6 mois" = "#FFD700", "Entre 6 mois et 2 ans" = "#3AF24B", "Entre 2 et 5 ans" = "#003366", "Plus de 5 ans" = "#A10684"),
  Duree_Acup = c("Moins de 3 mois" = "#ED7F10", "Entre 3 et 6 mois" = "#FFD700", "Entre 6 mois et 2 ans" = "#3AF24B", "Entre 2 et 5 ans" = "#003366", "Plus de 5 ans" = "#A10684"),
  Duree_Hypnose = c("Moins de 3 mois" = "#ED7F10", "Entre 3 et 6 mois" = "#FFD700", "Entre 6 mois et 2 ans" = "#3AF24B", "Entre 2 et 5 ans" = "#003366", "Plus de 5 ans" = "#A10684"),
  Duree_Bouillotte = c("Moins de 3 mois" = "#ED7F10", "Entre 3 et 6 mois" = "#FFD700", "Entre 6 mois et 2 ans" = "#3AF24B", "Entre 2 et 5 ans" = "#003366", "Plus de 5 ans" = "#A10684"),
  Duree_CBD = c("Moins de 3 mois" = "#ED7F10", "Entre 3 et 6 mois" = "#FFD700", "Entre 6 mois et 2 ans" = "#3AF24B", "Entre 2 et 5 ans" = "#003366", "Plus de 5 ans" = "#A10684"),
  Duree_Tens = c("Moins de 3 mois" = "#ED7F10", "Entre 3 et 6 mois" = "#FFD700", "Entre 6 mois et 2 ans" = "#3AF24B", "Entre 2 et 5 ans" = "#003366", "Plus de 5 ans" = "#A10684")
)

# Tracer les variables sur un graphe en utilisant les dimensions 1 et 2 de l'ACM
for (var in c("Duree_Mobilite","Duree_Nutrition","Duree_Stress","Duree_Phyto","Duree_Acup","Duree_Hypnose", "Duree_Bouillotte", "Duree_CBD", "Duree_Tens" )){
  titre <- paste("Graphe des individus des TNM avec habillage en fonction de ", var)
  print(
    ggplot(df_NM_duree, aes(x = `Dim 1`, y = `Dim 2`, color = df_NM_duree[[var]], label = rownames(df_NM_duree))) +
      geom_point(size=3) +
      geom_text(aes(color = df_NM_duree[[var]]), hjust = 0, vjust = 0, size = 3) +
      scale_color_manual(values = custom_palette_NM_duree[[var]], na.value = "transparent") + 
      theme_minimal() +
      labs(title = titre,
           x = "Dim 1",
           y = "Dim 2",
           color = "Duree traitement")
  )
}
```





### ACM des effets secondaires ###

```{r}
# Variables utilisees pour l'AMC avec les quali sup ES
colonnes_ES <- which(seq_along(Data_AMC_TM) %in% c(7, 12, 15, 18, 21, 24, 27, 30, 31, 32))

#AMC avec quali sup douleur
mca.ES = MCA(Data_AMC_TM[colonnes_ES], quali.sup=1, graph=FALSE)
fviz_mca_var(mca.ES, col.var = rep(c("no","yes"),9), invisible = "quali.sup")
```

## Graphe des individus avec habillage selon type de TM
```{r}
print(fviz_mca_ind(mca.ES, habillage = 1, repel = FALSE))
```

## Graphe des individus avec habillage selon type d'ES subi
```{r}
for (i in 2:10){
  print(fviz_mca_ind(mca.ES, habillage = i, repel = FALSE))
}
```

## Graphe des individus avec habillage frequence des ES
```{r}
# Extraire les coordonnées des variables
ind_ES_freq <- rownames(mca.ES$ind$coord)

# Créer un dataframe vide
df_ES_freq <- data.frame(matrix(nrow = length(ind_ES_freq), ncol = 0))

# Ajouter les coord
coord_ES_freq <- mca.ES$ind$coord
df_ES_freq <- cbind(df_ES_freq, coord_ES_freq)

# Définir les variables
df_ES_freq$Freq_Tete <- Data_AMC_TM$Freq_Tete
df_ES_freq$Freq_Fatigue <- Data_AMC_TM$Freq_Fatigue
df_ES_freq$Freq_Nausee <- Data_AMC_TM$Freq_Nausee
df_ES_freq$Freq_Humeur <- Data_AMC_TM$Freq_Humeur
df_ES_freq$Freq_Libido <- Data_AMC_TM$Freq_Libido
df_ES_freq$Freq_Sang <- Data_AMC_TM$Freq_Sang


# Définir une palette de couleurs personnalisée pour chaque variable
custom_palette_ES_freq <- list(
  Freq_Tete = c("Plusieurs fois par jour" = "#960018", "Plusieurs fois par semaine" = "#ED7F10", "Plusieurs fois par mois" = "#FFD700", "Plusieurs fois par an" = "#3AF24B", "Moins d'une fois par an" = "#26C4EC"),
  Freq_Fatigue = c("Plusieurs fois par jour" = "#960018", "Plusieurs fois par semaine" = "#ED7F10", "Plusieurs fois par mois" = "#FFD700", "Plusieurs fois par an" = "#3AF24B", "Moins d'une fois par an" = "#26C4EC"),
  Freq_Nausee = c("Plusieurs fois par jour" = "#960018", "Plusieurs fois par semaine" = "#ED7F10", "Plusieurs fois par mois" = "#FFD700", "Plusieurs fois par an" = "#3AF24B", "Moins d'une fois par an" = "#26C4EC"),
  Freq_Humeur = c("Plusieurs fois par jour" = "#960018", "Plusieurs fois par semaine" = "#ED7F10", "Plusieurs fois par mois" = "#FFD700", "Plusieurs fois par an" = "#3AF24B", "Moins d'une fois par an" = "#26C4EC"),
  Freq_Libido = c("Plusieurs fois par jour" = "#960018", "Plusieurs fois par semaine" = "#ED7F10", "Plusieurs fois par mois" = "#FFD700", "Plusieurs fois par an" = "#3AF24B", "Moins d'une fois par an" = "#26C4EC"),
  Freq_Sang = c("Plusieurs fois par jour" = "#960018", "Plusieurs fois par semaine" = "#ED7F10", "Plusieurs fois par mois" = "#FFD700", "Plusieurs fois par an" = "#3AF24B", "Moins d'une fois par an" = "#26C4EC")
)

# Tracer les variables sur un graphe en utilisant les dimensions 1 et 2 de l'ACM
for (var in c("Freq_Tete","Freq_Fatigue","Freq_Nausee","Freq_Humeur","Freq_Libido","Freq_Sang")){
  titre <- paste("Graphe des individus des TM avec habillage en fonction de ", var)
  print(
    ggplot(df_ES_freq, aes(x = `Dim 1`, y = `Dim 2`, color = df_ES_freq[[var]], label = rownames(df_ES_freq))) +
      geom_point(size=3) +
      geom_text(aes(color = df_ES_freq[[var]]), hjust = 0, vjust = 0, size = 3) +  
      scale_color_manual(values = custom_palette_ES_freq[[var]], na.value = "transparent") +  
      theme_minimal() +
      labs(title = titre,
           x = "Dim 1",
           y = "Dim 2",
           color = "Frequence des ES")
  )
}
```

## Graphe des individus avec habillage selon apparition des ES
```{r}
# Extraire les coordonnées des variables
ind_ES_app <- rownames(mca.ES$ind$coord)

# Créer un dataframe vide
df_ES_app <- data.frame(matrix(nrow = length(ind_ES_app), ncol = 0))

# Ajouter les coord
coord_ES_app <- mca.ES$ind$coord
df_ES_app <- cbind(df_ES_app, coord_ES_app)

# Définir les variables
df_ES_app$Apparition_Tete <- Data_AMC_TM$Apparition_Tete
df_ES_app$Apparition_Fatigue <- Data_AMC_TM$Apparition_Fatigue
df_ES_app$Apparition_Nausee <- Data_AMC_TM$Apparition_Nausee
df_ES_app$Apparition_Humeur <- Data_AMC_TM$Apparition_Humeur
df_ES_app$Apparition_Libido <- Data_AMC_TM$Apparition_Libido
df_ES_app$Apparition_Sang <- Data_AMC_TM$Apparition_Sang

# Définir une palette de couleurs personnalisée pour chaque variable
custom_palette_ES_app <- list(
  Apparition_Tete = c("Moins de 3 mois" = "#ED7F10", "Entre 3 et 6 mois" = "#FFD700", "Entre 6 mois et 2 ans" = "#3AF24B", "Entre 2 et 5 ans" = "#003366", "Plus de 5 ans" = "#A10684"),
  Apparition_Fatigue = c("Moins de 3 mois" = "#ED7F10", "Entre 3 et 6 mois" = "#FFD700", "Entre 6 mois et 2 ans" = "#3AF24B", "Entre 2 et 5 ans" = "#003366", "Plus de 5 ans" = "#A10684"),
  Apparition_Nausee = c("Moins de 3 mois" = "#ED7F10", "Entre 3 et 6 mois" = "#FFD700", "Entre 6 mois et 2 ans" = "#3AF24B", "Entre 2 et 5 ans" = "#003366", "Plus de 5 ans" = "#A10684"),
  Apparition_Humeur = c("Moins de 3 mois" = "#ED7F10", "Entre 3 et 6 mois" = "#FFD700", "Entre 6 mois et 2 ans" = "#3AF24B", "Entre 2 et 5 ans" = "#003366", "Plus de 5 ans" = "#A10684"),
  Apparition_Libido = c("Moins de 3 mois" = "#ED7F10", "Entre 3 et 6 mois" = "#FFD700", "Entre 6 mois et 2 ans" = "#3AF24B", "Entre 2 et 5 ans" = "#003366", "Plus de 5 ans" = "#A10684"),
  Apparition_Sang = c("Moins de 3 mois" = "#ED7F10", "Entre 3 et 6 mois" = "#FFD700", "Entre 6 mois et 2 ans" = "#3AF24B", "Entre 2 et 5 ans" = "#003366", "Plus de 5 ans" = "#A10684")
)

# Tracer les variables sur un graphe en utilisant les dimensions 1 et 2 de l'ACM
for (var in c("Apparition_Tete","Apparition_Fatigue","Apparition_Nausee","Apparition_Humeur","Apparition_Libido","Apparition_Sang")){
  titre <- paste("Graphe des individus des TM avec habillage en fonction de ", var)
  print(
    ggplot(df_ES_app, aes(x = `Dim 1`, y = `Dim 2`, color = df_ES_app[[var]], label = rownames(df_ES_app))) +
      geom_point(size=3) +
      geom_text(aes(color = df_ES_app[[var]]), hjust = 0, vjust = 0, size = 3) +  
      scale_color_manual(values = custom_palette_ES_app[[var]], na.value = "transparent") +  
      theme_minimal() +
      labs(title = titre,
           x = "Dim 1",
           y = "Dim 2",
           color = "Apparition des ES")
  )
}
```





### ACM pour la Mobilite ###

## Création de l'ACM
```{r}
Data_AMC_Mobilite = subset(Data_AMC_test, Mobilite=="yes")

colonnes_Mobilite <- which(seq_along(Data_AMC_Mobilite) %in% c(7,34, 99))#,99

mca.Mobilite = MCA(Data_AMC_Mobilite[colonnes_Mobilite], graph=FALSE, quali.sup = 3)

fviz_mca_var(mca.Mobilite) + ggtitle("Graphe des variables")

```
`
## Graphe des variables en fonction de la qualité de représentation
```{r}
fviz_mca_var(mca.Mobilite, col.var = "cos2") + ggtitle("Graphe des variables en fonction de la qualité de représentation")

fviz_cos2(mca.Mobilite, choice = "var", axes = 1:2) + ggtitle("Classement des variables en fonction de la qualité de représentation")

```

## Graphe des individus en fonction de la qualité de représentation
```{r}
fviz_mca_ind(mca.Mobilite, col.ind = "cos2") + ggtitle("Graphe des individus en fonction de la qualité de représentation")

```

## Graphe des individus : habillage = TM
```{r}
# Extraire les coordonnées des variables
ind_Mob_TM <- rownames(mca.Mobilite$ind$coord)

# Créer un dataframe vide
df_Mob_TM <- data.frame(matrix(nrow = length(ind_Mob_TM), ncol = 0))

# Ajouter les coord
coord_Mob_TM <- mca.Mobilite$ind$coord
df_Mob_TM <- cbind(df_Mob_TM, coord_Mob_TM)

# Définir les variables
df_Mob_TM$TM <- Data_AMC_Mobilite$TM

# Définir une palette de couleurs personnalisée pour chaque variable
custom_palette_Mobilite_TM <- list(
  TM = c("TH" = "#34C924", "CM" = "#1FFED8", "NM" = "#960018")
)

# Tracer les variables sur un graphe en utilisant les dimensions 1 et 2 de l'ACM
for (var in c("TM")){
  titre <- paste("Graphe des individus avec habillage \nen fonction du TM associé")
  print(
    ggplot(df_Mob_TM, aes(x = `Dim 1`, y = `Dim 2`, color = df_Mob_TM[[var]], label = rownames(df_Mob_TM))) +
      geom_point(size=3) +
      geom_text(aes(color = df_Mob_TM[[var]]), hjust = 0, vjust = 0, size = 3) +  
      scale_color_manual(values = custom_palette_Mobilite_TM[[var]], na.value = "transparent") +  
      theme_minimal() +
      labs(title = titre, 
           x = "Dim 1",
           y = "Dim 2",
           color = "Traitement associé") 
  )
}
```

## Graphe des individus : habillage = douleur
```{r}
# Extraire les coordonnées des variables
ind_Mob_D <- rownames(mca.Mobilite$ind$coord)

# Créer un dataframe vide
df_Mob_D <- data.frame(matrix(nrow = length(ind_Mob_D), ncol = 0))

# Ajouter les coord
coord_Mob_D <- mca.Mobilite$ind$coord
df_Mob_D <- cbind(df_Mob_D, coord_Mob_D)

# Définir les variables
df_Mob_D$D_Mob <- Data_AMC_Mobilite$D_Mob

# Définir une palette de couleurs personnalisée pour chaque variable
custom_palette_Mobilite_D <- list(
  D_Mob = c("+" = "#b3e93e", "0" = "#ffec1b", "-" = "#f15854")
)

# Tracer les variables sur un graphe en utilisant les dimensions 1 et 2 de l'ACM
for (var in c("D_Mob")){
  titre <- paste("Graphe des individus avec habillage \nen fonction de la douleur")
  print(
    ggplot(df_Mob_D, aes(x = `Dim 1`, y = `Dim 2`, color = df_Mob_D[[var]], label = rownames(df_Mob_D)), repel =TRUE) +
      geom_point(size=3) +
      geom_text(aes(color = df_Mob_D[[var]]), hjust = 0, vjust = 0, size = 3) +  
      scale_color_manual(values = custom_palette_Mobilite_D[[var]], na.value = "transparent") +  
      theme_minimal() +
      labs(title = titre, 
           x = "Dim 1",
           y = "Dim 2",
           color = "Efficacité sur la douleur") 
  )
}
```

## Graphe des individus : habillage = durée du traitement
```{r}
# Extraire les coordonnées des variables
ind_Mobilite_duree <- rownames(mca.Mobilite$ind$coord)

# Créer un dataframe vide
df_Mobilite_duree <- data.frame(matrix(nrow = length(ind_Mobilite_duree), ncol = 0))

# Ajouter les coord
coord_Mobilite_duree <- mca.Mobilite$ind$coord
df_Mobilite_duree <- cbind(df_Mobilite_duree, coord_Mobilite_duree)

# Définir les variables
df_Mobilite_duree$Duree_Mobilite <- Data_AMC_Mobilite$Duree_Mobilite


# Définir une palette de couleurs personnalisée pour chaque variable
custom_palette_Mobilite_duree <- list(
  Duree_Mobilite = c("Moins de 3 mois" = "#ED7F10", "Entre 3 et 6 mois" = "#FFD700", "Entre 6 mois et 2 ans" = "#3AF24B", "Entre 2 et 5 ans" = "#003366", "Plus de 5 ans" = "#A10684")
)

# Tracer les variables sur un graphe en utilisant les dimensions 1 et 2 de l'ACM
for (var in c("Duree_Mobilite")){
  titre <- paste("Graphe des individus avec habillage en fonction de la duree du traitement")
  print(
    ggplot(df_Mobilite_duree, aes(x = `Dim 1`, y = `Dim 2`, color = df_Mobilite_duree[[var]], label = rownames(df_Mobilite_duree))) +
      geom_point(size=3) +
      geom_text(aes(color = df_Mobilite_duree[[var]]), hjust = 0, vjust = 0, size = 3) +
      scale_color_manual(values = custom_palette_Mobilite_duree[[var]], na.value = "transparent") + 
      theme_minimal() +
      labs(title = titre,
           x = "Dim 1",
           y = "Dim 2",
           color = "Duree traitement")
  )
}
```

## Graphe des indivdus : habillage = conso tabac
```{r}
# Extraire les coordonnées des variables
ind_Mob_tabac <- rownames(mca.Mobilite$ind$coord)

# Créer un dataframe vide
df_Mob_tabac <- data.frame(matrix(nrow = length(ind_Mob_tabac), ncol = 0))

# Ajouter les coord
coord_Mob_tabac <- mca.Mobilite$ind$coord
df_Mob_tabac <- cbind(df_Mob_tabac, coord_Mob_tabac)

# Définir les variables
df_Mob_tabac$Tabac <- Data_AMC_Mobilite$Tabac

# Définir une palette de couleurs personnalisée pour chaque variable
custom_palette_Mobilite_tabac <- list(
  Tabac = c("Jamais" = "#34C924", "Parfois (en certaines occasions)" = "#F4661B", "Régulièrement (consommation hebdomadaire)" = "#960018")
)

# Tracer les variables sur un graphe en utilisant les dimensions 1 et 2 de l'ACM
for (var in c("Tabac")){
  titre <- paste("Graphe des individus avec habillage \nen fonction de la consommation de tabac")
  print(
    ggplot(df_Mob_tabac, aes(x = `Dim 1`, y = `Dim 2`, color = df_Mob_tabac[[var]], label = rownames(df_Mob_tabac))) +
      geom_point(size=3) +
      geom_text(aes(color = df_Mob_tabac[[var]]), hjust = 0, vjust = 0, size = 3) +  
      scale_color_manual(values = custom_palette_Mobilite_tabac[[var]], na.value = "transparent") +  
      theme_minimal() +
      labs(title = titre, 
           x = "Dim 1",
           y = "Dim 2",
           color = "Consommation tabac") 
  )
}
```

## Graphe des individus : habillage = conso alcool
```{r}
# Extraire les coordonnées des variables
ind_Mob_alcool <- rownames(mca.Mobilite$ind$coord)

# Créer un dataframe vide
df_Mob_alcool <- data.frame(matrix(nrow = length(ind_Mob_alcool), ncol = 0))

# Ajouter les coordonnées
coord_Mob_alcool <- mca.Mobilite$ind$coord
df_Mob_alcool <- cbind(df_Mob_alcool, coord_Mob_alcool)

# Définir les variables
df_Mob_alcool$Alcool <- Data_AMC_Mobilite$Alcool

# Définir une palette de couleurs personnalisée pour chaque variable
custom_palette_Mobilite_alcool <- list(
  Alcool = c("Jamais" = "#34C924", "Parfois (en certaines occasions)" = "#F4661B", "Régulièrement (consommation hebdomadaire)" = "#960018")
)

# Tracer les variables sur un graphe en utilisant les dimensions 1 et 2 de l'ACM
for (var in c("Alcool")){
  titre <- paste("Graphe des individus avec habillage \nen fonction de la consommation d'alcool")
  print(
    ggplot(df_Mob_alcool, aes(x = `Dim 1`, y = `Dim 2`, color = df_Mob_alcool[[var]], label = rownames(df_Mob_alcool))) +
      geom_point(size=3) +
      geom_text(aes(color = df_Mob_alcool[[var]]), hjust = 0, vjust = 0, size = 3) +  
      scale_color_manual(values = custom_palette_Mobilite_alcool[[var]], na.value = "transparent") +  
      theme_minimal() +
      labs(title = titre, 
           x = "Dim 1",
           y = "Dim 2",
           color = "Consommation alcool") 
  )
}

```

## Graphe des individus : habillage = âge
```{r}

### Création des tranches d'age ###
bornes <- c(0, 25, 30, 35, 40, Inf)
labels <- c(" - de 25 ans", "26-30 ans", "31-35 ans", "36-40 ans", "+ de 40 ans")
Data_AMC_Mobilite$Tranches_age <- cut(Data_AMC_Mobilite$Age, breaks = bornes, labels = labels, right = FALSE)

# Extraire les coordonnées des variables
ind_Mob_age <- rownames(mca.Mobilite$ind$coord)

# Créer un dataframe vide
df_Mob_age <- data.frame(matrix(nrow = length(ind_Mob_age), ncol = 0))

# Ajouter les coordonnées
coord_Mob_age <- mca.Mobilite$ind$coord
df_Mob_age <- cbind(df_Mob_age, coord_Mob_age)

# Définir les variables
df_Mob_age$Age <- Data_AMC_Mobilite$Tranches_age

# Définir une palette de couleurs personnalisée pour chaque variable
custom_palette_Mobilite_Age <- list(
  Age = c(" - de 25 ans" = "#1FFED8","26-30 ans" = "#34C924", "31-35 ans" = "#ffec1b", "36-40 ans" = "#F4661B", "+ de 40 ans" ="#960018" )
)

# Tracer les variables sur un graphe en utilisant les dimensions 1 et 2 de l'ACM
for (var in c("Age")){
  titre <- paste("Graphe des individus avec habillage \nen fonction de l'age")
  print(
    ggplot(df_Mob_age, aes(x = `Dim 1`, y = `Dim 2`, color = df_Mob_age[[var]], label = rownames(df_Mob_age))) +
      geom_point(size=3) +
      geom_text(aes(color = df_Mob_age[[var]]), hjust = 0, vjust = 0, size = 3) +  
      scale_color_manual(values = custom_palette_Mobilite_Age[[var]], na.value = "transparent") +  
      theme_minimal() +
      labs(title = titre, 
           x = "Dim 1",
           y = "Dim 2",
           color = "Age des patient(e)s") 
  )
}

```





### ACM pour la Nutrition ###

## Création de l'ACM
```{r}
Data_AMC_Nutrition = subset(Data_AMC_test, Nutrition=="yes")

colonnes_Nutrition <- which(seq_along(Data_AMC_Nutrition) %in% c(7,38,100))

mca.Nutrition = MCA(Data_AMC_Nutrition[colonnes_Nutrition], quali.sup=3, graph=FALSE)

fviz_mca_var(mca.Nutrition) + ggtitle("Graphe des variables")

```

## Graphe des variables en fonction de la qualité de représentation
```{r}
fviz_mca_var(mca.Nutrition, col.var = "cos2") + ggtitle("Graphe des variables en fonction de la qualité de représentation")

fviz_cos2(mca.Nutrition, choice = "var", axes = 1:2) + ggtitle("Classement des variables en fonction de la qualité de représentation")

```

## Graphe des individus en fonction de la qualité de représentation
```{r}
fviz_mca_ind(mca.Nutrition, col.ind = "cos2") + ggtitle("Graphe des individus en fonction de la qualité de représentation")

```

## Graphe des individus : habillage = TM
```{r}
# Extraire les coordonnées des variables
ind_Nut_TM <- rownames(mca.Nutrition$ind$coord)

# Créer un dataframe vide
df_Nut_TM <- data.frame(matrix(nrow = length(ind_Nut_TM), ncol = 0))

# Ajouter les coordonnées
coord_Nut_TM <- mca.Nutrition$ind$coord
df_Nut_TM <- cbind(df_Nut_TM, coord_Nut_TM)

# Définir les variables
df_Nut_TM$TM <- Data_AMC_Nutrition$TM

# Définir une palette de couleurs personnalisée pour chaque variable
custom_palette_Nut_TM <- list(
  TM = c("TH" = "#34C924", "CM" = "#1FFED8", "NM" = "#960018")
)

# Tracer les variables sur un graphe en utilisant les dimensions 1 et 2 de l'ACM
for (var in c("TM")){
  titre <- paste("Graphe des individus avec habillage \nen fonction du TM associé")
  print(
    ggplot(df_Nut_TM, aes(x = `Dim 1`, y = `Dim 2`, color = df_Nut_TM[[var]], label = rownames(df_Nut_TM))) +
      geom_point(size=3) +
      geom_text(aes(color = df_Nut_TM[[var]]), hjust = 0, vjust = 0, size = 3) +  
      scale_color_manual(values = custom_palette_Nut_TM[[var]], na.value = "transparent") +  
      theme_minimal() +
      labs(title = titre, 
           x = "Dim 1",
           y = "Dim 2",
           color = "Traitement associé") 
  )
}
```

# Graphe des individus : habillage = douleur
```{r}
# Extraire les coordonnées des variables
ind_Nut_D <- rownames(mca.Nutrition$ind$coord)

# Créer un dataframe vide
df_Nut_D <- data.frame(matrix(nrow = length(ind_Nut_D), ncol = 0))

# Ajouter les coordonnées
coord_Nut_D <- mca.Nutrition$ind$coord
df_Nut_D <- cbind(df_Nut_D, coord_Nut_D)

# Définir les variables
df_Nut_D$D_Nut <- Data_AMC_Nutrition$D_Nut

# Définir une palette de couleurs personnalisée pour chaque variable
custom_palette_Nut_D <- list(
  D_Nut = c("+" = "#b3e93e", "0" = "#ffec1b", "-" = "#f15854")
)

# Tracer les variables sur un graphe en utilisant les dimensions 1 et 2 de l'ACM
for (var in c("D_Nut")){
  titre <- paste("Graphe des individus avec habillage \nen fonction de la douleur")
  print(
    ggplot(df_Nut_D, aes(x = `Dim 1`, y = `Dim 2`, color = df_Nut_D[[var]], label = rownames(df_Nut_D))) +
      geom_point(size=3) +
      geom_text(aes(color = df_Nut_D[[var]]), hjust = 0, vjust = 0, size = 3) +  
      scale_color_manual(values = custom_palette_Nut_D[[var]], na.value = "transparent") +  
      theme_minimal() +
      labs(title = titre, 
           x = "Dim 1",
           y = "Dim 2",
           color = "Efficacité sur la douleur") 
  )
}

```

## Graphe des individus : habillage = durée du traitement
```{r}
# Extraire les coordonnées des variables
ind_Nutrition_duree <- rownames(mca.Nutrition$ind$coord)

# Créer un dataframe vide
df_Nutrition_duree <- data.frame(matrix(nrow = length(ind_Nutrition_duree), ncol = 0))

# Ajouter les coordonnées
coord_Nutrition_duree <- mca.Nutrition$ind$coord
df_Nutrition_duree <- cbind(df_Nutrition_duree, coord_Nutrition_duree)

# Définir les variables
df_Nutrition_duree$Duree_Nutrition <- Data_AMC_Nutrition$Duree_Nutrition


# Définir une palette de couleurs personnalisée pour chaque variable
custom_palette_Nutrition_duree <- list(
  Duree_Nutrition = c("Moins de 3 mois" = "#ED7F10", "Entre 3 et 6 mois" = "#FFD700", "Entre 6 mois et 2 ans" = "#3AF24B", "Entre 2 et 5 ans" = "#003366", "Plus de 5 ans" = "#A10684")
)

# Tracer les variables sur un graphe en utilisant les dimensions 1 et 2 de l'ACM
for (var in c("Duree_Nutrition")){
  titre <- paste("Graphe des individus avec habillage en fonction de la duree du traitement")
  print(
    ggplot(df_Nutrition_duree, aes(x = `Dim 1`, y = `Dim 2`, color = df_Nutrition_duree[[var]], label = rownames(df_Nutrition_duree))) +
      geom_point(size=3) +
      geom_text(aes(color = df_Nutrition_duree[[var]]), hjust = 0, vjust = 0, size = 3) +
      scale_color_manual(values = custom_palette_Nutrition_duree[[var]], na.value = "transparent") + 
      theme_minimal() +
      labs(title = titre,
           x = "Dim 1",
           y = "Dim 2",
           color = "Duree traitement")
  )
}

```

## Graphe des indivdus : habillage = conso tabac
```{r}
# Extraire les coordonnées des variables
ind_Nut_tabac <- rownames(mca.Nutrition$ind$coord)

# Créer un dataframe vide
df_Nut_tabac <- data.frame(matrix(nrow = length(ind_Nut_tabac), ncol = 0))

# Ajouter les coordonnées
coord_Nut_tabac <- mca.Nutrition$ind$coord
df_Nut_tabac <- cbind(df_Nut_tabac, coord_Nut_tabac)

# Définir les variables
df_Nut_tabac$Tabac <- Data_AMC_Nutrition$Tabac

# Définir une palette de couleurs personnalisée pour chaque variable
custom_palette_Nut_tabac <- list(
  Tabac = c("Jamais" = "#34C924", "Parfois (en certaines occasions)" = "#F4661B", "Régulièrement (consommation hebdomadaire)" = "#960018")
)

# Tracer les variables sur un graphe en utilisant les dimensions 1 et 2 de l'ACM
for (var in c("Tabac")){
  titre <- paste("Graphe des individus avec habillage \nen fonction de la consommation de tabac")
  print(
    ggplot(df_Nut_tabac, aes(x = `Dim 1`, y = `Dim 2`, color = df_Nut_tabac[[var]], label = rownames(df_Nut_tabac))) +
      geom_point(size=3) +
      geom_text(aes(color = df_Nut_tabac[[var]]), hjust = 0, vjust = 0, size = 3) +  
      scale_color_manual(values = custom_palette_Nut_tabac[[var]], na.value = "transparent") +  
      theme_minimal() +
      labs(title = titre, 
           x = "Dim 1",
           y = "Dim 2",
           color = "Consommation tabac") 
  )
}

```

## Graphe des individus : habillage = conso alcool
```{r}
# Extraire les coordonnées des variables
ind_Nut_alcool <- rownames(mca.Nutrition$ind$coord)

# Créer un dataframe vide
df_Nut_alcool <- data.frame(matrix(nrow = length(ind_Nut_alcool), ncol = 0))

# Ajouter les coordonnées
coord_Nut_alcool <- mca.Nutrition$ind$coord
df_Nut_alcool <- cbind(df_Nut_alcool, coord_Nut_alcool)

# Définir les variables
df_Nut_alcool$Alcool <- Data_AMC_Nutrition$Alcool

# Définir une palette de couleurs personnalisée pour chaque variable
custom_palette_Nut_alcool <- list(
  Alcool = c("Jamais" = "#34C924", "Parfois (en certaines occasions)" = "#F4661B", "Régulièrement (consommation hebdomadaire)" = "#960018")
)

# Tracer les variables sur un graphe en utilisant les dimensions 1 et 2 de l'ACM
for (var in c("Alcool")){
  titre <- paste("Graphe des individus avec habillage \nen fonction de la consommation d'alcool")
  print(
    ggplot(df_Nut_alcool, aes(x = `Dim 1`, y = `Dim 2`, color = df_Nut_alcool[[var]], label = rownames(df_Nut_alcool))) +
      geom_point(size=3) +
      geom_text(aes(color = df_Nut_alcool[[var]]), hjust = 0, vjust = 0, size = 3) +  
      scale_color_manual(values = custom_palette_Nut_alcool[[var]], na.value = "transparent") +  
      theme_minimal() +
      labs(title = titre, 
           x = "Dim 1",
           y = "Dim 2",
           color = "Consommation alcool") 
  )
}


```

## Graphe des individus : habillage = âge
```{r}
### Création des tranches d'âge ###
bornes <- c(0, 25, 30, 35, 40, Inf)
labels <- c(" - de 25 ans", "26-30 ans", "31-35 ans", "36-40 ans", "+ de 40 ans")
Data_AMC_Nutrition$Tranches_age <- cut(Data_AMC_Nutrition$Age, breaks = bornes, labels = labels, right = FALSE)

# Extraire les coordonnées des variables
ind_Nut_age <- rownames(mca.Nutrition$ind$coord)

# Créer un dataframe vide
df_Nut_age <- data.frame(matrix(nrow = length(ind_Nut_age), ncol = 0))

# Ajouter les coordonnées
coord_Nut_age <- mca.Nutrition$ind$coord
df_Nut_age <- cbind(df_Nut_age, coord_Nut_age)

# Définir les variables
df_Nut_age$Age <- Data_AMC_Nutrition$Tranches_age

# Définir une palette de couleurs personnalisée pour chaque variable
custom_palette_Nut_Age <- list(
  Age = c(" - de 25 ans" = "#1FFED8","26-30 ans" = "#34C924", "31-35 ans" = "#ffec1b", "36-40 ans" = "#F4661B", "+ de 40 ans" ="#960018" )
)

# Tracer les variables sur un graphe en utilisant les dimensions 1 et 2 de l'ACM
for (var in c("Age")){
  titre <- paste("Graphe des individus avec habillage \nen fonction de l'âge")
  print(
    ggplot(df_Nut_age, aes(x = `Dim 1`, y = `Dim 2`, color = df_Nut_age[[var]], label = rownames(df_Nut_age))) +
      geom_point(size=3) +
      geom_text(aes(color = df_Nut_age[[var]]), hjust = 0, vjust = 0, size = 3) +  
      scale_color_manual(values = custom_palette_Nut_Age[[var]], na.value = "transparent") +  
      theme_minimal() +
      labs(title = titre, 
           x = "Dim 1",
           y = "Dim 2",
           color = "Âge des patient(e)s") 
  )
}

```








### ACM pour Phyto ###

```{r}
## Création de l'ACM
Data_AMC_Phyto = subset(Data_AMC_test, Phyto=="yes")

colonnes_Phyto <- which(seq_along(Data_AMC_Phyto) %in% c(7,46,102))

mca.Phyto = MCA(Data_AMC_Phyto[colonnes_Phyto], quali.sup = 3, graph=FALSE)

fviz_mca_var(mca.Phyto) + ggtitle("Graphe des variables")
```

## Graphe des variables en fonction de la qualité de représentation
```{r}
fviz_mca_var(mca.Phyto, col.var = "cos2") + ggtitle("Graphe des variables en fonction de la qualité de représentation")

fviz_cos2(mca.Phyto, choice = "var", axes = 1:2) + ggtitle("Classement des variables en fonction de la qualité de représentation")
```

## Graphe des individus en fonction de la qualité de représentation
```{r}
fviz_mca_ind(mca.Phyto, col.ind = "cos2") + ggtitle("Graphe des individus en fonction de la qualité de représentation")
```

## Graphe des individus : habillage = TM
```{r}
# Extraire les coordonnées des variables
ind_Phyto_TM <- rownames(mca.Phyto$ind$coord)

# Créer un dataframe vide
df_Phyto_TM <- data.frame(matrix(nrow = length(ind_Phyto_TM), ncol = 0))

# Ajouter les coordonnées
coord_Phyto_TM <- mca.Phyto$ind$coord
df_Phyto_TM <- cbind(df_Phyto_TM, coord_Phyto_TM)

# Définir les variables
df_Phyto_TM$TM <- Data_AMC_Phyto$TM

# Définir une palette de couleurs personnalisée pour chaque variable
custom_palette_Phyto_TM <- list(
  TM = c("TH" = "#34C924", "CM" = "#1FFED8", "NM" = "#960018")
)

# Tracer les variables sur un graphe en utilisant les dimensions 1 et 2 de l'ACM
for (var in c("TM")){
  titre <- paste("Graphe des individus avec habillage \nen fonction du TM associé")
  print(
    ggplot(df_Phyto_TM, aes(x = `Dim 1`, y = `Dim 2`, color = df_Phyto_TM[[var]], label = rownames(df_Phyto_TM))) +
      geom_point(size=3) +
      geom_text(aes(color = df_Phyto_TM[[var]]), hjust = 0, vjust = 0, size = 3) +  
      scale_color_manual(values = custom_palette_Phyto_TM[[var]], na.value = "transparent") +  
      theme_minimal() +
      labs(title = titre, 
           x = "Dim 1",
           y = "Dim 2",
           color = "Traitement associé") 
  )
}
```










### ACM pour l'Acup ###

```{r}
## Création de l'ACM
Data_AMC_Acup = subset(Data_AMC_test, Acup=="yes")

colonnes_Acup <- which(seq_along(Data_AMC_Acup) %in% c(7,50,103))

mca.Acup = MCA(Data_AMC_Acup[colonnes_Acup], graph=FALSE)

fviz_mca_var(mca.Acup) + ggtitle("Graphe des variables")
```

## Graphe des variables en fonction de la qualité de représentation
```{r}
fviz_mca_var(mca.Acup, col.var = "cos2") + ggtitle("Graphe des variables en fonction de la qualité de représentation")

fviz_cos2(mca.Acup, choice = "var", axes = 1:2) + ggtitle("Classement des variables en fonction de la qualité de représentation")
```

## Graphe des individus en fonction de la qualité de représentation
```{r}
fviz_mca_ind(mca.Acup, col.ind = "cos2") + ggtitle("Graphe des individus en fonction de la qualité de représentation")
```

## Graphe des individus : habillage = TM
```{r}
# Extraire les coordonnées des variables
ind_Acup_TM <- rownames(mca.Acup$ind$coord)

# Créer un dataframe vide
df_Acup_TM <- data.frame(matrix(nrow = length(ind_Acup_TM), ncol = 0))

# Ajouter les coordonnées
coord_Acup_TM <- mca.Acup$ind$coord
df_Acup_TM <- cbind(df_Acup_TM, coord_Acup_TM)

# Définir les variables
df_Acup_TM$TM <- Data_AMC_Acup$TM

# Définir une palette de couleurs personnalisée pour chaque variable
custom_palette_Acup_TM <- list(
  TM = c("TH" = "#34C924", "CM" = "#1FFED8", "NM" = "#960018")
)

# Tracer les variables sur un graphe en utilisant les dimensions 1 et 2 de l'ACM
for (var in c("TM")){
  titre <- paste("Graphe des individus avec habillage \nen fonction du TM associé")
  print(
    ggplot(df_Acup_TM, aes(x = `Dim 1`, y = `Dim 2`, color = df_Acup_TM[[var]], label = rownames(df_Acup_TM))) +
      geom_point(size=3) +
      geom_text(aes(color = df_Acup_TM[[var]]), hjust = 0, vjust = 0, size = 3) +  
      scale_color_manual(values = custom_palette_Acup_TM[[var]], na.value = "transparent") +  
      theme_minimal() +
      labs(title = titre, 
           x = "Dim 1",
           y = "Dim 2",
           color = "Traitement associé") 
  )
}
```

# Graphe des individus : habillage = douleur
```{r}
# Extraire les coordonnées des variables
ind_Acup_D <- rownames(mca.Acup$ind$coord)

# Créer un dataframe vide
df_Acup_D <- data.frame(matrix(nrow = length(ind_Acup_D), ncol = 0))

# Ajouter les coordonnées
coord_Acup_D <- mca.Acup$ind$coord
df_Acup_D <- cbind(df_Acup_D, coord_Acup_D)

# Définir les variables
df_Acup_D$D_Acup <- Data_AMC_Acup$D_Acup

# Définir une palette de couleurs personnalisée pour chaque variable
custom_palette_Acup_D <- list(
  D_Acup = c("+" = "#b3e93e", "0" = "#ffec1b", "-" = "#f15854")
)

# Tracer les variables sur un graphe en utilisant les dimensions 1 et 2 de l'ACM
for (var in c("D_Acup")){
  titre <- paste("Graphe des individus avec habillage \nen fonction de la douleur")
  print(
    ggplot(df_Acup_D, aes(x = `Dim 1`, y = `Dim 2`, color = df_Acup_D[[var]], label = rownames(df_Acup_D))) +
      geom_point(size=3) +
      geom_text(aes(color = df_Acup_D[[var]]), hjust = 0, vjust = 0, size = 3) +  
      scale_color_manual(values = custom_palette_Acup_D[[var]], na.value = "transparent") +  
      theme_minimal() +
      labs(title = titre, 
           x = "Dim 1",
           y = "Dim 2",
           color = "Efficacité sur la douleur") 
  )
}
```

## Graphe des individus : habillage = durée du traitement
```{r}
# Extraire les coordonnées des variables
ind_Acup_duree <- rownames(mca.Acup$ind$coord)

# Créer un dataframe vide
df_Acup_duree <- data.frame(matrix(nrow = length(ind_Acup_duree), ncol = 0))

# Ajouter les coordonnées
coord_Acup_duree <- mca.Acup$ind$coord
df_Acup_duree <- cbind(df_Acup_duree, coord_Acup_duree)

# Définir les variables
df_Acup_duree$Duree_Acup <- Data_AMC_Acup$Duree_Acup


# Définir une palette de couleurs personnalisée pour chaque variable
custom_palette_Acup_duree <- list(
  Duree_Acup = c("Moins de 3 mois" = "#ED7F10", "Entre 3 et 6 mois" = "#FFD700", "Entre 6 mois et 2 ans" = "#3AF24B", "Entre 2 et 5 ans" = "#003366", "Plus de 5 ans" = "#A10684")
)

# Tracer les variables sur un graphe en utilisant les dimensions 1 et 2 de l'ACM
for (var in c("Duree_Acup")){
  titre <- paste("Graphe des individus avec habillage en fonction de la duree du traitement")
  print(
    ggplot(df_Acup_duree, aes(x = `Dim 1`, y = `Dim 2`, color = df_Acup_duree[[var]], label = rownames(df_Acup_duree))) +
      geom_point(size=3) +
      geom_text(aes(color = df_Acup_duree[[var]]), hjust = 0, vjust = 0, size = 3) +
      scale_color_manual(values = custom_palette_Acup_duree[[var]], na.value = "transparent") + 
      theme_minimal() +
      labs(title = titre,
           x = "Dim 1",
           y = "Dim 2",
           color = "Duree traitement")
  )
}
```







### ACM pour l'Hypnose ###

```{r}
## Création de l'ACM
Data_AMC_Hypnose = subset(Data_AMC_test, Hypnose=="yes")

colonnes_Hypnose <- which(seq_along(Data_AMC_Hypnose) %in% c(7,54,104))

mca.Hypnose = MCA(Data_AMC_Hypnose[colonnes_Hypnose], graph=FALSE)

fviz_mca_var(mca.Hypnose) + ggtitle("Graphe des variables")
```

## Graphe des variables en fonction de la qualité de représentation
```{r}
fviz_mca_var(mca.Hypnose, col.var = "cos2") + ggtitle("Graphe des variables en fonction de la qualité de représentation")

fviz_cos2(mca.Hypnose, choice = "var", axes = 1:2) + ggtitle("Classement des variables en fonction de la qualité de représentation")
```

## Graphe des individus en fonction de la qualité de représentation
```{r}
fviz_mca_ind(mca.Hypnose, col.ind = "cos2") + ggtitle("Graphe des individus en fonction de la qualité de représentation")
```

## Graphe des individus : habillage = TM
```{r}
# Extraire les coordonnées des variables
ind_Hyp_TM <- rownames(mca.Hypnose$ind$coord)

# Créer un dataframe vide
df_Hyp_TM <- data.frame(matrix(nrow = length(ind_Hyp_TM), ncol = 0))

# Ajouter les coordonnées
coord_Hyp_TM <- mca.Hypnose$ind$coord
df_Hyp_TM <- cbind(df_Hyp_TM, coord_Hyp_TM)

# Définir les variables
df_Hyp_TM$TM <- Data_AMC_Hypnose$TM

# Définir une palette de couleurs personnalisée pour chaque variable
custom_palette_Hyp_TM <- list(
  TM = c("TH" = "#34C924", "CM" = "#1FFED8", "NM" = "#960018")
)

# Tracer les variables sur un graphe en utilisant les dimensions 1 et 2 de l'ACM
for (var in c("TM")){
  titre <- paste("Graphe des individus avec habillage \nen fonction du TM associé")
  print(
    ggplot(df_Hyp_TM, aes(x = `Dim 1`, y = `Dim 2`, color = df_Hyp_TM[[var]], label = rownames(df_Hyp_TM))) +
      geom_point(size=3) +
      geom_text(aes(color = df_Hyp_TM[[var]]), hjust = 0, vjust = 0, size = 3) +  
      scale_color_manual(values = custom_palette_Hyp_TM[[var]], na.value = "transparent") +  
      theme_minimal() +
      labs(title = titre, 
           x = "Dim 1",
           y = "Dim 2",
           color = "Traitement associé") 
  )
}
```

# Graphe des individus : habillage = douleur
```{r}
# Extraire les coordonnées des variables
ind_Hyp_D <- rownames(mca.Hypnose$ind$coord)

# Créer un dataframe vide
df_Hyp_D <- data.frame(matrix(nrow = length(ind_Hyp_D), ncol = 0))

# Ajouter les coordonnées
coord_Hyp_D <- mca.Hypnose$ind$coord
df_Hyp_D <- cbind(df_Hyp_D, coord_Hyp_D)

# Définir les variables
df_Hyp_D$D_Hyp <- Data_AMC_Hypnose$D_Hyp

# Définir une palette de couleurs personnalisée pour chaque variable
custom_palette_Hyp_D <- list(
  D_Hyp = c("+" = "#b3e93e", "0" = "#ffec1b", "-" = "#f15854")
)

# Tracer les variables sur un graphe en utilisant les dimensions 1 et 2 de l'ACM
for (var in c("D_Hyp")){
  titre <- paste("Graphe des individus avec habillage \nen fonction de la douleur")
  print(
    ggplot(df_Hyp_D, aes(x = `Dim 1`, y = `Dim 2`, color = df_Hyp_D[[var]], label = rownames(df_Hyp_D))) +
      geom_point(size=3) +
      geom_text(aes(color = df_Hyp_D[[var]]), hjust = 0, vjust = 0, size = 3) +  
      scale_color_manual(values = custom_palette_Hyp_D[[var]], na.value = "transparent") +  
      theme_minimal() +
      labs(title = titre, 
           x = "Dim 1",
           y = "Dim 2",
           color = "Efficacité sur la douleur") 
  )
}
```

## Graphe des individus : habillage = durée du traitement
```{r}
# Extraire les coordonnées des variables
ind_Hyp_duree <- rownames(mca.Hypnose$ind$coord)

# Créer un dataframe vide
df_Hyp_duree <- data.frame(matrix(nrow = length(ind_Hyp_duree), ncol = 0))

# Ajouter les coordonnées
coord_Hyp_duree <- mca.Hypnose$ind$coord
df_Hyp_duree <- cbind(df_Hyp_duree, coord_Hyp_duree)

# Définir les variables
df_Hyp_duree$Duree_Hyp <- Data_AMC_Hypnose$Duree_Hyp


# Définir une palette de couleurs personnalisée pour chaque variable
custom_palette_Hyp_duree <- list(
  Duree_Hyp = c("Moins de 3 mois" = "#ED7F10", "Entre 3 et 6 mois" = "#FFD700", "Entre 6 mois et 2 ans" = "#3AF24B", "Entre 2 et 5 ans" = "#003366", "Plus de 5 ans" = "#A10684")
)

# Tracer les variables sur un graphe en utilisant les dimensions 1 et 2 de l'ACM
for (var in c("Duree_Hyp")){
  titre <- paste("Graphe des individus avec habillage en fonction de la duree du traitement")
  print(
    ggplot(df_Hyp_duree, aes(x = `Dim 1`, y = `Dim 2`, color = df_Hyp_duree[[var]], label = rownames(df_Hyp_duree))) +
      geom_point(size=3) +
      geom_text(aes(color = df_Hyp_duree[[var]]), hjust = 0, vjust = 0, size = 3) +
      scale_color_manual(values = custom_palette_Hyp_duree[[var]], na.value = "transparent") + 
      theme_minimal() +
      labs(title = titre,
           x = "Dim 1",
           y = "Dim 2",
           color = "Duree traitement")
  )
}
```





### ACM pour la Bouillotte ###

```{r}
## Création de l'ACM
Data_AMC_Bouillotte = subset(Data_AMC_test, Bouillotte=="yes")

colonnes_Bouillotte <- which(seq_along(Data_AMC_Bouillotte) %in% c(7,58,105))

mca.Bouillotte = MCA(Data_AMC_Bouillotte[colonnes_Bouillotte], quali.sup = 3, graph=FALSE)

fviz_mca_var(mca.Bouillotte) + ggtitle("Graphe des variables")
```

## Graphe des variables en fonction de la qualité de représentation
```{r}
fviz_mca_var(mca.Bouillotte, col.var = "cos2") + ggtitle("Graphe des variables en fonction de la qualité de représentation")

fviz_cos2(mca.Bouillotte, choice = "var", axes = 1:2) + ggtitle("Classement des variables en fonction de la qualité de représentation")

## Graphe des individus en fonction de la qualité de représentation
fviz_mca_ind(mca.Bouillotte, col.ind = "cos2") + ggtitle("Graphe des individus en fonction de la qualité de représentation")
```

## Graphe des individus : habillage = TM
```{r}
# Extraire les coordonnées des variables
ind_Bou_TM <- rownames(mca.Bouillotte$ind$coord)

# Créer un dataframe vide
df_Bou_TM <- data.frame(matrix(nrow = length(ind_Bou_TM), ncol = 0))

# Ajouter les coordonnées
coord_Bou_TM <- mca.Bouillotte$ind$coord
df_Bou_TM <- cbind(df_Bou_TM, coord_Bou_TM)

# Définir les variables
df_Bou_TM$TM <- Data_AMC_Bouillotte$TM

# Définir une palette de couleurs personnalisée pour chaque variable
custom_palette_Bou_TM <- list(
  TM = c("TH" = "#34C924", "CM" = "#1FFED8", "NM" = "#960018")
)

# Tracer les variables sur un graphe en utilisant les dimensions 1 et 2 de l'ACM
for (var in c("TM")){
  titre <- paste("Graphe des individus avec habillage \nen fonction du TM associé")
  print(
    ggplot(df_Bou_TM, aes(x = `Dim 1`, y = `Dim 2`, color = df_Bou_TM[[var]], label = rownames(df_Bou_TM))) +
      geom_point(size=3) +
      geom_text(aes(color = df_Bou_TM[[var]]), hjust = 0, vjust = 0, size = 3) +  
      scale_color_manual(values = custom_palette_Bou_TM[[var]], na.value = "transparent") +  
      theme_minimal() +
      labs(title = titre, 
           x = "Dim 1",
           y = "Dim 2",
           color = "Traitement associé") 
  )
}

```

# Graphe des individus : habillage = douleur
```{r}
# Extraire les coordonnées des variables
ind_Bou_D <- rownames(mca.Bouillotte$ind$coord)

# Créer un dataframe vide
df_Bou_D <- data.frame(matrix(nrow = length(ind_Bou_D), ncol = 0))

# Ajouter les coordonnées
coord_Bou_D <- mca.Bouillotte$ind$coord
df_Bou_D <- cbind(df_Bou_D, coord_Bou_D)

# Définir les variables
df_Bou_D$D_Bou <- Data_AMC_Bouillotte$D_Bou

# Définir une palette de couleurs personnalisée pour chaque variable
custom_palette_Bou_D <- list(
  D_Bou = c("+" = "#b3e93e", "0" = "#ffec1b", "-" = "#f15854")
)

# Tracer les variables sur un graphe en utilisant les dimensions 1 et 2 de l'ACM
for (var in c("D_Bou")){
  titre <- paste("Graphe des individus avec habillage \nen fonction de la douleur")
  print(
    ggplot(df_Bou_D, aes(x = `Dim 1`, y = `Dim 2`, color = df_Bou_D[[var]], label = rownames(df_Bou_D))) +
      geom_point(size=3) +
      geom_text(aes(color = df_Bou_D[[var]]), hjust = 0, vjust = 0, size = 3) +  
      scale_color_manual(values = custom_palette_Bou_D[[var]], na.value = "transparent") +  
      theme_minimal() +
      labs(title = titre, 
           x = "Dim 1",
           y = "Dim 2",
           color = "Efficacité sur la douleur") 
  )
}
```

## Graphe des individus : habillage = durée du traitement
 
```{r}
# Extraire les coordonnées des variables
ind_Bouillotte_duree <- rownames(mca.Bouillotte$ind$coord)

# Créer un dataframe vide
df_Bouillotte_duree <- data.frame(matrix(nrow = length(ind_Bouillotte_duree), ncol = 0))

# Ajouter les coordonnées
coord_Bouillotte_duree <- mca.Bouillotte$ind$coord
df_Bouillotte_duree <- cbind(df_Bouillotte_duree, coord_Bouillotte_duree)

# Définir les variables
df_Bouillotte_duree$Duree_Bouillotte <- Data_AMC_Bouillotte$Duree_Bouillotte


# Définir une palette de couleurs personnalisée pour chaque variable
custom_palette_Bouillotte_duree <- list(
  Duree_Bouillotte = c("Moins de 3 mois" = "#ED7F10", "Entre 3 et 6 mois" = "#FFD700", "Entre 6 mois et 2 ans" = "#3AF24B", "Entre 2 et 5 ans" = "#003366", "Plus de 5 ans" = "#A10684")
)

# Tracer les variables sur un graphe en utilisant les dimensions 1 et 2 de l'ACM
for (var in c("Duree_Bouillotte")){
  titre <- paste("Graphe des individus avec habillage en fonction de la duree du traitement")
  print(
    ggplot(df_Bouillotte_duree, aes(x = `Dim 1`, y = `Dim 2`, color = df_Bouillotte_duree[[var]], label = rownames(df_Bouillotte_duree))) +
      geom_point(size=3) +
      geom_text(aes(color = df_Bouillotte_duree[[var]]), hjust = 0, vjust = 0, size = 3) +
      scale_color_manual(values = custom_palette_Bouillotte_duree[[var]], na.value = "transparent") + 
      theme_minimal() +
      labs(title = titre,
           x = "Dim 1",
           y = "Dim 2",
           color = "Duree traitement")
  )
}
```





### ACM pour le CBD ###

## Création de l'ACM
```{r}
Data_AMC_CBD = subset(Data_AMC_test, CBD=="yes")

colonnes_CBD <- which(seq_along(Data_AMC_CBD) %in% c(7,62,106))

mca.CBD = MCA(Data_AMC_CBD[colonnes_CBD], graph=FALSE)

fviz_mca_var(mca.CBD) + ggtitle("Graphe des variables")
```

## Graphe des variables en fonction de la qualité de représentation
```{r}
fviz_mca_var(mca.CBD, col.var = "cos2") + ggtitle("Graphe des variables en fonction de la qualité de représentation")

fviz_cos2(mca.CBD, choice = "var", axes = 1:2) + ggtitle("Classement des variables en fonction de la qualité de représentation")
```

## Graphe des individus en fonction de la qualité de représentation
```{r}
fviz_mca_ind(mca.CBD, col.ind = "cos2") + ggtitle("Graphe des individus en fonction de la qualité de représentation")
```

## Graphe des individus : habillage = TM
```{r}
# Extraire les coordonnées des variables
ind_CBD_TM <- rownames(mca.CBD$ind$coord)

# Créer un dataframe vide
df_CBD_TM <- data.frame(matrix(nrow = length(ind_CBD_TM), ncol = 0))

# Ajouter les coordonnées
coord_CBD_TM <- mca.CBD$ind$coord
df_CBD_TM <- cbind(df_CBD_TM, coord_CBD_TM)

# Définir les variables
df_CBD_TM$TM <- Data_AMC_CBD$TM

# Définir une palette de couleurs personnalisée pour chaque variable
custom_palette_CBD_TM <- list(
  TM = c("TH" = "#34C924", "CM" = "#1FFED8", "NM" = "#960018")
)

# Tracer les variables sur un graphe en utilisant les dimensions 1 et 2 de l'ACM
for (var in c("TM")){
  titre <- paste("Graphe des individus avec habillage \nen fonction du TM associé")
  print(
    ggplot(df_CBD_TM, aes(x = `Dim 1`, y = `Dim 2`, color = df_CBD_TM[[var]], label = rownames(df_CBD_TM))) +
      geom_point(size=3) +
      geom_text(aes(color = df_CBD_TM[[var]]), hjust = 0, vjust = 0, size = 3) +  
      scale_color_manual(values = custom_palette_CBD_TM[[var]], na.value = "transparent") +  
      theme_minimal() +
      labs(title = titre, 
           x = "Dim 1",
           y = "Dim 2",
           color = "Traitement associé") 
  )
}
```

# Graphe des individus : habillage = douleur
```{r}
# Extraire les coordonnées des variables
ind_CBD_D <- rownames(mca.CBD$ind$coord)

# Créer un dataframe vide
df_CBD_D <- data.frame(matrix(nrow = length(ind_CBD_D), ncol = 0))

# Ajouter les coordonnées
coord_CBD_D <- mca.CBD$ind$coord
df_CBD_D <- cbind(df_CBD_D, coord_CBD_D)

# Définir les variables
df_CBD_D$D_CBD <- Data_AMC_CBD$D_CBD

# Définir une palette de couleurs personnalisée pour chaque variable
custom_palette_CBD_D <- list(
  D_CBD = c("+" = "#b3e93e", "0" = "#ffec1b", "-" = "#f15854")
)

# Tracer les variables sur un graphe en utilisant les dimensions 1 et 2 de l'ACM
for (var in c("D_CBD")){
  titre <- paste("Graphe des individus avec habillage \nen fonction de la douleur")
  print(
    ggplot(df_CBD_D, aes(x = `Dim 1`, y = `Dim 2`, color = df_CBD_D[[var]], label = rownames(df_CBD_D))) +
      geom_point(size=3) +
      geom_text(aes(color = df_CBD_D[[var]]), hjust = 0, vjust = 0, size = 3) +  
      scale_color_manual(values = custom_palette_CBD_D[[var]], na.value = "transparent") +  
      theme_minimal() +
      labs(title = titre, 
           x = "Dim 1",
           y = "Dim 2",
           color = "Efficacité sur la douleur") 
  )
}
```

# Graphe des individus : habillage = durée du traitement
```{r}
# Extraire les coordonnées des variables
ind_CBD_duree <- rownames(mca.CBD$ind$coord)

# Créer un dataframe vide
df_CBD_duree <- data.frame(matrix(nrow = length(ind_CBD_duree), ncol = 0))

# Ajouter les coordonnées
coord_CBD_duree <- mca.CBD$ind$coord
df_CBD_duree <- cbind(df_CBD_duree, coord_CBD_duree)

# Définir les variables
df_CBD_duree$Duree_CBD <- Data_AMC_CBD$Duree_CBD

# Définir une palette de couleurs personnalisée pour chaque variable
custom_palette_CBD_duree <- list(
  Duree_CBD = c("Moins de 3 mois" = "#ED7F10", "Entre 3 et 6 mois" = "#FFD700", "Entre 6 mois et 2 ans" = "#3AF24B", "Entre 2 et 5 ans" = "#003366", "Plus de 5 ans" = "#A10684")
)

# Tracer les variables sur un graphe en utilisant les dimensions 1 et 2 de l'ACM
for (var in c("Duree_CBD")){
  titre <- paste("Graphe des individus avec habillage en fonction de la duree du traitement")
  print(
    ggplot(df_CBD_duree, aes(x = `Dim 1`, y = `Dim 2`, color = df_CBD_duree[[var]], label = rownames(df_CBD_duree))) +
      geom_point(size=3) +
      geom_text(aes(color = df_CBD_duree[[var]]), hjust = 0, vjust = 0, size = 3) +
      scale_color_manual(values = custom_palette_CBD_duree[[var]], na.value = "transparent") + 
      theme_minimal() +
      labs(title = titre,
           x = "Dim 1",
           y = "Dim 2",
           color = "Duree traitement")
  )
}
```





### ACM pour le Tens ###

```{r}
## Création de l'ACM
Data_AMC_Tens = subset(Data_AMC_test, Tens=="yes")

colonnes_Tens <- which(seq_along(Data_AMC_Tens) %in% c(7,66,107))

mca.Tens = MCA(Data_AMC_Tens[colonnes_Tens], graph=FALSE)

fviz_mca_var(mca.Tens) + ggtitle("Graphe des variables")
```

## Graphe des variables en fonction de la qualité de représentation
```{r}
fviz_mca_var(mca.Tens, col.var = "cos2") + ggtitle("Graphe des variables en fonction de la qualité de représentation")

fviz_cos2(mca.Tens, choice = "var", axes = 1:2) + ggtitle("Classement des variables en fonction de la qualité de représentation")
```

## Graphe des individus en fonction de la qualité de représentation
```{r}
fviz_mca_ind(mca.Tens, col.ind = "cos2") + ggtitle("Graphe des individus en fonction de la qualité de représentation")
```

## Graphe des individus : habillage = TM
```{r}
# Extraire les coordonnées des variables
ind_Tens_TM <- rownames(mca.Tens$ind$coord)

# Créer un dataframe vide
df_Tens_TM <- data.frame(matrix(nrow = length(ind_Tens_TM), ncol = 0))

# Ajouter les coordonnées
coord_Tens_TM <- mca.Tens$ind$coord
df_Tens_TM <- cbind(df_Tens_TM, coord_Tens_TM)

# Définir les variables
df_Tens_TM$TM <- Data_AMC_Tens$TM

# Définir une palette de couleurs personnalisée pour chaque variable
custom_palette_Tens_TM <- list(
  TM = c("TH" = "#34C924", "CM" = "#1FFED8", "NM" = "#960018")
)

# Tracer les variables sur un graphe en utilisant les dimensions 1 et 2 de l'ACM
for (var in c("TM")){
  titre <- paste("Graphe des individus avec habillage \nen fonction du TM associé")
  print(
    ggplot(df_Tens_TM, aes(x = `Dim 1`, y = `Dim 2`, color = df_Tens_TM[[var]], label = rownames(df_Tens_TM))) +
      geom_point(size=3) +
      geom_text(aes(color = df_Tens_TM[[var]]), hjust = 0, vjust = 0, size = 3) +  
      scale_color_manual(values = custom_palette_Tens_TM[[var]], na.value = "transparent") +  
      theme_minimal() +
      labs(title = titre, 
           x = "Dim 1",
           y = "Dim 2",
           color = "Traitement associé") 
  )
}
```

# Graphe des individus : habillage = douleur
```{r}
# Extraire les coordonnées des variables
ind_Tens_D <- rownames(mca.Tens$ind$coord)

# Créer un dataframe vide
df_Tens_D <- data.frame(matrix(nrow = length(ind_Tens_D), ncol = 0))

# Ajouter les coordonnées
coord_Tens_D <- mca.Tens$ind$coord
df_Tens_D <- cbind(df_Tens_D, coord_Tens_D)

# Définir les variables
df_Tens_D$D_Tens <- Data_AMC_Tens$D_Tens

# Définir une palette de couleurs personnalisée pour chaque variable
custom_palette_Tens_D <- list(
  D_Tens = c("+" = "#b3e93e", "0" = "#ffec1b", "-" = "#f15854")
)

# Tracer les variables sur un graphe en utilisant les dimensions 1 et 2 de l'ACM
for (var in c("D_Tens")){
  titre <- paste("Graphe des individus avec habillage \nen fonction de la douleur")
  print(
    ggplot(df_Tens_D, aes(x = `Dim 1`, y = `Dim 2`, color = df_Tens_D[[var]], label = rownames(df_Tens_D))) +
      geom_point(size=3) +
      geom_text(aes(color = df_Tens_D[[var]]), hjust = 0, vjust = 0, size = 3) +  
      scale_color_manual(values = custom_palette_Tens_D[[var]], na.value = "transparent") +  
      theme_minimal() +
      labs(title = titre, 
           x = "Dim 1",
           y = "Dim 2",
           color = "Efficacité sur la douleur") 
  )
}
```

# Graphe des individus : habillage = durée du traitement
```{r}
# Extraire les coordonnées des variables
ind_Tens_duree <- rownames(mca.Tens$ind$coord)

# Créer un dataframe vide
df_Tens_duree <- data.frame(matrix(nrow = length(ind_Tens_duree), ncol = 0))

# Ajouter les coordonnées
coord_Tens_duree <- mca.Tens$ind$coord
df_Tens_duree <- cbind(df_Tens_duree, coord_Tens_duree)

# Définir les variables
df_Tens_duree$Duree_Tens <- Data_AMC_Tens$Duree_Tens


# Définir une palette de couleurs personnalisée pour chaque variable
custom_palette_Tens_duree <- list(
  Duree_Tens = c("Moins de 3 mois" = "#ED7F10", "Entre 3 et 6 mois" = "#FFD700", "Entre 6 mois et 2 ans" = "#3AF24B", "Entre 2 et 5 ans" = "#003366", "Plus de 5 ans" = "#A10684")
)

# Tracer les variables sur un graphe en utilisant les dimensions 1 et 2 de l'ACM
for (var in c("Duree_Tens")){
  titre <- paste("Graphe des individus avec habillage en fonction de la duree du traitement")
  print(
    ggplot(df_Tens_duree, aes(x = `Dim 1`, y = `Dim 2`, color = df_Tens_duree[[var]], label = rownames(df_Tens_duree))) +
      geom_point(size=3) +
      geom_text(aes(color = df_Tens_duree[[var]]), hjust = 0, vjust = 0, size = 3) +
      scale_color_manual(values = custom_palette_Tens_duree[[var]], na.value = "transparent") + 
      theme_minimal() +
      labs(title = titre,
           x = "Dim 1",
           y = "Dim 2",
           color = "Duree traitement")
  )
}


```



# Score global
```{r}
a = 10.0 # efficacité TM 10
b = 1.0 # modulation TM 1
c = 2.0 # efficacité NM 2

Data_AMC_test <- Data_AMC_test %>%
  mutate(N_plus_NM = 0)

Data_AMC_test <- Data_AMC_test %>%
  mutate(N_moins_NM = 0)

Data_AMC_test <- Data_AMC_test %>%
  mutate(N_plus_moins_TM = 0)

Data_AMC_test <- Data_AMC_test %>%
  mutate(Score_global = 0)


for (i in 1:nrow(Data_AMC_test)){
  for (nm in list("D_Mob", "D_Nut", "D_Str", "D_Phyto", "D_Acup", "D_Hyp", "D_Bou", "D_CBD", "D_Tens")){
    if(!is.na(Data_AMC_test[i,nm])) {
      if(Data_AMC_test[i,nm] == '+'){
        Data_AMC_test[i,"N_plus_NM"] <- Data_AMC_test[i,"N_plus_NM"] + 1
      }
      if(Data_AMC_test[i,nm] == '-'){
        Data_AMC_test[i,"N_moins_NM"] <- Data_AMC_test[i,"N_moins_NM"] + 1
      }
    }
  }
  
  if(!is.na(Data_AMC_test[i,"D_TM"])){
    if(Data_AMC_test[i,"D_TM"] == '+'){
      Data_AMC_test[i,"N_plus_moins_TM"] <- Data_AMC_test[i,"N_plus_moins_TM"] + 1
      }
    if(Data_AMC_test[i,"D_TM"] == '-'){
      Data_AMC_test[i,"N_plus_moins_TM"] <- Data_AMC_test[i,"N_plus_moins_TM"] - 1
      }
  }
  
  if(Data_AMC_test[i,"TM"] == "NM"){
    Data_AMC_test[i,"Score_global"] <- c * Data_AMC_test[i,"N_plus_NM"] - c * Data_AMC_test[i,"N_moins_NM"]
  } else {
    Data_AMC_test[i,"Score_global"] <- a * Data_AMC_test[i,"N_plus_moins_TM"] + b * Data_AMC_test[i,"N_plus_NM"] - b * Data_AMC_test[i,"N_moins_NM"]
  }
}

```

# Min et max du score global
```{r}
min(Data_AMC_test$Score_global)
max(Data_AMC_test$Score_global)
```


# ACM avec le score global
```{r}
# Variables utilisees pour l'AMC avec les quanti sup Score_global
colonnes_Score <- which(seq_along(Data_AMC_test) %in% c(7, 33, 37, 41, 45, 49, 53, 57, 61, 65, 122))

#AMC avec quanti sup Score_global
mca.Score = MCA(Data_AMC_test[colonnes_Score], quanti.sup = 11, graph=FALSE)
fviz_mca_var(mca.Score)
```

Séparation : Les "yes" sont corrélées + avec dim 1 et les "no" -
Les TM (TH + CM) sont corrélés + avec dim 2 et les TNM -

```{r}
# Créer une palette de couleurs allant du bleu au rouge
palette_bleu_rouge <- colorRampPalette(c("blue", "red"))

# Générer un vecteur de couleurs avec la palette créée
vecteur_couleurs <- palette_bleu_rouge(25) # 10 étant le nombre de couleurs dans la palette

# Afficher les couleurs générées
print(vecteur_couleurs)

```


```{r}
# Créer le graphique avec fviz_mca_ind en utilisant une palette discrète
fviz_mca_ind(mca.Score, habillage = "Score_global", palette = palette_bleu_rouge(23), discrete = TRUE)

```


```{r}
#mca.Score$quanti.sup <- as.numeric(as.character(mca.Score$quanti.sup))

fviz_mca_ind(mca.Score,
             habillage = 11,
             #geom = "point",
             #gradient.cols = c("green","red")
             )
```

